SET UTF-8

TRY -ABCDEFGHIJKLMNOPQRSTUVWXYZčČžŽěĚšŠabcdefghijklmnopqrstuvwxyz

KEY žšertyuiop|asdfghjklě|zčcvbnm

BREAK 1
BREAK =

FLAG long

REP 9
REP e y
REP e ě
REP i y
REP y i
REP y e
REP l lj
REP s ss
REP ě e
REP ljenje jenje

PFX zz Y 1
PFX zz 0 naj .

SFX AA Y 80
SFX AA ti l .
SFX AA ti la .
SFX AA ti lo .
SFX AA ti li .
SFX AA sati šu .
SFX AA sati šem .
SFX AA sati šeš .
SFX AA sati še .
SFX AA sati šemo .
SFX AA sati šete .
SFX AA sati šut .
SFX AA ti h .
SFX AA ti še .
SFX AA ti hmo .
SFX AA ti ste .
SFX AA ti hu .
SFX AA sati ši .
SFX AA sati šimo .
SFX AA sati šite .
SFX AA sati šuči .
SFX AA sati šučego .
SFX AA sati šučemu .
SFX AA sati šučim .
SFX AA sati šučem .
SFX AA sati šučih .
SFX AA sati šučimi .
SFX AA sati šuča .
SFX AA sati šuču .
SFX AA sati šučej .
SFX AA sati šučeju .
SFX AA sati šuče .
SFX AA sati šemy .
SFX AA sati šemogo .
SFX AA sati šemomu .
SFX AA sati šemym .
SFX AA sati šemom .
SFX AA sati šemo .
SFX AA sati šema .
SFX AA sati šemu .
SFX AA sati šemoj .
SFX AA sati šemoju .
SFX AA sati šemi .
SFX AA sati šeme .
SFX AA sati šemyh .
SFX AA sati šemym .
SFX AA sati šemymi .
SFX AA ti vši .
SFX AA ti všego .
SFX AA ti všemu .
SFX AA ti všim .
SFX AA ti všem .
SFX AA ti vših .
SFX AA ti všimi .
SFX AA ti vša .
SFX AA ti všu .
SFX AA ti všej .
SFX AA ti všeju .
SFX AA ti vše .
SFX AA ti ny .
SFX AA ti nogo .
SFX AA ti nomu .
SFX AA ti nym .
SFX AA ti nom .
SFX AA ti ni .
SFX AA ti ne .
SFX AA ti nyh .
SFX AA ti nymi .
SFX AA ti na .
SFX AA ti nu .
SFX AA ti noj .
SFX AA ti noju .
SFX AA ti no .
SFX AA ti nje .
SFX AA ti nja .
SFX AA ti nju .
SFX AA ti njem .
SFX AA ti nij .
SFX AA ti njam .
SFX AA ti njami .
SFX AA ti njah .

SFX AB Y 9
SFX AB a y .
SFX AB a u .
SFX AB a 0 .
SFX AB a ě .
SFX AB 0 h .
SFX AB 0 m .
SFX AB a oju .
SFX AB 0 mi .
SFX AB a o .

SFX AC Y 4
SFX AC to ogo .
SFX AC to om .
SFX AC to omu .
SFX AC to ym .

SFX AD Y 27
SFX AD y o .
SFX AD y a .
SFX AD y ogo .
SFX AD y u .
SFX AD y oj .
SFX AD y om .
SFX AD y omu .
SFX AD 0 m .
SFX AD y oju .
SFX AD y i .
SFX AD y e .
SFX AD 0 h .
SFX AD 0 mi .
SFX AD ky ši/zz .
SFX AD ky šego .
SFX AD ky šemu .
SFX AD ky šim .
SFX AD ky šem .
SFX AD ky še .
SFX AD ky ša .
SFX AD ky šu .
SFX AD ky šej .
SFX AD ky šeju .
SFX AD ky ših .
SFX AD ky šim .
SFX AD ky šimi .
SFX AD ky je/zz .

SFX AE Y 27
SFX AE y o .
SFX AE y a .
SFX AE y ogo .
SFX AE y u .
SFX AE y oj .
SFX AE y om .
SFX AE y omu .
SFX AE 0 m .
SFX AE y oju .
SFX AE y i .
SFX AE y e .
SFX AE 0 h .
SFX AE 0 mi .
SFX AE liky čši/zz .
SFX AE liky čšego .
SFX AE liky čšemu .
SFX AE liky čšim .
SFX AE liky čšem .
SFX AE liky čše .
SFX AE liky čša .
SFX AE liky čšu .
SFX AE liky čšej .
SFX AE liky čšeju .
SFX AE liky čših .
SFX AE liky čšim .
SFX AE liky čšimi .
SFX AE liky če .

SFX AF Y 99
SFX AF ti l .
SFX AF ti la .
SFX AF ti lo .
SFX AF ti li .
SFX AF ti ju .
SFX AF ti m .
SFX AF ti ješ .
SFX AF ti š .
SFX AF ti je .
SFX AF ti 0 .
SFX AF ti jemo .
SFX AF ti mo .
SFX AF ti jete .
SFX AF i e .
SFX AF ti jut .
SFX AF ti h .
SFX AF ti še .
SFX AF ti hmo .
SFX AF ti ste .
SFX AF ti hu .
SFX AF ti j .
SFX AF ti jmo .
SFX AF ti jte .
SFX AF ti juči .
SFX AF ti jučego .
SFX AF ti jučemu .
SFX AF ti jučim .
SFX AF ti jučem .
SFX AF ti jučih .
SFX AF ti jučimi .
SFX AF ti juča .
SFX AF ti juču .
SFX AF ti jučej .
SFX AF ti jučeju .
SFX AF ti juče .
SFX AF ti jemy .
SFX AF ti jemogo .
SFX AF ti jemomu .
SFX AF ti jemym .
SFX AF ti jemom .
SFX AF ti jemo .
SFX AF ti jema .
SFX AF ti jemu .
SFX AF ti jemoj .
SFX AF ti jemoju .
SFX AF ti jemi .
SFX AF ti jeme .
SFX AF ti jemyh .
SFX AF ti jemym .
SFX AF ti jemymi .
SFX AF ti my .
SFX AF ti mogo .
SFX AF ti momu .
SFX AF ti mym .
SFX AF ti mom .
SFX AF ti mo .
SFX AF ti ma .
SFX AF ti mu .
SFX AF ti moj .
SFX AF ti moju .
SFX AF ti mi .
SFX AF ti me .
SFX AF ti myh .
SFX AF ti mym .
SFX AF ti mymi .
SFX AF ti vši .
SFX AF ti všego .
SFX AF ti všemu .
SFX AF ti všim .
SFX AF ti všem .
SFX AF ti vših .
SFX AF ti všimi .
SFX AF ti vša .
SFX AF ti všu .
SFX AF ti všej .
SFX AF ti všeju .
SFX AF ti vše .
SFX AF ti ny .
SFX AF ti nogo .
SFX AF ti nomu .
SFX AF ti nym .
SFX AF ti nom .
SFX AF ti ni .
SFX AF ti ne .
SFX AF ti nyh .
SFX AF ti nymi .
SFX AF ti na .
SFX AF ti nu .
SFX AF ti noj .
SFX AF ti noju .
SFX AF ti no .
SFX AF ti nje .
SFX AF ti nja .
SFX AF ti nju .
SFX AF ti njem .
SFX AF ti nij .
SFX AF ti njam .
SFX AF ti njami .
SFX AF ti njah .

SFX AG Y 3
SFX AG o a .
SFX AG o u .
SFX AG 0 m .

SFX AH Y 80
SFX AH ti l .
SFX AH ti la .
SFX AH ti lo .
SFX AH ti li .
SFX AH ovati uju .
SFX AH ovati ujem .
SFX AH ovati uješ .
SFX AH ovati uje .
SFX AH ovati ujemo .
SFX AH ovati ujete .
SFX AH ovati ujut .
SFX AH ti h .
SFX AH ti še .
SFX AH ti hmo .
SFX AH ti ste .
SFX AH ti hu .
SFX AH ovati uj .
SFX AH ovati ujmo .
SFX AH ovati ujte .
SFX AH ovati ujuči .
SFX AH ovati ujučego .
SFX AH ovati ujučemu .
SFX AH ovati ujučim .
SFX AH ovati ujučem .
SFX AH ovati ujučih .
SFX AH ovati ujučimi .
SFX AH ovati ujuča .
SFX AH ovati ujuču .
SFX AH ovati ujučej .
SFX AH ovati ujučeju .
SFX AH ovati ujuče .
SFX AH ovati ujemy .
SFX AH ovati ujemogo .
SFX AH ovati ujemomu .
SFX AH ovati ujemym .
SFX AH ovati ujemom .
SFX AH ovati ujemo .
SFX AH ovati ujema .
SFX AH ovati ujemu .
SFX AH ovati ujemoj .
SFX AH ovati ujemoju .
SFX AH ovati ujemi .
SFX AH ovati ujeme .
SFX AH ovati ujemyh .
SFX AH ovati ujemym .
SFX AH ovati ujemymi .
SFX AH ti vši .
SFX AH ti všego .
SFX AH ti všemu .
SFX AH ti všim .
SFX AH ti všem .
SFX AH ti vših .
SFX AH ti všimi .
SFX AH ti vša .
SFX AH ti všu .
SFX AH ti všej .
SFX AH ti všeju .
SFX AH ti vše .
SFX AH ti ny .
SFX AH ti nogo .
SFX AH ti nomu .
SFX AH ti nym .
SFX AH ti nom .
SFX AH ti ni .
SFX AH ti ne .
SFX AH ti nyh .
SFX AH ti nymi .
SFX AH ti na .
SFX AH ti nu .
SFX AH ti noj .
SFX AH ti noju .
SFX AH ti no .
SFX AH ti nje .
SFX AH ti nja .
SFX AH ti nju .
SFX AH ti njem .
SFX AH ti nij .
SFX AH ti njam .
SFX AH ti njami .
SFX AH ti njah .

SFX AI Y 68
SFX AI ti l .
SFX AI ti la .
SFX AI ti lo .
SFX AI ti li .
SFX AI iti ju .
SFX AI ti m .
SFX AI ti š .
SFX AI ti 0 .
SFX AI ti mo .
SFX AI i e .
SFX AI iti et .
SFX AI ti h .
SFX AI ti še .
SFX AI ti hmo .
SFX AI ti ste .
SFX AI ti hu .
SFX AI iti eči .
SFX AI iti eča .
SFX AI iti eče .
SFX AI ti my .
SFX AI ti mogo .
SFX AI ti momu .
SFX AI ti mym .
SFX AI ti mom .
SFX AI ti mo .
SFX AI ti ma .
SFX AI ti mu .
SFX AI ti moj .
SFX AI ti moju .
SFX AI ti mi .
SFX AI ti me .
SFX AI ti myh .
SFX AI ti mym .
SFX AI ti mymi .
SFX AI ti vši .
SFX AI ti všego .
SFX AI ti všemu .
SFX AI ti všim .
SFX AI ti všem .
SFX AI ti vših .
SFX AI ti všimi .
SFX AI ti vša .
SFX AI ti všu .
SFX AI ti všej .
SFX AI ti všeju .
SFX AI ti vše .
SFX AI iti jeny .
SFX AI iti jenogo .
SFX AI iti jenomu .
SFX AI iti jenym .
SFX AI iti jenom .
SFX AI iti jeni .
SFX AI iti jene .
SFX AI iti jenyh .
SFX AI iti jenymi .
SFX AI iti jena .
SFX AI iti jenu .
SFX AI iti jenoj .
SFX AI iti jenoju .
SFX AI iti jeno .
SFX AI iti jenje .
SFX AI iti jenja .
SFX AI iti jenju .
SFX AI iti jenjem .
SFX AI iti jenij .
SFX AI iti jenjam .
SFX AI iti jenjami .
SFX AI iti jenjah .

SFX AJ Y 5
SFX AJ a u .
SFX AJ a e .
SFX AJ a i .
SFX AJ a eju .
SFX AJ a o .

SFX AK Y 9
SFX AK ok ky .
SFX AK ok ka .
SFX AK ok kov .
SFX AK ok ku .
SFX AK ok kah .
SFX AK ok kam .
SFX AK ok kom .
SFX AK ok kami .
SFX AK ok če .

SFX AL Y 9
SFX AL a e .
SFX AL a u .
SFX AL a 0 .
SFX AL a i .
SFX AL 0 h .
SFX AL 0 m .
SFX AL a eju .
SFX AL 0 mi .
SFX AL a o .

SFX AM Y 7
SFX AM e a .
SFX AM je ij .
SFX AM e u .
SFX AM e ah .
SFX AM e am .
SFX AM 0 m .
SFX AM e ami .

SFX AN Y 62
SFX AN ti l .
SFX AN ti la .
SFX AN ti lo .
SFX AN ti li .
SFX AN ti vu .
SFX AN ti vem .
SFX AN ti veš .
SFX AN ti ve .
SFX AN ti vemo .
SFX AN ti vete .
SFX AN ti vut .
SFX AN ti h .
SFX AN ti še .
SFX AN ti hmo .
SFX AN ti ste .
SFX AN ti hu .
SFX AN ti vi .
SFX AN ti vimo .
SFX AN ti vite .
SFX AN ti vuči .
SFX AN ti vučego .
SFX AN ti vučemu .
SFX AN ti vučim .
SFX AN ti vučem .
SFX AN ti vučih .
SFX AN ti vučimi .
SFX AN ti vuča .
SFX AN ti vuču .
SFX AN ti vučej .
SFX AN ti vučeju .
SFX AN ti vuče .
SFX AN ti vemy .
SFX AN ti vemogo .
SFX AN ti vemomu .
SFX AN ti vemym .
SFX AN ti vemom .
SFX AN ti vemo .
SFX AN ti vema .
SFX AN ti vemu .
SFX AN ti vemoj .
SFX AN ti vemoju .
SFX AN ti vemi .
SFX AN ti veme .
SFX AN ti vemyh .
SFX AN ti vemym .
SFX AN ti vemymi .
SFX AN ti vši .
SFX AN ti všego .
SFX AN ti všemu .
SFX AN ti všim .
SFX AN ti všem .
SFX AN ti vših .
SFX AN ti všimi .
SFX AN ti vša .
SFX AN ti všu .
SFX AN ti všej .
SFX AN ti všeju .
SFX AN ti vše .
SFX AN i y .
SFX AN i a .
SFX AN i o .
SFX AN i je .

SFX AO Y 27
SFX AO y o .
SFX AO y a .
SFX AO y ogo .
SFX AO y u .
SFX AO y oj .
SFX AO y om .
SFX AO y omu .
SFX AO 0 m .
SFX AO y oju .
SFX AO y i .
SFX AO y e .
SFX AO 0 h .
SFX AO 0 mi .
SFX AO y ějši/zz .
SFX AO y ějšego .
SFX AO y ějšemu .
SFX AO y ějšim .
SFX AO y ějšem .
SFX AO y ějše .
SFX AO y ějša .
SFX AO y ějšu .
SFX AO y ějšej .
SFX AO y ějšeju .
SFX AO y ějših .
SFX AO y ějšim .
SFX AO y ějšimi .
SFX AO y ěje/zz .

SFX AP Y 9
SFX AP 0 i .
SFX AP 0 a .
SFX AP 0 ov .
SFX AP 0 u .
SFX AP 0 ah .
SFX AP 0 am .
SFX AP 0 om .
SFX AP 0 ami .
SFX AP 0 e .

SFX AQ Y 9
SFX AQ 0 y .
SFX AQ 0 a .
SFX AQ 0 ov .
SFX AQ 0 u .
SFX AQ 0 ah .
SFX AQ 0 am .
SFX AQ 0 om .
SFX AQ 0 ami .
SFX AQ 0 e .

SFX AR Y 10
SFX AR a i .
SFX AR a u .
SFX AR a ov .
SFX AR a y .
SFX AR a ě .
SFX AR 0 h .
SFX AR 0 m .
SFX AR a oju .
SFX AR 0 mi .
SFX AR a o .

SFX AS Y 53
SFX AS ti l .
SFX AS ti la .
SFX AS ti lo .
SFX AS ti li .
SFX AS ti 0 .
SFX AS uti em .
SFX AS uti eš .
SFX AS uti e .
SFX AS uti emo .
SFX AS uti ete .
SFX AS i 0 .
SFX AS ti h .
SFX AS ti še .
SFX AS ti hmo .
SFX AS ti ste .
SFX AS ti hu .
SFX AS uti i .
SFX AS uti imo .
SFX AS uti ite .
SFX AS ti či .
SFX AS ti ča .
SFX AS ti če .
SFX AS uti emy .
SFX AS uti emogo .
SFX AS uti emomu .
SFX AS uti emym .
SFX AS uti emom .
SFX AS uti emo .
SFX AS uti ema .
SFX AS uti emu .
SFX AS uti emoj .
SFX AS uti emoju .
SFX AS uti emi .
SFX AS uti eme .
SFX AS uti emyh .
SFX AS uti emym .
SFX AS uti emymi .
SFX AS ti vši .
SFX AS ti všego .
SFX AS ti všemu .
SFX AS ti všim .
SFX AS ti všem .
SFX AS ti vših .
SFX AS ti všimi .
SFX AS ti vša .
SFX AS ti všu .
SFX AS ti všej .
SFX AS ti všeju .
SFX AS ti vše .
SFX AS i y .
SFX AS i a .
SFX AS i o .
SFX AS i je .

SFX AT Y 13
SFX AT y o .
SFX AT y a .
SFX AT y ogo .
SFX AT y u .
SFX AT y oj .
SFX AT y om .
SFX AT y omu .
SFX AT 0 m .
SFX AT y oju .
SFX AT y i .
SFX AT y e .
SFX AT 0 h .
SFX AT 0 mi .

SFX AU Y 2
SFX AU 0 i .
SFX AU 0 ju .

SFX AV Y 9
SFX AV 0 y .
SFX AV 0 a .
SFX AV 0 ov .
SFX AV 0 u .
SFX AV 0 ah .
SFX AV 0 am .
SFX AV 0 om .
SFX AV 0 ami .
SFX AV g že .

SFX AW Y 4
SFX AW y 0 .
SFX AW y ah .
SFX AW y am .
SFX AW y ami .

SFX AX Y 68
SFX AX ti l .
SFX AX ti la .
SFX AX ti lo .
SFX AX ti li .
SFX AX iti žu .
SFX AX ti m .
SFX AX ti š .
SFX AX ti 0 .
SFX AX ti mo .
SFX AX i e .
SFX AX iti et .
SFX AX ti h .
SFX AX ti še .
SFX AX ti hmo .
SFX AX ti ste .
SFX AX ti hu .
SFX AX iti eči .
SFX AX iti eča .
SFX AX iti eče .
SFX AX ti my .
SFX AX ti mogo .
SFX AX ti momu .
SFX AX ti mym .
SFX AX ti mom .
SFX AX ti mo .
SFX AX ti ma .
SFX AX ti mu .
SFX AX ti moj .
SFX AX ti moju .
SFX AX ti mi .
SFX AX ti me .
SFX AX ti myh .
SFX AX ti mym .
SFX AX ti mymi .
SFX AX ti vši .
SFX AX ti všego .
SFX AX ti všemu .
SFX AX ti všim .
SFX AX ti všem .
SFX AX ti vših .
SFX AX ti všimi .
SFX AX ti vša .
SFX AX ti všu .
SFX AX ti všej .
SFX AX ti všeju .
SFX AX ti vše .
SFX AX iti ženy .
SFX AX iti ženogo .
SFX AX iti ženomu .
SFX AX iti ženym .
SFX AX iti ženom .
SFX AX iti ženi .
SFX AX iti žene .
SFX AX iti ženyh .
SFX AX iti ženymi .
SFX AX iti žena .
SFX AX iti ženu .
SFX AX iti ženoj .
SFX AX iti ženoju .
SFX AX iti ženo .
SFX AX iti ženje .
SFX AX iti ženja .
SFX AX iti ženju .
SFX AX iti ženjem .
SFX AX iti ženij .
SFX AX iti ženjam .
SFX AX iti ženjami .
SFX AX iti ženjah .

SFX AY Y 27
SFX AY y o .
SFX AY y a .
SFX AY y ogo .
SFX AY y u .
SFX AY y oj .
SFX AY y om .
SFX AY y omu .
SFX AY 0 m .
SFX AY y oju .
SFX AY y i .
SFX AY y e .
SFX AY 0 h .
SFX AY 0 mi .
SFX AY ky ši/zz .
SFX AY ky šego .
SFX AY ky šemu .
SFX AY ky šim .
SFX AY ky šem .
SFX AY ky še .
SFX AY ky ša .
SFX AY ky šu .
SFX AY ky šej .
SFX AY ky šeju .
SFX AY ky ših .
SFX AY ky šim .
SFX AY ky šimi .
SFX AY zky že .

SFX AZ Y 4
SFX AZ i 0 .
SFX AZ i o .
SFX AZ i a .
SFX AZ i e .

SFX Aa Y 4
SFX Aa 0 a .
SFX Aa 0 u .
SFX Aa 0 om .
SFX Aa 0 e .

SFX Ab Y 9
SFX Ab 0 i .
SFX Ab 0 a .
SFX Ab 0 ov .
SFX Ab 0 u .
SFX Ab 0 ah .
SFX Ab 0 am .
SFX Ab 0 om .
SFX Ab 0 ami .
SFX Ab k če .

SFX Ac Y 8
SFX Ac 0 e .
SFX Ac 0 a .
SFX Ac 0 ev .
SFX Ac 0 u .
SFX Ac 0 ah .
SFX Ac 0 am .
SFX Ac 0 em .
SFX Ac 0 ami .

SFX Ad Y 69
SFX Ad  se 0 .
SFX Ad ti se l .
SFX Ad ti se la .
SFX Ad ti se lo .
SFX Ad ti se li .
SFX Ad iti se ju .
SFX Ad ti se m .
SFX Ad ti se š .
SFX Ad ti se 0 .
SFX Ad ti se mo .
SFX Ad i se e .
SFX Ad iti se et .
SFX Ad ti se h .
SFX Ad ti se še .
SFX Ad ti se hmo .
SFX Ad ti se ste .
SFX Ad ti se hu .
SFX Ad iti se eči .
SFX Ad iti se eča .
SFX Ad iti se eče .
SFX Ad ti se my .
SFX Ad ti se mogo .
SFX Ad ti se momu .
SFX Ad ti se mym .
SFX Ad ti se mom .
SFX Ad ti se mo .
SFX Ad ti se ma .
SFX Ad ti se mu .
SFX Ad ti se moj .
SFX Ad ti se moju .
SFX Ad ti se mi .
SFX Ad ti se me .
SFX Ad ti se myh .
SFX Ad ti se mym .
SFX Ad ti se mymi .
SFX Ad ti se vši .
SFX Ad ti se všego .
SFX Ad ti se všemu .
SFX Ad ti se všim .
SFX Ad ti se všem .
SFX Ad ti se vših .
SFX Ad ti se všimi .
SFX Ad ti se vša .
SFX Ad ti se všu .
SFX Ad ti se všej .
SFX Ad ti se všeju .
SFX Ad ti se vše .
SFX Ad iti se jeny .
SFX Ad iti se jenogo .
SFX Ad iti se jenomu .
SFX Ad iti se jenym .
SFX Ad iti se jenom .
SFX Ad iti se jeni .
SFX Ad iti se jene .
SFX Ad iti se jenyh .
SFX Ad iti se jenymi .
SFX Ad iti se jena .
SFX Ad iti se jenu .
SFX Ad iti se jenoj .
SFX Ad iti se jenoju .
SFX Ad iti se jeno .
SFX Ad iti se jenje .
SFX Ad iti se jenja .
SFX Ad iti se jenju .
SFX Ad iti se jenjem .
SFX Ad iti se jenij .
SFX Ad iti se jenjam .
SFX Ad iti se jenjami .
SFX Ad iti se jenjah .

SFX Ae Y 53
SFX Ae ěti l .
SFX Ae ěti la .
SFX Ae ěti lo .
SFX Ae ěti li .
SFX Ae ěti u .
SFX Ae ěti em .
SFX Ae ěti eš .
SFX Ae ěti e .
SFX Ae ěti emo .
SFX Ae ěti ete .
SFX Ae ěti ut .
SFX Ae ti h .
SFX Ae ti še .
SFX Ae ti hmo .
SFX Ae ti ste .
SFX Ae ti hu .
SFX Ae ěti i .
SFX Ae ěti imo .
SFX Ae ěti ite .
SFX Ae ěti uči .
SFX Ae ěti učego .
SFX Ae ěti učemu .
SFX Ae ěti učim .
SFX Ae ěti učem .
SFX Ae ěti učih .
SFX Ae ěti učimi .
SFX Ae ěti uča .
SFX Ae ěti uču .
SFX Ae ěti učej .
SFX Ae ěti učeju .
SFX Ae ěti uče .
SFX Ae ěti emy .
SFX Ae ěti emogo .
SFX Ae ěti emomu .
SFX Ae ěti emym .
SFX Ae ěti emom .
SFX Ae ěti emo .
SFX Ae ěti ema .
SFX Ae ěti emu .
SFX Ae ěti emoj .
SFX Ae ěti emoju .
SFX Ae ěti emi .
SFX Ae ěti eme .
SFX Ae ěti emyh .
SFX Ae ěti emym .
SFX Ae ěti emymi .
SFX Ae ěti ši .
SFX Ae ěti ša .
SFX Ae ěti še .
SFX Ae ěti ty .
SFX Ae ěti ta .
SFX Ae ěti to .
SFX Ae ěti tje .

SFX Af Y 15
SFX Af y o .
SFX Af y a .
SFX Af y ogo .
SFX Af y u .
SFX Af y oj .
SFX Af y om .
SFX Af y omu .
SFX Af 0 m .
SFX Af y oju .
SFX Af y i .
SFX Af y e .
SFX Af 0 h .
SFX Af 0 mi .
SFX Af y ějši .
SFX Af y ěje .

SFX Ag Y 7
SFX Ag o a .
SFX Ag no en .
SFX Ag o u .
SFX Ag o ah .
SFX Ag o am .
SFX Ag 0 m .
SFX Ag o ami .

SFX Ah Y 9
SFX Ah a y .
SFX Ah a u .
SFX Ah ka ek .
SFX Ah a ě .
SFX Ah 0 h .
SFX Ah 0 m .
SFX Ah a oju .
SFX Ah 0 mi .
SFX Ah a o .

SFX Ai Y 9
SFX Ai ec ci .
SFX Ai ec ca .
SFX Ai ec cev .
SFX Ai ec cu .
SFX Ai ec cah .
SFX Ai ec cam .
SFX Ai ec cem .
SFX Ai ec cami .
SFX Ai ec če .

SFX Aj Y 68
SFX Aj ti l .
SFX Aj ti la .
SFX Aj ti lo .
SFX Aj ti li .
SFX Aj stiti šču .
SFX Aj ti m .
SFX Aj ti š .
SFX Aj ti 0 .
SFX Aj ti mo .
SFX Aj i e .
SFX Aj iti et .
SFX Aj ti h .
SFX Aj ti še .
SFX Aj ti hmo .
SFX Aj ti ste .
SFX Aj ti hu .
SFX Aj iti eči .
SFX Aj iti eča .
SFX Aj iti eče .
SFX Aj ti my .
SFX Aj ti mogo .
SFX Aj ti momu .
SFX Aj ti mym .
SFX Aj ti mom .
SFX Aj ti mo .
SFX Aj ti ma .
SFX Aj ti mu .
SFX Aj ti moj .
SFX Aj ti moju .
SFX Aj ti mi .
SFX Aj ti me .
SFX Aj ti myh .
SFX Aj ti mym .
SFX Aj ti mymi .
SFX Aj ti vši .
SFX Aj ti všego .
SFX Aj ti všemu .
SFX Aj ti všim .
SFX Aj ti všem .
SFX Aj ti vših .
SFX Aj ti všimi .
SFX Aj ti vša .
SFX Aj ti všu .
SFX Aj ti všej .
SFX Aj ti všeju .
SFX Aj ti vše .
SFX Aj stiti ščeny .
SFX Aj stiti ščenogo .
SFX Aj stiti ščenomu .
SFX Aj stiti ščenym .
SFX Aj stiti ščenom .
SFX Aj stiti ščeni .
SFX Aj stiti ščene .
SFX Aj stiti ščenyh .
SFX Aj stiti ščenymi .
SFX Aj stiti ščena .
SFX Aj stiti ščenu .
SFX Aj stiti ščenoj .
SFX Aj stiti ščenoju .
SFX Aj stiti ščeno .
SFX Aj stiti ščenje .
SFX Aj stiti ščenja .
SFX Aj stiti ščenju .
SFX Aj stiti ščenjem .
SFX Aj stiti ščenij .
SFX Aj stiti ščenjam .
SFX Aj stiti ščenjami .
SFX Aj stiti ščenjah .

SFX Ak Y 5
SFX Ak a u .
SFX Ak a y .
SFX Ak a ě .
SFX Ak a oju .
SFX Ak a o .

SFX Al Y 4
SFX Al ogo to .
SFX Al go m .
SFX Al go mu .
SFX Al ogo ym .

SFX Am Y 4
SFX Am 0 a .
SFX Am 0 u .
SFX Am 0 om .
SFX Am k če .

SFX An Y 3
SFX An e a .
SFX An e u .
SFX An 0 m .

SFX Ao Y 6
SFX Ao 0 i .
SFX Ao 0 ij .
SFX Ao 0 ah .
SFX Ao 0 am .
SFX Ao 0 ju .
SFX Ao 0 ami .

SFX Ap Y 7
SFX Ap o a .
SFX Ap o 0 .
SFX Ap o u .
SFX Ap o ah .
SFX Ap o am .
SFX Ap 0 m .
SFX Ap o ami .

SFX Aq Y 68
SFX Aq ti l .
SFX Aq ti la .
SFX Aq ti lo .
SFX Aq ti li .
SFX Aq siti šu .
SFX Aq ti m .
SFX Aq ti š .
SFX Aq ti 0 .
SFX Aq ti mo .
SFX Aq i e .
SFX Aq iti et .
SFX Aq ti h .
SFX Aq ti še .
SFX Aq ti hmo .
SFX Aq ti ste .
SFX Aq ti hu .
SFX Aq iti eči .
SFX Aq iti eča .
SFX Aq iti eče .
SFX Aq ti my .
SFX Aq ti mogo .
SFX Aq ti momu .
SFX Aq ti mym .
SFX Aq ti mom .
SFX Aq ti mo .
SFX Aq ti ma .
SFX Aq ti mu .
SFX Aq ti moj .
SFX Aq ti moju .
SFX Aq ti mi .
SFX Aq ti me .
SFX Aq ti myh .
SFX Aq ti mym .
SFX Aq ti mymi .
SFX Aq ti vši .
SFX Aq ti všego .
SFX Aq ti všemu .
SFX Aq ti všim .
SFX Aq ti všem .
SFX Aq ti vših .
SFX Aq ti všimi .
SFX Aq ti vša .
SFX Aq ti všu .
SFX Aq ti všej .
SFX Aq ti všeju .
SFX Aq ti vše .
SFX Aq siti šeny .
SFX Aq siti šenogo .
SFX Aq siti šenomu .
SFX Aq siti šenym .
SFX Aq siti šenom .
SFX Aq siti šeni .
SFX Aq siti šene .
SFX Aq siti šenyh .
SFX Aq siti šenymi .
SFX Aq siti šena .
SFX Aq siti šenu .
SFX Aq siti šenoj .
SFX Aq siti šenoju .
SFX Aq siti šeno .
SFX Aq siti šenje .
SFX Aq siti šenja .
SFX Aq siti šenju .
SFX Aq siti šenjem .
SFX Aq siti šenij .
SFX Aq siti šenjam .
SFX Aq siti šenjami .
SFX Aq siti šenjah .

SFX Ar Y 81
SFX Ar ojdti šel .
SFX Ar ojdti šla .
SFX Ar ojdti šlo .
SFX Ar ojdti šli .
SFX Ar ti u .
SFX Ar ti em .
SFX Ar ti eš .
SFX Ar ti e .
SFX Ar ti emo .
SFX Ar ti ete .
SFX Ar ti ut .
SFX Ar ti eh .
SFX Ar ti eše .
SFX Ar ti ehmo .
SFX Ar ti este .
SFX Ar ti ehu .
SFX Ar ti i .
SFX Ar ti imo .
SFX Ar ti ite .
SFX Ar ti uči .
SFX Ar ti učego .
SFX Ar ti učemu .
SFX Ar ti učim .
SFX Ar ti učem .
SFX Ar ti učih .
SFX Ar ti učimi .
SFX Ar ti uča .
SFX Ar ti uču .
SFX Ar ti učej .
SFX Ar ti učeju .
SFX Ar ti uče .
SFX Ar ti omy .
SFX Ar ti omogo .
SFX Ar ti omomu .
SFX Ar ti omym .
SFX Ar ti omom .
SFX Ar ti omo .
SFX Ar ti oma .
SFX Ar ti omu .
SFX Ar ti omoj .
SFX Ar ti omoju .
SFX Ar ti omi .
SFX Ar ti ome .
SFX Ar ti omyh .
SFX Ar ti omym .
SFX Ar ti omymi .
SFX Ar ti omo .
SFX Ar ojdti ševši .
SFX Ar ojdti ševšego .
SFX Ar ojdti ševšemu .
SFX Ar ojdti ševšim .
SFX Ar ojdti ševšem .
SFX Ar ojdti ševših .
SFX Ar ojdti ševšimi .
SFX Ar ojdti ševša .
SFX Ar ojdti ševšu .
SFX Ar ojdti ševšej .
SFX Ar ojdti ševšeju .
SFX Ar ojdti ševše .
SFX Ar ti eny .
SFX Ar ti enogo .
SFX Ar ti enomu .
SFX Ar ti enym .
SFX Ar ti enom .
SFX Ar ti eni .
SFX Ar ti ene .
SFX Ar ti enyh .
SFX Ar ti enymi .
SFX Ar ti ena .
SFX Ar ti enu .
SFX Ar ti enoj .
SFX Ar ti enoju .
SFX Ar ti eno .
SFX Ar ti enje .
SFX Ar ti enja .
SFX Ar ti enju .
SFX Ar ti enjem .
SFX Ar ti enij .
SFX Ar ti enjam .
SFX Ar ti enjami .
SFX Ar ti enjah .

SFX As Y 12
SFX As -nebud e-nebud .
SFX As -nebud a-nebud .
SFX As -nebud ego-nebud .
SFX As -nebud u-nebud .
SFX As -nebud ej-nebud .
SFX As -nebud em-nebud .
SFX As -nebud emu-nebud .
SFX As -nebud im-nebud .
SFX As -nebud eju-nebud .
SFX As -nebud i-nebud .
SFX As -nebud ih-nebud .
SFX As -nebud imi-nebud .

SFX At Y 9
SFX At 0 i .
SFX At 0 a .
SFX At 0 ev .
SFX At 0 u .
SFX At 0 ah .
SFX At 0 am .
SFX At 0 em .
SFX At 0 ami .
SFX At c če .

SFX Au Y 27
SFX Au y o .
SFX Au y a .
SFX Au y ogo .
SFX Au y u .
SFX Au y oj .
SFX Au y om .
SFX Au y omu .
SFX Au 0 m .
SFX Au y oju .
SFX Au y i .
SFX Au y e .
SFX Au 0 h .
SFX Au 0 mi .
SFX Au oky ši/zz .
SFX Au oky šego .
SFX Au oky šemu .
SFX Au oky šim .
SFX Au oky šem .
SFX Au oky še .
SFX Au oky ša .
SFX Au oky šu .
SFX Au oky šej .
SFX Au oky šeju .
SFX Au oky ših .
SFX Au oky šim .
SFX Au oky šimi .
SFX Au oky je/zz .

SFX Av Y 8
SFX Av 0 i .
SFX Av 0 a .
SFX Av 0 ev .
SFX Av 0 u .
SFX Av 0 ah .
SFX Av 0 am .
SFX Av 0 em .
SFX Av 0 ami .

SFX Aw Y 8
SFX Aw 0 y .
SFX Aw 0 a .
SFX Aw 0 ov .
SFX Aw 0 u .
SFX Aw 0 ah .
SFX Aw 0 am .
SFX Aw 0 om .
SFX Aw 0 ami .

SFX Ax Y 80
SFX Ax ti l .
SFX Ax ti la .
SFX Ax ti lo .
SFX Ax ti li .
SFX Ax ati u .
SFX Ax ati em .
SFX Ax ati eš .
SFX Ax ati e .
SFX Ax ati emo .
SFX Ax ati ete .
SFX Ax ati ut .
SFX Ax ti h .
SFX Ax ti še .
SFX Ax ti hmo .
SFX Ax ti ste .
SFX Ax ti hu .
SFX Ax ati 0 .
SFX Ax ati mo .
SFX Ax ati te .
SFX Ax ati uči .
SFX Ax ati učego .
SFX Ax ati učemu .
SFX Ax ati učim .
SFX Ax ati učem .
SFX Ax ati učih .
SFX Ax ati učimi .
SFX Ax ati uča .
SFX Ax ati uču .
SFX Ax ati učej .
SFX Ax ati učeju .
SFX Ax ati uče .
SFX Ax ati emy .
SFX Ax ati emogo .
SFX Ax ati emomu .
SFX Ax ati emym .
SFX Ax ati emom .
SFX Ax ati emo .
SFX Ax ati ema .
SFX Ax ati emu .
SFX Ax ati emoj .
SFX Ax ati emoju .
SFX Ax ati emi .
SFX Ax ati eme .
SFX Ax ati emyh .
SFX Ax ati emym .
SFX Ax ati emymi .
SFX Ax ti vši .
SFX Ax ti všego .
SFX Ax ti všemu .
SFX Ax ti všim .
SFX Ax ti všem .
SFX Ax ti vših .
SFX Ax ti všimi .
SFX Ax ti vša .
SFX Ax ti všu .
SFX Ax ti všej .
SFX Ax ti všeju .
SFX Ax ti vše .
SFX Ax ti ny .
SFX Ax ti nogo .
SFX Ax ti nomu .
SFX Ax ti nym .
SFX Ax ti nom .
SFX Ax ti ni .
SFX Ax ti ne .
SFX Ax ti nyh .
SFX Ax ti nymi .
SFX Ax ti na .
SFX Ax ti nu .
SFX Ax ti noj .
SFX Ax ti noju .
SFX Ax ti no .
SFX Ax ti nje .
SFX Ax ti nja .
SFX Ax ti nju .
SFX Ax ti njem .
SFX Ax ti nij .
SFX Ax ti njam .
SFX Ax ti njami .
SFX Ax ti njah .

SFX Ay Y 3
SFX Ay 0 a .
SFX Ay 0 u .
SFX Ay 0 em .

SFX Az Y 4
SFX Az ista ěhsot .
SFX Az ista ěhstah .
SFX Az ista ěmstam .
SFX Az ista ěmistami .

SFX BA Y 9
SFX BA a y .
SFX BA a u .
SFX BA na en .
SFX BA a ě .
SFX BA 0 h .
SFX BA 0 m .
SFX BA a oju .
SFX BA 0 mi .
SFX BA a o .

SFX BB Y 9
SFX BB a i .
SFX BB a u .
SFX BB a ev .
SFX BB a e .
SFX BB 0 h .
SFX BB 0 m .
SFX BB a eju .
SFX BB 0 mi .
SFX BB a o .

SFX BC Y 7
SFX BC oko ka .
SFX BC o 0 .
SFX BC oko ku .
SFX BC oko kah .
SFX BC oko kam .
SFX BC oko kom .
SFX BC oko kami .

SFX BD Y 68
SFX BD ti l .
SFX BD ti la .
SFX BD ti lo .
SFX BD ti li .
SFX BD iti u .
SFX BD ti m .
SFX BD ti š .
SFX BD ti 0 .
SFX BD ti mo .
SFX BD i e .
SFX BD iti et .
SFX BD ti h .
SFX BD ti še .
SFX BD ti hmo .
SFX BD ti ste .
SFX BD ti hu .
SFX BD iti eči .
SFX BD iti eča .
SFX BD iti eče .
SFX BD ti my .
SFX BD ti mogo .
SFX BD ti momu .
SFX BD ti mym .
SFX BD ti mom .
SFX BD ti mo .
SFX BD ti ma .
SFX BD ti mu .
SFX BD ti moj .
SFX BD ti moju .
SFX BD ti mi .
SFX BD ti me .
SFX BD ti myh .
SFX BD ti mym .
SFX BD ti mymi .
SFX BD ti vši .
SFX BD ti všego .
SFX BD ti všemu .
SFX BD ti všim .
SFX BD ti všem .
SFX BD ti vših .
SFX BD ti všimi .
SFX BD ti vša .
SFX BD ti všu .
SFX BD ti všej .
SFX BD ti všeju .
SFX BD ti vše .
SFX BD iti eny .
SFX BD iti enogo .
SFX BD iti enomu .
SFX BD iti enym .
SFX BD iti enom .
SFX BD iti eni .
SFX BD iti ene .
SFX BD iti enyh .
SFX BD iti enymi .
SFX BD iti ena .
SFX BD iti enu .
SFX BD iti enoj .
SFX BD iti enoju .
SFX BD iti eno .
SFX BD iti enje .
SFX BD iti enja .
SFX BD iti enju .
SFX BD iti enjem .
SFX BD iti enij .
SFX BD iti enjam .
SFX BD iti enjami .
SFX BD iti enjah .

SFX BE Y 68
SFX BE ti l .
SFX BE ti la .
SFX BE ti lo .
SFX BE ti li .
SFX BE ati u .
SFX BE ati im .
SFX BE ati iš .
SFX BE ati i .
SFX BE ati imo .
SFX BE ati ite .
SFX BE ati et .
SFX BE ti h .
SFX BE ti še .
SFX BE ti hmo .
SFX BE ti ste .
SFX BE ti hu .
SFX BE ati eči .
SFX BE ati eča .
SFX BE ati eče .
SFX BE ati imy .
SFX BE ati imogo .
SFX BE ati imomu .
SFX BE ati imym .
SFX BE ati imom .
SFX BE ati imo .
SFX BE ati ima .
SFX BE ati imu .
SFX BE ati imoj .
SFX BE ati imoju .
SFX BE ati imi .
SFX BE ati ime .
SFX BE ati imyh .
SFX BE ati imym .
SFX BE ati imymi .
SFX BE ti vši .
SFX BE ti všego .
SFX BE ti všemu .
SFX BE ti všim .
SFX BE ti všem .
SFX BE ti vših .
SFX BE ti všimi .
SFX BE ti vša .
SFX BE ti všu .
SFX BE ti všej .
SFX BE ti všeju .
SFX BE ti vše .
SFX BE ti ny .
SFX BE ti nogo .
SFX BE ti nomu .
SFX BE ti nym .
SFX BE ti nom .
SFX BE ti ni .
SFX BE ti ne .
SFX BE ti nyh .
SFX BE ti nymi .
SFX BE ti na .
SFX BE ti nu .
SFX BE ti noj .
SFX BE ti noju .
SFX BE ti no .
SFX BE ti nje .
SFX BE ti nja .
SFX BE ti nju .
SFX BE ti njem .
SFX BE ti nij .
SFX BE ti njam .
SFX BE ti njami .
SFX BE ti njah .

SFX BF Y 11
SFX BF e i .
SFX BF 0 te .
SFX BF 0 ta .
SFX BF e ij .
SFX BF 0 ti .
SFX BF 0 tu .
SFX BF e ah .
SFX BF e am .
SFX BF 0 tem .
SFX BF 0 tom .
SFX BF e ami .

SFX BG Y 9
SFX BG n 0 .
SFX BG 0 a .
SFX BG in ov .
SFX BG 0 u .
SFX BG in ah .
SFX BG in am .
SFX BG 0 om .
SFX BG in ami .
SFX BG 0 e .

SFX BH Y 4
SFX BH to ego .
SFX BH to em .
SFX BH to emu .
SFX BH to im .

SFX BI Y 80
SFX BI ti l .
SFX BI ti la .
SFX BI ti lo .
SFX BI ti li .
SFX BI ti m .
SFX BI ti š .
SFX BI ti 0 .
SFX BI ti mo .
SFX BI i e .
SFX BI ti dut .
SFX BI ti h .
SFX BI ti še .
SFX BI ti hmo .
SFX BI ti ste .
SFX BI ti hu .
SFX BI ti j .
SFX BI ti jmo .
SFX BI ti jte .
SFX BI ti duči .
SFX BI ti dučego .
SFX BI ti dučemu .
SFX BI ti dučim .
SFX BI ti dučem .
SFX BI ti dučih .
SFX BI ti dučimi .
SFX BI ti duča .
SFX BI ti duču .
SFX BI ti dučej .
SFX BI ti dučeju .
SFX BI ti duče .
SFX BI ti domy .
SFX BI ti domogo .
SFX BI ti domomu .
SFX BI ti domym .
SFX BI ti domom .
SFX BI ti domo .
SFX BI ti doma .
SFX BI ti domu .
SFX BI ti domoj .
SFX BI ti domoju .
SFX BI ti domi .
SFX BI ti dome .
SFX BI ti domyh .
SFX BI ti domym .
SFX BI ti domymi .
SFX BI ti domo .
SFX BI ti vši .
SFX BI ti všego .
SFX BI ti všemu .
SFX BI ti všim .
SFX BI ti všem .
SFX BI ti vših .
SFX BI ti všimi .
SFX BI ti vša .
SFX BI ti všu .
SFX BI ti všej .
SFX BI ti všeju .
SFX BI ti vše .
SFX BI ti ny .
SFX BI ti nogo .
SFX BI ti nomu .
SFX BI ti nym .
SFX BI ti nom .
SFX BI ti ni .
SFX BI ti ne .
SFX BI ti nyh .
SFX BI ti nymi .
SFX BI ti na .
SFX BI ti nu .
SFX BI ti noj .
SFX BI ti noju .
SFX BI ti no .
SFX BI ti nje .
SFX BI ti nja .
SFX BI ti nju .
SFX BI ti njem .
SFX BI ti nij .
SFX BI ti njam .
SFX BI ti njami .
SFX BI ti njah .

SFX BJ Y 4
SFX BJ to-nebud ogo-nebud .
SFX BJ to-nebud om-nebud .
SFX BJ to-nebud omu-nebud .
SFX BJ to-nebud ym-nebud .

SFX BK Y 80
SFX BK ti l .
SFX BK ti la .
SFX BK ti lo .
SFX BK ti li .
SFX BK zati žu .
SFX BK zati žem .
SFX BK zati žeš .
SFX BK zati že .
SFX BK zati žemo .
SFX BK zati žete .
SFX BK zati žut .
SFX BK ti h .
SFX BK ti še .
SFX BK ti hmo .
SFX BK ti ste .
SFX BK ti hu .
SFX BK zati ži .
SFX BK zati žimo .
SFX BK zati žite .
SFX BK zati žuči .
SFX BK zati žučego .
SFX BK zati žučemu .
SFX BK zati žučim .
SFX BK zati žučem .
SFX BK zati žučih .
SFX BK zati žučimi .
SFX BK zati žuča .
SFX BK zati žuču .
SFX BK zati žučej .
SFX BK zati žučeju .
SFX BK zati žuče .
SFX BK zati žemy .
SFX BK zati žemogo .
SFX BK zati žemomu .
SFX BK zati žemym .
SFX BK zati žemom .
SFX BK zati žemo .
SFX BK zati žema .
SFX BK zati žemu .
SFX BK zati žemoj .
SFX BK zati žemoju .
SFX BK zati žemi .
SFX BK zati žeme .
SFX BK zati žemyh .
SFX BK zati žemym .
SFX BK zati žemymi .
SFX BK ti vši .
SFX BK ti všego .
SFX BK ti všemu .
SFX BK ti všim .
SFX BK ti všem .
SFX BK ti vših .
SFX BK ti všimi .
SFX BK ti vša .
SFX BK ti všu .
SFX BK ti všej .
SFX BK ti všeju .
SFX BK ti vše .
SFX BK ti ny .
SFX BK ti nogo .
SFX BK ti nomu .
SFX BK ti nym .
SFX BK ti nom .
SFX BK ti ni .
SFX BK ti ne .
SFX BK ti nyh .
SFX BK ti nymi .
SFX BK ti na .
SFX BK ti nu .
SFX BK ti noj .
SFX BK ti noju .
SFX BK ti no .
SFX BK ti nje .
SFX BK ti nja .
SFX BK ti nju .
SFX BK ti njem .
SFX BK ti nij .
SFX BK ti njam .
SFX BK ti njami .
SFX BK ti njah .

SFX BL Y 4
SFX BL obě ebe .
SFX BL obě e .
SFX BL obě i .
SFX BL ě oju .

SFX BM Y 4
SFX BM i ebe .
SFX BM i e .
SFX BM i obě .
SFX BM i oboju .

SFX BN Y 62
SFX BN ti l .
SFX BN ti la .
SFX BN ti lo .
SFX BN ti li .
SFX BN ti ju .
SFX BN ti jem .
SFX BN ti ješ .
SFX BN ti je .
SFX BN ti jemo .
SFX BN ti jete .
SFX BN ti jut .
SFX BN ti h .
SFX BN ti še .
SFX BN ti hmo .
SFX BN ti ste .
SFX BN ti hu .
SFX BN ti j .
SFX BN ti jmo .
SFX BN ti jte .
SFX BN ti juči .
SFX BN ti jučego .
SFX BN ti jučemu .
SFX BN ti jučim .
SFX BN ti jučem .
SFX BN ti jučih .
SFX BN ti jučimi .
SFX BN ti juča .
SFX BN ti juču .
SFX BN ti jučej .
SFX BN ti jučeju .
SFX BN ti juče .
SFX BN ti jemy .
SFX BN ti jemogo .
SFX BN ti jemomu .
SFX BN ti jemym .
SFX BN ti jemom .
SFX BN ti jemo .
SFX BN ti jema .
SFX BN ti jemu .
SFX BN ti jemoj .
SFX BN ti jemoju .
SFX BN ti jemi .
SFX BN ti jeme .
SFX BN ti jemyh .
SFX BN ti jemym .
SFX BN ti jemymi .
SFX BN ti vši .
SFX BN ti všego .
SFX BN ti všemu .
SFX BN ti všim .
SFX BN ti všem .
SFX BN ti vših .
SFX BN ti všimi .
SFX BN ti vša .
SFX BN ti všu .
SFX BN ti všej .
SFX BN ti všeju .
SFX BN ti vše .
SFX BN i y .
SFX BN i a .
SFX BN i o .
SFX BN i je .

SFX BO Y 9
SFX BO 0 y .
SFX BO 0 a .
SFX BO 0 ov .
SFX BO 0 u .
SFX BO 0 ah .
SFX BO 0 am .
SFX BO 0 om .
SFX BO 0 ami .
SFX BO k če .

SFX BP Y 16
SFX BP j 0 .
SFX BP j i .
SFX BP 0 e .
SFX BP j e .
SFX BP 0 a .
SFX BP j ev .
SFX BP 0 ev .
SFX BP 0 u .
SFX BP j ah .
SFX BP 0 ah .
SFX BP j am .
SFX BP 0 am .
SFX BP j em .
SFX BP 0 em .
SFX BP j ami .
SFX BP 0 ami .

SFX BQ Y 17
SFX BQ ot t .
SFX BQ ot te .
SFX BQ 0 e .
SFX BQ ot ta .
SFX BQ 0 a .
SFX BQ ot tev .
SFX BQ 0 ev .
SFX BQ ot tu .
SFX BQ 0 u .
SFX BQ ot tah .
SFX BQ 0 ah .
SFX BQ ot tam .
SFX BQ 0 am .
SFX BQ ot tem .
SFX BQ 0 em .
SFX BQ ot tami .
SFX BQ 0 ami .

SFX BR Y 25
SFX BR i e .
SFX BR i a .
SFX BR i ego .
SFX BR i u .
SFX BR i ej .
SFX BR i em .
SFX BR i emu .
SFX BR 0 m .
SFX BR i eju .
SFX BR 0 h .
SFX BR 0 mi .
SFX BR i ejši/zz .
SFX BR i ejšego .
SFX BR i ejšemu .
SFX BR i ejšim .
SFX BR i ejšem .
SFX BR i ejše .
SFX BR i ejša .
SFX BR i ejšu .
SFX BR i ejšej .
SFX BR i ejšeju .
SFX BR i ejših .
SFX BR i ejšim .
SFX BR i ejšimi .
SFX BR i eje/zz .

SFX BS Y 68
SFX BS ti l .
SFX BS ti la .
SFX BS ti lo .
SFX BS ti li .
SFX BS ěti ju .
SFX BS ěti im .
SFX BS ěti iš .
SFX BS ěti i .
SFX BS ěti imo .
SFX BS ěti ite .
SFX BS ěti et .
SFX BS ti h .
SFX BS ti še .
SFX BS ti hmo .
SFX BS ti ste .
SFX BS ti hu .
SFX BS ěti eči .
SFX BS ěti eča .
SFX BS ěti eče .
SFX BS ěti imy .
SFX BS ěti imogo .
SFX BS ěti imomu .
SFX BS ěti imym .
SFX BS ěti imom .
SFX BS ěti imo .
SFX BS ěti ima .
SFX BS ěti imu .
SFX BS ěti imoj .
SFX BS ěti imoju .
SFX BS ěti imi .
SFX BS ěti ime .
SFX BS ěti imyh .
SFX BS ěti imym .
SFX BS ěti imymi .
SFX BS ti vši .
SFX BS ti všego .
SFX BS ti všemu .
SFX BS ti všim .
SFX BS ti všem .
SFX BS ti vših .
SFX BS ti všimi .
SFX BS ti vša .
SFX BS ti všu .
SFX BS ti všej .
SFX BS ti všeju .
SFX BS ti vše .
SFX BS ti ny .
SFX BS ti nogo .
SFX BS ti nomu .
SFX BS ti nym .
SFX BS ti nom .
SFX BS ti ni .
SFX BS ti ne .
SFX BS ti nyh .
SFX BS ti nymi .
SFX BS ti na .
SFX BS ti nu .
SFX BS ti noj .
SFX BS ti noju .
SFX BS ti no .
SFX BS ti nje .
SFX BS ti nja .
SFX BS ti nju .
SFX BS ti njem .
SFX BS ti nij .
SFX BS ti njam .
SFX BS ti njami .
SFX BS ti njah .

SFX BT Y 9
SFX BT 0 y .
SFX BT 0 a .
SFX BT 0 ov .
SFX BT 0 u .
SFX BT 0 ah .
SFX BT 0 am .
SFX BT 0 om .
SFX BT 0 ami .
SFX BT h še .

SFX BU Y 27
SFX BU y o .
SFX BU y a .
SFX BU y ogo .
SFX BU y u .
SFX BU y oj .
SFX BU y om .
SFX BU y omu .
SFX BU 0 m .
SFX BU y oju .
SFX BU y i .
SFX BU y e .
SFX BU 0 h .
SFX BU 0 mi .
SFX BU oky ši/zz .
SFX BU oky šego .
SFX BU oky šemu .
SFX BU oky šim .
SFX BU oky šem .
SFX BU oky še .
SFX BU oky ša .
SFX BU oky šu .
SFX BU oky šej .
SFX BU oky šeju .
SFX BU oky ših .
SFX BU oky šim .
SFX BU oky šimi .
SFX BU soky še .

SFX BV Y 80
SFX BV ti l .
SFX BV ti la .
SFX BV ti lo .
SFX BV ti li .
SFX BV ěti aju .
SFX BV ěti ajem .
SFX BV ěti aješ .
SFX BV ěti aje .
SFX BV ěti ajemo .
SFX BV ěti ajete .
SFX BV ěti ajut .
SFX BV ti h .
SFX BV ti še .
SFX BV ti hmo .
SFX BV ti ste .
SFX BV ti hu .
SFX BV ěti aj .
SFX BV ěti ajmo .
SFX BV ěti ajte .
SFX BV ěti ajuči .
SFX BV ěti ajučego .
SFX BV ěti ajučemu .
SFX BV ěti ajučim .
SFX BV ěti ajučem .
SFX BV ěti ajučih .
SFX BV ěti ajučimi .
SFX BV ěti ajuča .
SFX BV ěti ajuču .
SFX BV ěti ajučej .
SFX BV ěti ajučeju .
SFX BV ěti ajuče .
SFX BV ěti ajemy .
SFX BV ěti ajemogo .
SFX BV ěti ajemomu .
SFX BV ěti ajemym .
SFX BV ěti ajemom .
SFX BV ěti ajemo .
SFX BV ěti ajema .
SFX BV ěti ajemu .
SFX BV ěti ajemoj .
SFX BV ěti ajemoju .
SFX BV ěti ajemi .
SFX BV ěti ajeme .
SFX BV ěti ajemyh .
SFX BV ěti ajemym .
SFX BV ěti ajemymi .
SFX BV ti vši .
SFX BV ti všego .
SFX BV ti všemu .
SFX BV ti všim .
SFX BV ti všem .
SFX BV ti vših .
SFX BV ti všimi .
SFX BV ti vša .
SFX BV ti všu .
SFX BV ti všej .
SFX BV ti všeju .
SFX BV ti vše .
SFX BV ti ny .
SFX BV ti nogo .
SFX BV ti nomu .
SFX BV ti nym .
SFX BV ti nom .
SFX BV ti ni .
SFX BV ti ne .
SFX BV ti nyh .
SFX BV ti nymi .
SFX BV ti na .
SFX BV ti nu .
SFX BV ti noj .
SFX BV ti noju .
SFX BV ti no .
SFX BV ti nje .
SFX BV ti nja .
SFX BV ti nju .
SFX BV ti njem .
SFX BV ti nij .
SFX BV ti njam .
SFX BV ti njami .
SFX BV ti njah .

SFX BW Y 80
SFX BW ti l .
SFX BW ti la .
SFX BW ti lo .
SFX BW ti li .
SFX BW ti ju .
SFX BW ti jem .
SFX BW ti ješ .
SFX BW ti je .
SFX BW ti jemo .
SFX BW ti jete .
SFX BW ti jut .
SFX BW ti h .
SFX BW ti še .
SFX BW ti hmo .
SFX BW ti ste .
SFX BW ti hu .
SFX BW ti j .
SFX BW ti jmo .
SFX BW ti jte .
SFX BW ti juči .
SFX BW ti jučego .
SFX BW ti jučemu .
SFX BW ti jučim .
SFX BW ti jučem .
SFX BW ti jučih .
SFX BW ti jučimi .
SFX BW ti juča .
SFX BW ti juču .
SFX BW ti jučej .
SFX BW ti jučeju .
SFX BW ti juče .
SFX BW ti jemy .
SFX BW ti jemogo .
SFX BW ti jemomu .
SFX BW ti jemym .
SFX BW ti jemom .
SFX BW ti jemo .
SFX BW ti jema .
SFX BW ti jemu .
SFX BW ti jemoj .
SFX BW ti jemoju .
SFX BW ti jemi .
SFX BW ti jeme .
SFX BW ti jemyh .
SFX BW ti jemym .
SFX BW ti jemymi .
SFX BW ti vši .
SFX BW ti všego .
SFX BW ti všemu .
SFX BW ti všim .
SFX BW ti všem .
SFX BW ti vših .
SFX BW ti všimi .
SFX BW ti vša .
SFX BW ti všu .
SFX BW ti všej .
SFX BW ti všeju .
SFX BW ti vše .
SFX BW ti ny .
SFX BW ti nogo .
SFX BW ti nomu .
SFX BW ti nym .
SFX BW ti nom .
SFX BW ti ni .
SFX BW ti ne .
SFX BW ti nyh .
SFX BW ti nymi .
SFX BW ti na .
SFX BW ti nu .
SFX BW ti noj .
SFX BW ti noju .
SFX BW ti no .
SFX BW ti nje .
SFX BW ti nja .
SFX BW ti nju .
SFX BW ti njem .
SFX BW ti nij .
SFX BW ti njam .
SFX BW ti njami .
SFX BW ti njah .

SFX BX Y 27
SFX BX y o .
SFX BX y a .
SFX BX y ogo .
SFX BX y u .
SFX BX y oj .
SFX BX y om .
SFX BX y omu .
SFX BX 0 m .
SFX BX y oju .
SFX BX y i .
SFX BX y e .
SFX BX 0 h .
SFX BX 0 mi .
SFX BX gy žějši/zz .
SFX BX gy žějšego .
SFX BX gy žějšemu .
SFX BX gy žějšim .
SFX BX gy žějšem .
SFX BX gy žějše .
SFX BX gy žějša .
SFX BX gy žějšu .
SFX BX gy žějšej .
SFX BX gy žějšeju .
SFX BX gy žějših .
SFX BX gy žějšim .
SFX BX gy žějšimi .
SFX BX gy žeje/zz .

SFX BY Y 9
SFX BY 0 i .
SFX BY 0 a .
SFX BY 0 ov .
SFX BY 0 u .
SFX BY 0 ah .
SFX BY 0 am .
SFX BY 0 om .
SFX BY 0 ami .
SFX BY h še .

SFX BZ Y 80
SFX BZ ti l .
SFX BZ ti la .
SFX BZ ti lo .
SFX BZ ti li .
SFX BZ ati u .
SFX BZ ati em .
SFX BZ ati eš .
SFX BZ ati e .
SFX BZ ati emo .
SFX BZ ati ete .
SFX BZ ati ut .
SFX BZ ti h .
SFX BZ ti še .
SFX BZ ti hmo .
SFX BZ ti ste .
SFX BZ ti hu .
SFX BZ ati i .
SFX BZ ati imo .
SFX BZ ati ite .
SFX BZ ati uči .
SFX BZ ati učego .
SFX BZ ati učemu .
SFX BZ ati učim .
SFX BZ ati učem .
SFX BZ ati učih .
SFX BZ ati učimi .
SFX BZ ati uča .
SFX BZ ati uču .
SFX BZ ati učej .
SFX BZ ati učeju .
SFX BZ ati uče .
SFX BZ ati emy .
SFX BZ ati emogo .
SFX BZ ati emomu .
SFX BZ ati emym .
SFX BZ ati emom .
SFX BZ ati emo .
SFX BZ ati ema .
SFX BZ ati emu .
SFX BZ ati emoj .
SFX BZ ati emoju .
SFX BZ ati emi .
SFX BZ ati eme .
SFX BZ ati emyh .
SFX BZ ati emym .
SFX BZ ati emymi .
SFX BZ ti vši .
SFX BZ ti všego .
SFX BZ ti všemu .
SFX BZ ti všim .
SFX BZ ti všem .
SFX BZ ti vših .
SFX BZ ti všimi .
SFX BZ ti vša .
SFX BZ ti všu .
SFX BZ ti všej .
SFX BZ ti všeju .
SFX BZ ti vše .
SFX BZ ti ny .
SFX BZ ti nogo .
SFX BZ ti nomu .
SFX BZ ti nym .
SFX BZ ti nom .
SFX BZ ti ni .
SFX BZ ti ne .
SFX BZ ti nyh .
SFX BZ ti nymi .
SFX BZ ti na .
SFX BZ ti nu .
SFX BZ ti noj .
SFX BZ ti noju .
SFX BZ ti no .
SFX BZ ti nje .
SFX BZ ti nja .
SFX BZ ti nju .
SFX BZ ti njem .
SFX BZ ti nij .
SFX BZ ti njam .
SFX BZ ti njami .
SFX BZ ti njah .

SFX Ba Y 11
SFX Ba i e .
SFX Ba i a .
SFX Ba i ego .
SFX Ba i u .
SFX Ba i ej .
SFX Ba i em .
SFX Ba i emu .
SFX Ba 0 m .
SFX Ba i eju .
SFX Ba 0 h .
SFX Ba 0 mi .

SFX Bb Y 27
SFX Bb y o .
SFX Bb y a .
SFX Bb y ogo .
SFX Bb y u .
SFX Bb y oj .
SFX Bb y om .
SFX Bb y omu .
SFX Bb 0 m .
SFX Bb y oju .
SFX Bb y i .
SFX Bb y e .
SFX Bb 0 h .
SFX Bb 0 mi .
SFX Bb ky ši/zz .
SFX Bb ky šego .
SFX Bb ky šemu .
SFX Bb ky šim .
SFX Bb ky šem .
SFX Bb ky še .
SFX Bb ky ša .
SFX Bb ky šu .
SFX Bb ky šej .
SFX Bb ky šeju .
SFX Bb ky ših .
SFX Bb ky šim .
SFX Bb ky šimi .
SFX Bb ky že .

SFX Bc Y 4
SFX Bc a ě .
SFX Bc a oh .
SFX Bc a om .
SFX Bc a oma .

SFX Bd Y 80
SFX Bd ti l .
SFX Bd ti la .
SFX Bd ti lo .
SFX Bd ti li .
SFX Bd ti nu .
SFX Bd ti nem .
SFX Bd ti neš .
SFX Bd ti ne .
SFX Bd ti nemo .
SFX Bd ti nete .
SFX Bd ti nut .
SFX Bd ti h .
SFX Bd ti še .
SFX Bd ti hmo .
SFX Bd ti ste .
SFX Bd ti hu .
SFX Bd ti ni .
SFX Bd ti nimo .
SFX Bd ti nite .
SFX Bd ti nuči .
SFX Bd ti nučego .
SFX Bd ti nučemu .
SFX Bd ti nučim .
SFX Bd ti nučem .
SFX Bd ti nučih .
SFX Bd ti nučimi .
SFX Bd ti nuča .
SFX Bd ti nuču .
SFX Bd ti nučej .
SFX Bd ti nučeju .
SFX Bd ti nuče .
SFX Bd ti nemy .
SFX Bd ti nemogo .
SFX Bd ti nemomu .
SFX Bd ti nemym .
SFX Bd ti nemom .
SFX Bd ti nemo .
SFX Bd ti nema .
SFX Bd ti nemu .
SFX Bd ti nemoj .
SFX Bd ti nemoju .
SFX Bd ti nemi .
SFX Bd ti neme .
SFX Bd ti nemyh .
SFX Bd ti nemym .
SFX Bd ti nemymi .
SFX Bd ti vši .
SFX Bd ti všego .
SFX Bd ti všemu .
SFX Bd ti všim .
SFX Bd ti všem .
SFX Bd ti vših .
SFX Bd ti všimi .
SFX Bd ti vša .
SFX Bd ti všu .
SFX Bd ti všej .
SFX Bd ti všeju .
SFX Bd ti vše .
SFX Bd ti ny .
SFX Bd ti nogo .
SFX Bd ti nomu .
SFX Bd ti nym .
SFX Bd ti nom .
SFX Bd ti ni .
SFX Bd ti ne .
SFX Bd ti nyh .
SFX Bd ti nymi .
SFX Bd ti na .
SFX Bd ti nu .
SFX Bd ti noj .
SFX Bd ti noju .
SFX Bd ti no .
SFX Bd ti nje .
SFX Bd ti nja .
SFX Bd ti nju .
SFX Bd ti njem .
SFX Bd ti nij .
SFX Bd ti njam .
SFX Bd ti njami .
SFX Bd ti njah .

SFX Be Y 62
SFX Be ti l .
SFX Be ti la .
SFX Be ti lo .
SFX Be ti li .
SFX Be zeti ozmu .
SFX Be zeti ozmem .
SFX Be zeti ozmeš .
SFX Be zeti ozme .
SFX Be zeti ozmemo .
SFX Be zeti ozmete .
SFX Be zeti ozmut .
SFX Be ti h .
SFX Be ti še .
SFX Be ti hmo .
SFX Be ti ste .
SFX Be ti hu .
SFX Be zeti ozmi .
SFX Be zeti ozmimo .
SFX Be zeti ozmite .
SFX Be zeti ozmuči .
SFX Be zeti ozmučego .
SFX Be zeti ozmučemu .
SFX Be zeti ozmučim .
SFX Be zeti ozmučem .
SFX Be zeti ozmučih .
SFX Be zeti ozmučimi .
SFX Be zeti ozmuča .
SFX Be zeti ozmuču .
SFX Be zeti ozmučej .
SFX Be zeti ozmučeju .
SFX Be zeti ozmuče .
SFX Be zeti ozmemy .
SFX Be zeti ozmemogo .
SFX Be zeti ozmemomu .
SFX Be zeti ozmemym .
SFX Be zeti ozmemom .
SFX Be zeti ozmemo .
SFX Be zeti ozmema .
SFX Be zeti ozmemu .
SFX Be zeti ozmemoj .
SFX Be zeti ozmemoju .
SFX Be zeti ozmemi .
SFX Be zeti ozmeme .
SFX Be zeti ozmemyh .
SFX Be zeti ozmemym .
SFX Be zeti ozmemymi .
SFX Be ti vši .
SFX Be ti všego .
SFX Be ti všemu .
SFX Be ti všim .
SFX Be ti všem .
SFX Be ti vših .
SFX Be ti všimi .
SFX Be ti vša .
SFX Be ti všu .
SFX Be ti všej .
SFX Be ti všeju .
SFX Be ti vše .
SFX Be i y .
SFX Be i a .
SFX Be i o .
SFX Be i je .

SFX Bf Y 100
SFX Bf  se 0 .
SFX Bf ti se l .
SFX Bf ti se la .
SFX Bf ti se lo .
SFX Bf ti se li .
SFX Bf ti se ju .
SFX Bf ti se m .
SFX Bf ti se ješ .
SFX Bf ti se š .
SFX Bf ti se je .
SFX Bf ti se 0 .
SFX Bf ti se jemo .
SFX Bf ti se mo .
SFX Bf ti se jete .
SFX Bf i se e .
SFX Bf ti se jut .
SFX Bf ti se h .
SFX Bf ti se še .
SFX Bf ti se hmo .
SFX Bf ti se ste .
SFX Bf ti se hu .
SFX Bf ti se j .
SFX Bf ti se jmo .
SFX Bf ti se jte .
SFX Bf ti se juči .
SFX Bf ti se jučego .
SFX Bf ti se jučemu .
SFX Bf ti se jučim .
SFX Bf ti se jučem .
SFX Bf ti se jučih .
SFX Bf ti se jučimi .
SFX Bf ti se juča .
SFX Bf ti se juču .
SFX Bf ti se jučej .
SFX Bf ti se jučeju .
SFX Bf ti se juče .
SFX Bf ti se jemy .
SFX Bf ti se jemogo .
SFX Bf ti se jemomu .
SFX Bf ti se jemym .
SFX Bf ti se jemom .
SFX Bf ti se jemo .
SFX Bf ti se jema .
SFX Bf ti se jemu .
SFX Bf ti se jemoj .
SFX Bf ti se jemoju .
SFX Bf ti se jemi .
SFX Bf ti se jeme .
SFX Bf ti se jemyh .
SFX Bf ti se jemym .
SFX Bf ti se jemymi .
SFX Bf ti se my .
SFX Bf ti se mogo .
SFX Bf ti se momu .
SFX Bf ti se mym .
SFX Bf ti se mom .
SFX Bf ti se mo .
SFX Bf ti se ma .
SFX Bf ti se mu .
SFX Bf ti se moj .
SFX Bf ti se moju .
SFX Bf ti se mi .
SFX Bf ti se me .
SFX Bf ti se myh .
SFX Bf ti se mym .
SFX Bf ti se mymi .
SFX Bf ti se vši .
SFX Bf ti se všego .
SFX Bf ti se všemu .
SFX Bf ti se všim .
SFX Bf ti se všem .
SFX Bf ti se vših .
SFX Bf ti se všimi .
SFX Bf ti se vša .
SFX Bf ti se všu .
SFX Bf ti se všej .
SFX Bf ti se všeju .
SFX Bf ti se vše .
SFX Bf ti se ny .
SFX Bf ti se nogo .
SFX Bf ti se nomu .
SFX Bf ti se nym .
SFX Bf ti se nom .
SFX Bf ti se ni .
SFX Bf ti se ne .
SFX Bf ti se nyh .
SFX Bf ti se nymi .
SFX Bf ti se na .
SFX Bf ti se nu .
SFX Bf ti se noj .
SFX Bf ti se noju .
SFX Bf ti se no .
SFX Bf ti se nje .
SFX Bf ti se nja .
SFX Bf ti se nju .
SFX Bf ti se njem .
SFX Bf ti se nij .
SFX Bf ti se njam .
SFX Bf ti se njami .
SFX Bf ti se njah .

SFX Bg Y 3
SFX Bg e ih .
SFX Bg e im .
SFX Bg e imi .

SFX Bh Y 13
SFX Bh i e .
SFX Bh i a .
SFX Bh i ego .
SFX Bh i u .
SFX Bh i ej .
SFX Bh i em .
SFX Bh i emu .
SFX Bh 0 m .
SFX Bh i eju .
SFX Bh 0 h .
SFX Bh 0 mi .
SFX Bh i ejši .
SFX Bh i eje .

SFX Bi Y 9
SFX Bi ot ti .
SFX Bi ot ta .
SFX Bi ot tov .
SFX Bi ot tu .
SFX Bi ot tah .
SFX Bi ot tam .
SFX Bi ot tom .
SFX Bi ot tami .
SFX Bi ot te .

SFX Bj Y 4
SFX Bj ok ka .
SFX Bj ok ku .
SFX Bj ok kom .
SFX Bj ok če .

SFX Bk Y 7
SFX Bk o a .
SFX Bk lo el .
SFX Bk o u .
SFX Bk o ah .
SFX Bk o am .
SFX Bk 0 m .
SFX Bk o ami .

SFX Bl Y 27
SFX Bl y o .
SFX Bl y a .
SFX Bl y ogo .
SFX Bl y u .
SFX Bl y oj .
SFX Bl y om .
SFX Bl y omu .
SFX Bl 0 m .
SFX Bl y oju .
SFX Bl y i .
SFX Bl y e .
SFX Bl 0 h .
SFX Bl 0 mi .
SFX Bl ky ši/zz .
SFX Bl ky šego .
SFX Bl ky šemu .
SFX Bl ky šim .
SFX Bl ky šem .
SFX Bl ky še .
SFX Bl ky ša .
SFX Bl ky šu .
SFX Bl ky šej .
SFX Bl ky šeju .
SFX Bl ky ših .
SFX Bl ky šim .
SFX Bl ky šimi .
SFX Bl ky še .

SFX Bm Y 68
SFX Bm ti l .
SFX Bm ti la .
SFX Bm ti lo .
SFX Bm ti li .
SFX Bm ziti žu .
SFX Bm ti m .
SFX Bm ti š .
SFX Bm ti 0 .
SFX Bm ti mo .
SFX Bm i e .
SFX Bm iti et .
SFX Bm ti h .
SFX Bm ti še .
SFX Bm ti hmo .
SFX Bm ti ste .
SFX Bm ti hu .
SFX Bm iti eči .
SFX Bm iti eča .
SFX Bm iti eče .
SFX Bm ti my .
SFX Bm ti mogo .
SFX Bm ti momu .
SFX Bm ti mym .
SFX Bm ti mom .
SFX Bm ti mo .
SFX Bm ti ma .
SFX Bm ti mu .
SFX Bm ti moj .
SFX Bm ti moju .
SFX Bm ti mi .
SFX Bm ti me .
SFX Bm ti myh .
SFX Bm ti mym .
SFX Bm ti mymi .
SFX Bm ti vši .
SFX Bm ti všego .
SFX Bm ti všemu .
SFX Bm ti všim .
SFX Bm ti všem .
SFX Bm ti vših .
SFX Bm ti všimi .
SFX Bm ti vša .
SFX Bm ti všu .
SFX Bm ti všej .
SFX Bm ti všeju .
SFX Bm ti vše .
SFX Bm ziti ženy .
SFX Bm ziti ženogo .
SFX Bm ziti ženomu .
SFX Bm ziti ženym .
SFX Bm ziti ženom .
SFX Bm ziti ženi .
SFX Bm ziti žene .
SFX Bm ziti ženyh .
SFX Bm ziti ženymi .
SFX Bm ziti žena .
SFX Bm ziti ženu .
SFX Bm ziti ženoj .
SFX Bm ziti ženoju .
SFX Bm ziti ženo .
SFX Bm ziti ženje .
SFX Bm ziti ženja .
SFX Bm ziti ženju .
SFX Bm ziti ženjem .
SFX Bm ziti ženij .
SFX Bm ziti ženjam .
SFX Bm ziti ženjami .
SFX Bm ziti ženjah .

SFX Bn Y 13
SFX Bn in no .
SFX Bn in na .
SFX Bn in nogo .
SFX Bn in nu .
SFX Bn in noj .
SFX Bn in nom .
SFX Bn in nomu .
SFX Bn in nym .
SFX Bn in noju .
SFX Bn in ni .
SFX Bn in ne .
SFX Bn in nyh .
SFX Bn in nymi .

SFX Bo Y 9
SFX Bo ec ce .
SFX Bo ec ca .
SFX Bo ec cev .
SFX Bo ec cu .
SFX Bo ec cah .
SFX Bo ec cam .
SFX Bo ec cem .
SFX Bo ec cami .
SFX Bo ec če .

SFX Bp Y 68
SFX Bp ti l .
SFX Bp ti la .
SFX Bp ti lo .
SFX Bp ti li .
SFX Bp zditi ždžu .
SFX Bp ti m .
SFX Bp ti š .
SFX Bp ti 0 .
SFX Bp ti mo .
SFX Bp i e .
SFX Bp iti et .
SFX Bp ti h .
SFX Bp ti še .
SFX Bp ti hmo .
SFX Bp ti ste .
SFX Bp ti hu .
SFX Bp iti eči .
SFX Bp iti eča .
SFX Bp iti eče .
SFX Bp ti my .
SFX Bp ti mogo .
SFX Bp ti momu .
SFX Bp ti mym .
SFX Bp ti mom .
SFX Bp ti mo .
SFX Bp ti ma .
SFX Bp ti mu .
SFX Bp ti moj .
SFX Bp ti moju .
SFX Bp ti mi .
SFX Bp ti me .
SFX Bp ti myh .
SFX Bp ti mym .
SFX Bp ti mymi .
SFX Bp ti vši .
SFX Bp ti všego .
SFX Bp ti všemu .
SFX Bp ti všim .
SFX Bp ti všem .
SFX Bp ti vših .
SFX Bp ti všimi .
SFX Bp ti vša .
SFX Bp ti všu .
SFX Bp ti všej .
SFX Bp ti všeju .
SFX Bp ti vše .
SFX Bp zditi ždženy .
SFX Bp zditi ždženogo .
SFX Bp zditi ždženomu .
SFX Bp zditi ždženym .
SFX Bp zditi ždženom .
SFX Bp zditi ždženi .
SFX Bp zditi ždžene .
SFX Bp zditi ždženyh .
SFX Bp zditi ždženymi .
SFX Bp zditi ždžena .
SFX Bp zditi ždženu .
SFX Bp zditi ždženoj .
SFX Bp zditi ždženoju .
SFX Bp zditi ždženo .
SFX Bp zditi ždženje .
SFX Bp zditi ždženja .
SFX Bp zditi ždženju .
SFX Bp zditi ždženjem .
SFX Bp zditi ždženij .
SFX Bp zditi ždženjam .
SFX Bp zditi ždženjami .
SFX Bp zditi ždženjah .

SFX Bq Y 72
SFX Bq sti dl .
SFX Bq sti dla .
SFX Bq sti dlo .
SFX Bq sti dli .
SFX Bq sti du .
SFX Bq sti dem .
SFX Bq sti deš .
SFX Bq sti de .
SFX Bq sti demo .
SFX Bq sti dete .
SFX Bq sti dut .
SFX Bq sti deh .
SFX Bq sti deše .
SFX Bq sti dehmo .
SFX Bq sti deste .
SFX Bq sti dehu .
SFX Bq sti di .
SFX Bq sti dimo .
SFX Bq sti dite .
SFX Bq sti duči .
SFX Bq sti dučego .
SFX Bq sti dučemu .
SFX Bq sti dučim .
SFX Bq sti dučem .
SFX Bq sti dučih .
SFX Bq sti dučimi .
SFX Bq sti duča .
SFX Bq sti duču .
SFX Bq sti dučej .
SFX Bq sti dučeju .
SFX Bq sti duče .
SFX Bq sti domy .
SFX Bq sti domogo .
SFX Bq sti domomu .
SFX Bq sti domym .
SFX Bq sti domom .
SFX Bq sti domo .
SFX Bq sti doma .
SFX Bq sti domu .
SFX Bq sti domoj .
SFX Bq sti domoju .
SFX Bq sti domi .
SFX Bq sti dome .
SFX Bq sti domyh .
SFX Bq sti domym .
SFX Bq sti domymi .
SFX Bq sti domo .
SFX Bq sti dši .
SFX Bq sti dša .
SFX Bq sti dše .
SFX Bq sti deny .
SFX Bq sti denogo .
SFX Bq sti denomu .
SFX Bq sti denym .
SFX Bq sti denom .
SFX Bq sti deni .
SFX Bq sti dene .
SFX Bq sti denyh .
SFX Bq sti denymi .
SFX Bq sti dena .
SFX Bq sti denu .
SFX Bq sti denoj .
SFX Bq sti denoju .
SFX Bq sti deno .
SFX Bq sti denje .
SFX Bq sti denja .
SFX Bq sti denju .
SFX Bq sti denjem .
SFX Bq sti denij .
SFX Bq sti denjam .
SFX Bq sti denjami .
SFX Bq sti denjah .

SFX Br Y 7
SFX Br e a .
SFX Br e 0 .
SFX Br e u .
SFX Br e ah .
SFX Br e am .
SFX Br 0 m .
SFX Br e ami .

SFX Bs Y 54
SFX Bs  se 0 .
SFX Bs ti se l .
SFX Bs ti se la .
SFX Bs ti se lo .
SFX Bs ti se li .
SFX Bs ti se 0 .
SFX Bs uti se em .
SFX Bs uti se eš .
SFX Bs uti se e .
SFX Bs uti se emo .
SFX Bs uti se ete .
SFX Bs i se 0 .
SFX Bs ti se h .
SFX Bs ti se še .
SFX Bs ti se hmo .
SFX Bs ti se ste .
SFX Bs ti se hu .
SFX Bs uti se i .
SFX Bs uti se imo .
SFX Bs uti se ite .
SFX Bs ti se či .
SFX Bs ti se ča .
SFX Bs ti se če .
SFX Bs uti se emy .
SFX Bs uti se emogo .
SFX Bs uti se emomu .
SFX Bs uti se emym .
SFX Bs uti se emom .
SFX Bs uti se emo .
SFX Bs uti se ema .
SFX Bs uti se emu .
SFX Bs uti se emoj .
SFX Bs uti se emoju .
SFX Bs uti se emi .
SFX Bs uti se eme .
SFX Bs uti se emyh .
SFX Bs uti se emym .
SFX Bs uti se emymi .
SFX Bs ti se vši .
SFX Bs ti se všego .
SFX Bs ti se všemu .
SFX Bs ti se všim .
SFX Bs ti se všem .
SFX Bs ti se vših .
SFX Bs ti se všimi .
SFX Bs ti se vša .
SFX Bs ti se všu .
SFX Bs ti se všej .
SFX Bs ti se všeju .
SFX Bs ti se vše .
SFX Bs i se y .
SFX Bs i se a .
SFX Bs i se o .
SFX Bs i se je .

SFX Bt Y 68
SFX Bt ti l .
SFX Bt ti la .
SFX Bt ti lo .
SFX Bt ti li .
SFX Bt titi ču .
SFX Bt ti m .
SFX Bt ti š .
SFX Bt ti 0 .
SFX Bt ti mo .
SFX Bt i e .
SFX Bt iti et .
SFX Bt ti h .
SFX Bt ti še .
SFX Bt ti hmo .
SFX Bt ti ste .
SFX Bt ti hu .
SFX Bt iti eči .
SFX Bt iti eča .
SFX Bt iti eče .
SFX Bt ti my .
SFX Bt ti mogo .
SFX Bt ti momu .
SFX Bt ti mym .
SFX Bt ti mom .
SFX Bt ti mo .
SFX Bt ti ma .
SFX Bt ti mu .
SFX Bt ti moj .
SFX Bt ti moju .
SFX Bt ti mi .
SFX Bt ti me .
SFX Bt ti myh .
SFX Bt ti mym .
SFX Bt ti mymi .
SFX Bt ti vši .
SFX Bt ti všego .
SFX Bt ti všemu .
SFX Bt ti všim .
SFX Bt ti všem .
SFX Bt ti vših .
SFX Bt ti všimi .
SFX Bt ti vša .
SFX Bt ti všu .
SFX Bt ti všej .
SFX Bt ti všeju .
SFX Bt ti vše .
SFX Bt titi čeny .
SFX Bt titi čenogo .
SFX Bt titi čenomu .
SFX Bt titi čenym .
SFX Bt titi čenom .
SFX Bt titi čeni .
SFX Bt titi čene .
SFX Bt titi čenyh .
SFX Bt titi čenymi .
SFX Bt titi čena .
SFX Bt titi čenu .
SFX Bt titi čenoj .
SFX Bt titi čenoju .
SFX Bt titi čeno .
SFX Bt titi čenje .
SFX Bt titi čenja .
SFX Bt titi čenju .
SFX Bt titi čenjem .
SFX Bt titi čenij .
SFX Bt titi čenjam .
SFX Bt titi čenjami .
SFX Bt titi čenjah .

SFX Bu Y 68
SFX Bu ti l .
SFX Bu ti la .
SFX Bu ti lo .
SFX Bu ti li .
SFX Bu ěti žu .
SFX Bu ěti im .
SFX Bu ěti iš .
SFX Bu ěti i .
SFX Bu ěti imo .
SFX Bu ěti ite .
SFX Bu ěti et .
SFX Bu ti h .
SFX Bu ti še .
SFX Bu ti hmo .
SFX Bu ti ste .
SFX Bu ti hu .
SFX Bu ěti eči .
SFX Bu ěti eča .
SFX Bu ěti eče .
SFX Bu ěti imy .
SFX Bu ěti imogo .
SFX Bu ěti imomu .
SFX Bu ěti imym .
SFX Bu ěti imom .
SFX Bu ěti imo .
SFX Bu ěti ima .
SFX Bu ěti imu .
SFX Bu ěti imoj .
SFX Bu ěti imoju .
SFX Bu ěti imi .
SFX Bu ěti ime .
SFX Bu ěti imyh .
SFX Bu ěti imym .
SFX Bu ěti imymi .
SFX Bu ti vši .
SFX Bu ti všego .
SFX Bu ti všemu .
SFX Bu ti všim .
SFX Bu ti všem .
SFX Bu ti vših .
SFX Bu ti všimi .
SFX Bu ti vša .
SFX Bu ti všu .
SFX Bu ti všej .
SFX Bu ti všeju .
SFX Bu ti vše .
SFX Bu ti ny .
SFX Bu ti nogo .
SFX Bu ti nomu .
SFX Bu ti nym .
SFX Bu ti nom .
SFX Bu ti ni .
SFX Bu ti ne .
SFX Bu ti nyh .
SFX Bu ti nymi .
SFX Bu ti na .
SFX Bu ti nu .
SFX Bu ti noj .
SFX Bu ti noju .
SFX Bu ti no .
SFX Bu ti nje .
SFX Bu ti nja .
SFX Bu ti nju .
SFX Bu ti njem .
SFX Bu ti nij .
SFX Bu ti njam .
SFX Bu ti njami .
SFX Bu ti njah .

SFX Bv Y 72
SFX Bv ti l .
SFX Bv ti la .
SFX Bv ti lo .
SFX Bv ti li .
SFX Bv ti u .
SFX Bv ti em .
SFX Bv ti eš .
SFX Bv ti e .
SFX Bv ti emo .
SFX Bv ti ete .
SFX Bv ti ut .
SFX Bv ti eh .
SFX Bv ti eše .
SFX Bv ti ehmo .
SFX Bv ti este .
SFX Bv ti ehu .
SFX Bv ti i .
SFX Bv ti imo .
SFX Bv ti ite .
SFX Bv ti uči .
SFX Bv ti učego .
SFX Bv ti učemu .
SFX Bv ti učim .
SFX Bv ti učem .
SFX Bv ti učih .
SFX Bv ti učimi .
SFX Bv ti uča .
SFX Bv ti uču .
SFX Bv ti učej .
SFX Bv ti učeju .
SFX Bv ti uče .
SFX Bv ti omy .
SFX Bv ti omogo .
SFX Bv ti omomu .
SFX Bv ti omym .
SFX Bv ti omom .
SFX Bv ti omo .
SFX Bv ti oma .
SFX Bv ti omu .
SFX Bv ti omoj .
SFX Bv ti omoju .
SFX Bv ti omi .
SFX Bv ti ome .
SFX Bv ti omyh .
SFX Bv ti omym .
SFX Bv ti omymi .
SFX Bv ti omo .
SFX Bv ti ši .
SFX Bv ti ša .
SFX Bv ti še .
SFX Bv ti eny .
SFX Bv ti enogo .
SFX Bv ti enomu .
SFX Bv ti enym .
SFX Bv ti enom .
SFX Bv ti eni .
SFX Bv ti ene .
SFX Bv ti enyh .
SFX Bv ti enymi .
SFX Bv ti ena .
SFX Bv ti enu .
SFX Bv ti enoj .
SFX Bv ti enoju .
SFX Bv ti eno .
SFX Bv ti enje .
SFX Bv ti enja .
SFX Bv ti enju .
SFX Bv ti enjem .
SFX Bv ti enij .
SFX Bv ti enjam .
SFX Bv ti enjami .
SFX Bv ti enjah .

SFX Bw Y 39
SFX Bw ti l .
SFX Bw ti la .
SFX Bw ti lo .
SFX Bw ti li .
SFX Bw ti h .
SFX Bw ti s .
SFX Bw ti 0 .
SFX Bw ti hmo .
SFX Bw ti ste .
SFX Bw yti ěh .
SFX Bw yti ěše .
SFX Bw yti ěhmo .
SFX Bw yti ěste .
SFX Bw yti ěhu .
SFX Bw yti udu .
SFX Bw yti udeš .
SFX Bw yti ude .
SFX Bw yti udemo .
SFX Bw yti udete .
SFX Bw yti udut .
SFX Bw yti ud .
SFX Bw yti udmo .
SFX Bw yti udte .
SFX Bw ti vši .
SFX Bw ti všego .
SFX Bw ti všemu .
SFX Bw ti všim .
SFX Bw ti všem .
SFX Bw ti vših .
SFX Bw ti všimi .
SFX Bw ti vša .
SFX Bw ti všu .
SFX Bw ti všej .
SFX Bw ti všeju .
SFX Bw ti vše .
SFX Bw i y .
SFX Bw i a .
SFX Bw i o .
SFX Bw i je .

SFX Bx Y 27
SFX Bx y o .
SFX Bx y a .
SFX Bx y ogo .
SFX Bx y u .
SFX Bx y oj .
SFX Bx y om .
SFX Bx y omu .
SFX Bx 0 m .
SFX Bx y oju .
SFX Bx y i .
SFX Bx y e .
SFX Bx 0 h .
SFX Bx 0 mi .
SFX Bx eky ši/zz .
SFX Bx eky šego .
SFX Bx eky šemu .
SFX Bx eky šim .
SFX Bx eky šem .
SFX Bx eky še .
SFX Bx eky ša .
SFX Bx eky šu .
SFX Bx eky šej .
SFX Bx eky šeju .
SFX Bx eky ših .
SFX Bx eky šim .
SFX Bx eky šimi .
SFX Bx eky je/zz .

SFX By Y 59
SFX By ti l .
SFX By ti la .
SFX By ti lo .
SFX By ti li .
SFX By gti žu .
SFX By gti žim .
SFX By gti žiš .
SFX By gti ži .
SFX By gti žimo .
SFX By gti žite .
SFX By gti žet .
SFX By gti žeh .
SFX By gti žeše .
SFX By gti žehmo .
SFX By gti žeste .
SFX By gti žehu .
SFX By gti žeči .
SFX By gti žeča .
SFX By gti žeče .
SFX By gti žimy .
SFX By gti žimogo .
SFX By gti žimomu .
SFX By gti žimym .
SFX By gti žimom .
SFX By gti žimo .
SFX By gti žima .
SFX By gti žimu .
SFX By gti žimoj .
SFX By gti žimoju .
SFX By gti žimi .
SFX By gti žime .
SFX By gti žimyh .
SFX By gti žimym .
SFX By gti žimymi .
SFX By ti ši .
SFX By ti ša .
SFX By ti še .
SFX By gti ženy .
SFX By gti ženogo .
SFX By gti ženomu .
SFX By gti ženym .
SFX By gti ženom .
SFX By gti ženi .
SFX By gti žene .
SFX By gti ženyh .
SFX By gti ženymi .
SFX By gti žena .
SFX By gti ženu .
SFX By gti ženoj .
SFX By gti ženoju .
SFX By gti ženo .
SFX By gti ženje .
SFX By gti ženja .
SFX By gti ženju .
SFX By gti ženjem .
SFX By gti ženij .
SFX By gti ženjam .
SFX By gti ženjami .
SFX By gti ženjah .

SFX Bz Y 5
SFX Bz y ebe .
SFX Bz y e .
SFX Bz y obě .
SFX Bz y i .
SFX Bz y oboju .

SFX CA Y 62
SFX CA ti l .
SFX CA ti la .
SFX CA ti lo .
SFX CA ti li .
SFX CA uti mu .
SFX CA uti mem .
SFX CA uti meš .
SFX CA uti me .
SFX CA uti memo .
SFX CA uti mete .
SFX CA uti mut .
SFX CA ti h .
SFX CA ti še .
SFX CA ti hmo .
SFX CA ti ste .
SFX CA ti hu .
SFX CA uti mi .
SFX CA uti mimo .
SFX CA uti mite .
SFX CA uti muči .
SFX CA uti mučego .
SFX CA uti mučemu .
SFX CA uti mučim .
SFX CA uti mučem .
SFX CA uti mučih .
SFX CA uti mučimi .
SFX CA uti muča .
SFX CA uti muču .
SFX CA uti mučej .
SFX CA uti mučeju .
SFX CA uti muče .
SFX CA uti memy .
SFX CA uti memogo .
SFX CA uti memomu .
SFX CA uti memym .
SFX CA uti memom .
SFX CA uti memo .
SFX CA uti mema .
SFX CA uti memu .
SFX CA uti memoj .
SFX CA uti memoju .
SFX CA uti memi .
SFX CA uti meme .
SFX CA uti memyh .
SFX CA uti memym .
SFX CA uti memymi .
SFX CA ti vši .
SFX CA ti všego .
SFX CA ti všemu .
SFX CA ti všim .
SFX CA ti všem .
SFX CA ti vših .
SFX CA ti všimi .
SFX CA ti vša .
SFX CA ti všu .
SFX CA ti všej .
SFX CA ti všeju .
SFX CA ti vše .
SFX CA i y .
SFX CA i a .
SFX CA i o .
SFX CA i je .

SFX CB Y 28
SFX CB eliky 0 .
SFX CB yše veliky eliko .
SFX CB yše veliky elika .
SFX CB yše veliky elikogo .
SFX CB yše veliky eliku .
SFX CB yše veliky elikoj .
SFX CB yše veliky elikom .
SFX CB yše veliky elikomu .
SFX CB yše veliky elikym .
SFX CB yše veliky elikoju .
SFX CB yše veliky eliki .
SFX CB yše veliky elike .
SFX CB yše veliky elikyh .
SFX CB yše veliky elikymi .
SFX CB yše veliky ečši/zz .
SFX CB yše veliky ečšego .
SFX CB yše veliky ečšemu .
SFX CB yše veliky ečšim .
SFX CB yše veliky ečšem .
SFX CB yše veliky ečše .
SFX CB yše veliky ečša .
SFX CB yše veliky ečšu .
SFX CB yše veliky ečšej .
SFX CB yše veliky ečšeju .
SFX CB yše veliky ečših .
SFX CB yše veliky ečšim .
SFX CB yše veliky ečšimi .
SFX CB yše veliky eče .

SFX CC Y 71
SFX CC ti l .
SFX CC ti la .
SFX CC ti lo .
SFX CC ti li .
SFX CC ti u .
SFX CC ti em .
SFX CC ti eš .
SFX CC ti e .
SFX CC ti emo .
SFX CC ti ete .
SFX CC ti ut .
SFX CC ti eh .
SFX CC ti eše .
SFX CC ti ehmo .
SFX CC ti este .
SFX CC ti ehu .
SFX CC ti i .
SFX CC ti imo .
SFX CC ti ite .
SFX CC ti uči .
SFX CC ti učego .
SFX CC ti učemu .
SFX CC ti učim .
SFX CC ti učem .
SFX CC ti učih .
SFX CC ti učimi .
SFX CC ti uča .
SFX CC ti uču .
SFX CC ti učej .
SFX CC ti učeju .
SFX CC ti uče .
SFX CC ti emy .
SFX CC ti emogo .
SFX CC ti emomu .
SFX CC ti emym .
SFX CC ti emom .
SFX CC ti emo .
SFX CC ti ema .
SFX CC ti emu .
SFX CC ti emoj .
SFX CC ti emoju .
SFX CC ti emi .
SFX CC ti eme .
SFX CC ti emyh .
SFX CC ti emym .
SFX CC ti emymi .
SFX CC ti ši .
SFX CC ti ša .
SFX CC ti še .
SFX CC ti eny .
SFX CC ti enogo .
SFX CC ti enomu .
SFX CC ti enym .
SFX CC ti enom .
SFX CC ti eni .
SFX CC ti ene .
SFX CC ti enyh .
SFX CC ti enymi .
SFX CC ti ena .
SFX CC ti enu .
SFX CC ti enoj .
SFX CC ti enoju .
SFX CC ti eno .
SFX CC ti enje .
SFX CC ti enja .
SFX CC ti enju .
SFX CC ti enjem .
SFX CC ti enij .
SFX CC ti enjam .
SFX CC ti enjami .
SFX CC ti enjah .

SFX CD Y 81
SFX CD jdti šel .
SFX CD jdti šla .
SFX CD jdti šlo .
SFX CD jdti šli .
SFX CD ti u .
SFX CD ti em .
SFX CD ti eš .
SFX CD ti e .
SFX CD ti emo .
SFX CD ti ete .
SFX CD ti ut .
SFX CD ti eh .
SFX CD ti eše .
SFX CD ti ehmo .
SFX CD ti este .
SFX CD ti ehu .
SFX CD ti i .
SFX CD ti imo .
SFX CD ti ite .
SFX CD ti uči .
SFX CD ti učego .
SFX CD ti učemu .
SFX CD ti učim .
SFX CD ti učem .
SFX CD ti učih .
SFX CD ti učimi .
SFX CD ti uča .
SFX CD ti uču .
SFX CD ti učej .
SFX CD ti učeju .
SFX CD ti uče .
SFX CD ti omy .
SFX CD ti omogo .
SFX CD ti omomu .
SFX CD ti omym .
SFX CD ti omom .
SFX CD ti omo .
SFX CD ti oma .
SFX CD ti omu .
SFX CD ti omoj .
SFX CD ti omoju .
SFX CD ti omi .
SFX CD ti ome .
SFX CD ti omyh .
SFX CD ti omym .
SFX CD ti omymi .
SFX CD ti omo .
SFX CD jdti ševši .
SFX CD jdti ševšego .
SFX CD jdti ševšemu .
SFX CD jdti ševšim .
SFX CD jdti ševšem .
SFX CD jdti ševših .
SFX CD jdti ševšimi .
SFX CD jdti ševša .
SFX CD jdti ševšu .
SFX CD jdti ševšej .
SFX CD jdti ševšeju .
SFX CD jdti ševše .
SFX CD ti eny .
SFX CD ti enogo .
SFX CD ti enomu .
SFX CD ti enym .
SFX CD ti enom .
SFX CD ti eni .
SFX CD ti ene .
SFX CD ti enyh .
SFX CD ti enymi .
SFX CD ti ena .
SFX CD ti enu .
SFX CD ti enoj .
SFX CD ti enoju .
SFX CD ti eno .
SFX CD ti enje .
SFX CD ti enja .
SFX CD ti enju .
SFX CD ti enjem .
SFX CD ti enij .
SFX CD ti enjam .
SFX CD ti enjami .
SFX CD ti enjah .

SFX CE Y 9
SFX CE a y .
SFX CE a u .
SFX CE ka ok .
SFX CE a ě .
SFX CE 0 h .
SFX CE 0 m .
SFX CE a oju .
SFX CE 0 mi .
SFX CE a o .

SFX CF Y 17
SFX CF onj nj .
SFX CF onj nje .
SFX CF 0 e .
SFX CF onj nja .
SFX CF 0 a .
SFX CF onj njev .
SFX CF 0 ev .
SFX CF onj nju .
SFX CF 0 u .
SFX CF onj njah .
SFX CF 0 ah .
SFX CF onj njam .
SFX CF 0 am .
SFX CF onj njem .
SFX CF 0 em .
SFX CF onj njami .
SFX CF 0 ami .

SFX CG Y 16
SFX CG ho ši .
SFX CG ho šesa .
SFX CG o a .
SFX CG ho šese .
SFX CG ho šij .
SFX CG ho šes .
SFX CG o u .
SFX CG ho šesi .
SFX CG ho šah .
SFX CG ho šesah .
SFX CG ho šam .
SFX CG ho šesam .
SFX CG 0 m .
SFX CG ho šesem .
SFX CG ho šami .
SFX CG ho šesami .

SFX CH Y 15
SFX CH e a .
SFX CH ce česa .
SFX CH ce čese .
SFX CH e 0 .
SFX CH ce čes .
SFX CH e u .
SFX CH ce česi .
SFX CH e ah .
SFX CH ce česah .
SFX CH e am .
SFX CH ce česam .
SFX CH 0 m .
SFX CH ce česem .
SFX CH e ami .
SFX CH ce česami .

SFX CI Y 71
SFX CI ti l .
SFX CI ti la .
SFX CI ti lo .
SFX CI ti li .
SFX CI ti u .
SFX CI gti žem .
SFX CI gti žeš .
SFX CI gti že .
SFX CI gti žemo .
SFX CI gti žete .
SFX CI ti ut .
SFX CI gti žeh .
SFX CI gti žeše .
SFX CI gti žehmo .
SFX CI gti žeste .
SFX CI gti žehu .
SFX CI gti ži .
SFX CI gti žimo .
SFX CI gti žite .
SFX CI ti uči .
SFX CI ti učego .
SFX CI ti učemu .
SFX CI ti učim .
SFX CI ti učem .
SFX CI ti učih .
SFX CI ti učimi .
SFX CI ti uča .
SFX CI ti uču .
SFX CI ti učej .
SFX CI ti učeju .
SFX CI ti uče .
SFX CI gti žemy .
SFX CI gti žemogo .
SFX CI gti žemomu .
SFX CI gti žemym .
SFX CI gti žemom .
SFX CI gti žemo .
SFX CI gti žema .
SFX CI gti žemu .
SFX CI gti žemoj .
SFX CI gti žemoju .
SFX CI gti žemi .
SFX CI gti žeme .
SFX CI gti žemyh .
SFX CI gti žemym .
SFX CI gti žemymi .
SFX CI ti ši .
SFX CI ti ša .
SFX CI ti še .
SFX CI gti ženy .
SFX CI gti ženogo .
SFX CI gti ženomu .
SFX CI gti ženym .
SFX CI gti ženom .
SFX CI gti ženi .
SFX CI gti žene .
SFX CI gti ženyh .
SFX CI gti ženymi .
SFX CI gti žena .
SFX CI gti ženu .
SFX CI gti ženoj .
SFX CI gti ženoju .
SFX CI gti ženo .
SFX CI gti ženje .
SFX CI gti ženja .
SFX CI gti ženju .
SFX CI gti ženjem .
SFX CI gti ženij .
SFX CI gti ženjam .
SFX CI gti ženjami .
SFX CI gti ženjah .

SFX CJ Y 4
SFX CJ es sa .
SFX CJ es su .
SFX CJ es som .
SFX CJ es se .

SFX CK Y 12
SFX CK 0 e .
SFX CK 0 a .
SFX CK 0 ego .
SFX CK 0 u .
SFX CK 0 ej .
SFX CK 0 em .
SFX CK 0 emu .
SFX CK 0 im .
SFX CK 0 eju .
SFX CK 0 i .
SFX CK 0 ih .
SFX CK 0 imi .

SFX CL Y 62
SFX CL ti l .
SFX CL ti la .
SFX CL ti lo .
SFX CL ti li .
SFX CL lěti elju .
SFX CL lěti eljem .
SFX CL lěti elješ .
SFX CL lěti elje .
SFX CL lěti eljemo .
SFX CL lěti eljete .
SFX CL lěti eljut .
SFX CL ti h .
SFX CL ti še .
SFX CL ti hmo .
SFX CL ti ste .
SFX CL ti hu .
SFX CL lěti elj .
SFX CL lěti eljmo .
SFX CL lěti eljte .
SFX CL lěti eljuči .
SFX CL lěti eljučego .
SFX CL lěti eljučemu .
SFX CL lěti eljučim .
SFX CL lěti eljučem .
SFX CL lěti eljučih .
SFX CL lěti eljučimi .
SFX CL lěti eljuča .
SFX CL lěti eljuču .
SFX CL lěti eljučej .
SFX CL lěti eljučeju .
SFX CL lěti eljuče .
SFX CL lěti eljemy .
SFX CL lěti eljemogo .
SFX CL lěti eljemomu .
SFX CL lěti eljemym .
SFX CL lěti eljemom .
SFX CL lěti eljemo .
SFX CL lěti eljema .
SFX CL lěti eljemu .
SFX CL lěti eljemoj .
SFX CL lěti eljemoju .
SFX CL lěti eljemi .
SFX CL lěti eljeme .
SFX CL lěti eljemyh .
SFX CL lěti eljemym .
SFX CL lěti eljemymi .
SFX CL ti vši .
SFX CL ti všego .
SFX CL ti všemu .
SFX CL ti všim .
SFX CL ti všem .
SFX CL ti vših .
SFX CL ti všimi .
SFX CL ti vša .
SFX CL ti všu .
SFX CL ti všej .
SFX CL ti všeju .
SFX CL ti vše .
SFX CL i y .
SFX CL i a .
SFX CL i o .
SFX CL i je .

SFX CM Y 9
SFX CM a e .
SFX CM a u .
SFX CM ja ej .
SFX CM a i .
SFX CM 0 h .
SFX CM 0 m .
SFX CM a eju .
SFX CM 0 mi .
SFX CM a o .

SFX CN Y 9
SFX CN a y .
SFX CN a u .
SFX CN la ol .
SFX CN a ě .
SFX CN 0 h .
SFX CN 0 m .
SFX CN a oju .
SFX CN 0 mi .
SFX CN a o .

SFX CO Y 53
SFX CO eti l .
SFX CO eti la .
SFX CO eti lo .
SFX CO eti li .
SFX CO eti u .
SFX CO ti m .
SFX CO ti š .
SFX CO ti 0 .
SFX CO ti mo .
SFX CO i e .
SFX CO eti ut .
SFX CO ti h .
SFX CO ti še .
SFX CO ti hmo .
SFX CO ti ste .
SFX CO ti hu .
SFX CO eti i .
SFX CO eti imo .
SFX CO eti ite .
SFX CO eti uči .
SFX CO eti učego .
SFX CO eti učemu .
SFX CO eti učim .
SFX CO eti učem .
SFX CO eti učih .
SFX CO eti učimi .
SFX CO eti uča .
SFX CO eti uču .
SFX CO eti učej .
SFX CO eti učeju .
SFX CO eti uče .
SFX CO ti my .
SFX CO ti mogo .
SFX CO ti momu .
SFX CO ti mym .
SFX CO ti mom .
SFX CO ti mo .
SFX CO ti ma .
SFX CO ti mu .
SFX CO ti moj .
SFX CO ti moju .
SFX CO ti mi .
SFX CO ti me .
SFX CO ti myh .
SFX CO ti mym .
SFX CO ti mymi .
SFX CO eti ši .
SFX CO eti ša .
SFX CO eti še .
SFX CO eti ty .
SFX CO eti ta .
SFX CO eti to .
SFX CO eti tje .

SFX CP Y 2
SFX CP s m .
SFX CP s mi .

SFX CQ Y 27
SFX CQ y o .
SFX CQ y a .
SFX CQ y ogo .
SFX CQ y u .
SFX CQ y oj .
SFX CQ y om .
SFX CQ y omu .
SFX CQ 0 m .
SFX CQ y oju .
SFX CQ y i .
SFX CQ y e .
SFX CQ 0 h .
SFX CQ 0 mi .
SFX CQ ky čějši/zz .
SFX CQ ky čějšego .
SFX CQ ky čějšemu .
SFX CQ ky čějšim .
SFX CQ ky čějšem .
SFX CQ ky čějše .
SFX CQ ky čějša .
SFX CQ ky čějšu .
SFX CQ ky čějšej .
SFX CQ ky čějšeju .
SFX CQ ky čějših .
SFX CQ ky čějšim .
SFX CQ ky čějšimi .
SFX CQ ky čeje/zz .

SFX CR Y 69
SFX CR  se 0 .
SFX CR ti se l .
SFX CR ti se la .
SFX CR ti se lo .
SFX CR ti se li .
SFX CR iti se u .
SFX CR ti se m .
SFX CR ti se š .
SFX CR ti se 0 .
SFX CR ti se mo .
SFX CR i se e .
SFX CR iti se et .
SFX CR ti se h .
SFX CR ti se še .
SFX CR ti se hmo .
SFX CR ti se ste .
SFX CR ti se hu .
SFX CR iti se eči .
SFX CR iti se eča .
SFX CR iti se eče .
SFX CR ti se my .
SFX CR ti se mogo .
SFX CR ti se momu .
SFX CR ti se mym .
SFX CR ti se mom .
SFX CR ti se mo .
SFX CR ti se ma .
SFX CR ti se mu .
SFX CR ti se moj .
SFX CR ti se moju .
SFX CR ti se mi .
SFX CR ti se me .
SFX CR ti se myh .
SFX CR ti se mym .
SFX CR ti se mymi .
SFX CR ti se vši .
SFX CR ti se všego .
SFX CR ti se všemu .
SFX CR ti se všim .
SFX CR ti se všem .
SFX CR ti se vših .
SFX CR ti se všimi .
SFX CR ti se vša .
SFX CR ti se všu .
SFX CR ti se všej .
SFX CR ti se všeju .
SFX CR ti se vše .
SFX CR iti se eny .
SFX CR iti se enogo .
SFX CR iti se enomu .
SFX CR iti se enym .
SFX CR iti se enom .
SFX CR iti se eni .
SFX CR iti se ene .
SFX CR iti se enyh .
SFX CR iti se enymi .
SFX CR iti se ena .
SFX CR iti se enu .
SFX CR iti se enoj .
SFX CR iti se enoju .
SFX CR iti se eno .
SFX CR iti se enje .
SFX CR iti se enja .
SFX CR iti se enju .
SFX CR iti se enjem .
SFX CR iti se enij .
SFX CR iti se enjam .
SFX CR iti se enjami .
SFX CR iti se enjah .

SFX CS Y 80
SFX CS ti l .
SFX CS ti la .
SFX CS ti lo .
SFX CS ti li .
SFX CS skati šču .
SFX CS skati ščem .
SFX CS skati ščeš .
SFX CS skati šče .
SFX CS skati ščemo .
SFX CS skati ščete .
SFX CS skati ščut .
SFX CS ti h .
SFX CS ti še .
SFX CS ti hmo .
SFX CS ti ste .
SFX CS ti hu .
SFX CS skati šči .
SFX CS skati ščimo .
SFX CS skati ščite .
SFX CS skati ščuči .
SFX CS skati ščučego .
SFX CS skati ščučemu .
SFX CS skati ščučim .
SFX CS skati ščučem .
SFX CS skati ščučih .
SFX CS skati ščučimi .
SFX CS skati ščuča .
SFX CS skati ščuču .
SFX CS skati ščučej .
SFX CS skati ščučeju .
SFX CS skati ščuče .
SFX CS skati ščemy .
SFX CS skati ščemogo .
SFX CS skati ščemomu .
SFX CS skati ščemym .
SFX CS skati ščemom .
SFX CS skati ščemo .
SFX CS skati ščema .
SFX CS skati ščemu .
SFX CS skati ščemoj .
SFX CS skati ščemoju .
SFX CS skati ščemi .
SFX CS skati ščeme .
SFX CS skati ščemyh .
SFX CS skati ščemym .
SFX CS skati ščemymi .
SFX CS ti vši .
SFX CS ti všego .
SFX CS ti všemu .
SFX CS ti všim .
SFX CS ti všem .
SFX CS ti vših .
SFX CS ti všimi .
SFX CS ti vša .
SFX CS ti všu .
SFX CS ti všej .
SFX CS ti všeju .
SFX CS ti vše .
SFX CS ti ny .
SFX CS ti nogo .
SFX CS ti nomu .
SFX CS ti nym .
SFX CS ti nom .
SFX CS ti ni .
SFX CS ti ne .
SFX CS ti nyh .
SFX CS ti nymi .
SFX CS ti na .
SFX CS ti nu .
SFX CS ti noj .
SFX CS ti noju .
SFX CS ti no .
SFX CS ti nje .
SFX CS ti nja .
SFX CS ti nju .
SFX CS ti njem .
SFX CS ti nij .
SFX CS ti njam .
SFX CS ti njami .
SFX CS ti njah .

SFX CT Y 8
SFX CT a y .
SFX CT a u .
SFX CT a 0 .
SFX CT a ě .
SFX CT 0 h .
SFX CT 0 m .
SFX CT a oju .
SFX CT 0 mi .

SFX CU Y 80
SFX CU ti l .
SFX CU ti la .
SFX CU ti lo .
SFX CU ti li .
SFX CU ti u .
SFX CU ti em .
SFX CU ti eš .
SFX CU ti e .
SFX CU ti emo .
SFX CU ti ete .
SFX CU ti ut .
SFX CU ti h .
SFX CU ti še .
SFX CU ti hmo .
SFX CU ti ste .
SFX CU ti hu .
SFX CU ti i .
SFX CU ti imo .
SFX CU ti ite .
SFX CU ti uči .
SFX CU ti učego .
SFX CU ti učemu .
SFX CU ti učim .
SFX CU ti učem .
SFX CU ti učih .
SFX CU ti učimi .
SFX CU ti uča .
SFX CU ti uču .
SFX CU ti učej .
SFX CU ti učeju .
SFX CU ti uče .
SFX CU ti emy .
SFX CU ti emogo .
SFX CU ti emomu .
SFX CU ti emym .
SFX CU ti emom .
SFX CU ti emo .
SFX CU ti ema .
SFX CU ti emu .
SFX CU ti emoj .
SFX CU ti emoju .
SFX CU ti emi .
SFX CU ti eme .
SFX CU ti emyh .
SFX CU ti emym .
SFX CU ti emymi .
SFX CU ti vši .
SFX CU ti všego .
SFX CU ti všemu .
SFX CU ti všim .
SFX CU ti všem .
SFX CU ti vših .
SFX CU ti všimi .
SFX CU ti vša .
SFX CU ti všu .
SFX CU ti všej .
SFX CU ti všeju .
SFX CU ti vše .
SFX CU ti eny .
SFX CU ti enogo .
SFX CU ti enomu .
SFX CU ti enym .
SFX CU ti enom .
SFX CU ti eni .
SFX CU ti ene .
SFX CU ti enyh .
SFX CU ti enymi .
SFX CU ti ena .
SFX CU ti enu .
SFX CU ti enoj .
SFX CU ti enoju .
SFX CU ti eno .
SFX CU ti enje .
SFX CU ti enja .
SFX CU ti enju .
SFX CU ti enjem .
SFX CU ti enij .
SFX CU ti enjam .
SFX CU ti enjami .
SFX CU ti enjah .

SFX CV Y 9
SFX CV et ty .
SFX CV et ta .
SFX CV et tov .
SFX CV et tu .
SFX CV et tah .
SFX CV et tam .
SFX CV et tom .
SFX CV et tami .
SFX CV et te .

SFX CW Y 4
SFX CW y ov .
SFX CW y ah .
SFX CW y am .
SFX CW y ami .

SFX CX Y 9
SFX CX el ly .
SFX CX el la .
SFX CX el lov .
SFX CX el lu .
SFX CX el lah .
SFX CX el lam .
SFX CX el lom .
SFX CX el lami .
SFX CX el le .

SFX CY Y 62
SFX CY ti l .
SFX CY ti la .
SFX CY ti lo .
SFX CY ti li .
SFX CY eti nu .
SFX CY eti nem .
SFX CY eti neš .
SFX CY eti ne .
SFX CY eti nemo .
SFX CY eti nete .
SFX CY eti nut .
SFX CY ti h .
SFX CY ti še .
SFX CY ti hmo .
SFX CY ti ste .
SFX CY ti hu .
SFX CY eti ni .
SFX CY eti nimo .
SFX CY eti nite .
SFX CY eti nuči .
SFX CY eti nučego .
SFX CY eti nučemu .
SFX CY eti nučim .
SFX CY eti nučem .
SFX CY eti nučih .
SFX CY eti nučimi .
SFX CY eti nuča .
SFX CY eti nuču .
SFX CY eti nučej .
SFX CY eti nučeju .
SFX CY eti nuče .
SFX CY eti nemy .
SFX CY eti nemogo .
SFX CY eti nemomu .
SFX CY eti nemym .
SFX CY eti nemom .
SFX CY eti nemo .
SFX CY eti nema .
SFX CY eti nemu .
SFX CY eti nemoj .
SFX CY eti nemoju .
SFX CY eti nemi .
SFX CY eti neme .
SFX CY eti nemyh .
SFX CY eti nemym .
SFX CY eti nemymi .
SFX CY ti vši .
SFX CY ti všego .
SFX CY ti všemu .
SFX CY ti všim .
SFX CY ti všem .
SFX CY ti vših .
SFX CY ti všimi .
SFX CY ti vša .
SFX CY ti všu .
SFX CY ti všej .
SFX CY ti všeju .
SFX CY ti vše .
SFX CY i y .
SFX CY i a .
SFX CY i o .
SFX CY i je .

SFX CZ Y 9
SFX CZ el li .
SFX CZ el la .
SFX CZ el lov .
SFX CZ el lu .
SFX CZ el lah .
SFX CZ el lam .
SFX CZ el lom .
SFX CZ el lami .
SFX CZ el le .

SFX Ca Y 9
SFX Ca a y .
SFX Ca a u .
SFX Ca ma em .
SFX Ca a ě .
SFX Ca 0 h .
SFX Ca 0 m .
SFX Ca a oju .
SFX Ca 0 mi .
SFX Ca a o .

SFX Cb Y 27
SFX Cb y o .
SFX Cb y a .
SFX Cb y ogo .
SFX Cb y u .
SFX Cb y oj .
SFX Cb y om .
SFX Cb y omu .
SFX Cb 0 m .
SFX Cb y oju .
SFX Cb y i .
SFX Cb y e .
SFX Cb 0 h .
SFX Cb 0 mi .
SFX Cb hy šějši/zz .
SFX Cb hy šějšego .
SFX Cb hy šějšemu .
SFX Cb hy šějšim .
SFX Cb hy šějšem .
SFX Cb hy šějše .
SFX Cb hy šějša .
SFX Cb hy šějšu .
SFX Cb hy šějšej .
SFX Cb hy šějšeju .
SFX Cb hy šějših .
SFX Cb hy šějšim .
SFX Cb hy šějšimi .
SFX Cb hy šeje/zz .

SFX Cc Y 80
SFX Cc ti l .
SFX Cc ti la .
SFX Cc ti lo .
SFX Cc ti li .
SFX Cc kati ču .
SFX Cc kati čem .
SFX Cc kati češ .
SFX Cc kati če .
SFX Cc kati čemo .
SFX Cc kati čete .
SFX Cc kati čut .
SFX Cc ti h .
SFX Cc ti še .
SFX Cc ti hmo .
SFX Cc ti ste .
SFX Cc ti hu .
SFX Cc kati či .
SFX Cc kati čimo .
SFX Cc kati čite .
SFX Cc kati čuči .
SFX Cc kati čučego .
SFX Cc kati čučemu .
SFX Cc kati čučim .
SFX Cc kati čučem .
SFX Cc kati čučih .
SFX Cc kati čučimi .
SFX Cc kati čuča .
SFX Cc kati čuču .
SFX Cc kati čučej .
SFX Cc kati čučeju .
SFX Cc kati čuče .
SFX Cc kati čemy .
SFX Cc kati čemogo .
SFX Cc kati čemomu .
SFX Cc kati čemym .
SFX Cc kati čemom .
SFX Cc kati čemo .
SFX Cc kati čema .
SFX Cc kati čemu .
SFX Cc kati čemoj .
SFX Cc kati čemoju .
SFX Cc kati čemi .
SFX Cc kati čeme .
SFX Cc kati čemyh .
SFX Cc kati čemym .
SFX Cc kati čemymi .
SFX Cc ti vši .
SFX Cc ti všego .
SFX Cc ti všemu .
SFX Cc ti všim .
SFX Cc ti všem .
SFX Cc ti vših .
SFX Cc ti všimi .
SFX Cc ti vša .
SFX Cc ti všu .
SFX Cc ti všej .
SFX Cc ti všeju .
SFX Cc ti vše .
SFX Cc ti ny .
SFX Cc ti nogo .
SFX Cc ti nomu .
SFX Cc ti nym .
SFX Cc ti nom .
SFX Cc ti ni .
SFX Cc ti ne .
SFX Cc ti nyh .
SFX Cc ti nymi .
SFX Cc ti na .
SFX Cc ti nu .
SFX Cc ti noj .
SFX Cc ti noju .
SFX Cc ti no .
SFX Cc ti nje .
SFX Cc ti nja .
SFX Cc ti nju .
SFX Cc ti njem .
SFX Cc ti nij .
SFX Cc ti njam .
SFX Cc ti njami .
SFX Cc ti njah .

SFX Cd Y 68
SFX Cd ti l .
SFX Cd ti la .
SFX Cd ti lo .
SFX Cd ti li .
SFX Cd sěti šu .
SFX Cd ěti im .
SFX Cd ěti iš .
SFX Cd ěti i .
SFX Cd ěti imo .
SFX Cd ěti ite .
SFX Cd ěti et .
SFX Cd ti h .
SFX Cd ti še .
SFX Cd ti hmo .
SFX Cd ti ste .
SFX Cd ti hu .
SFX Cd ěti eči .
SFX Cd ěti eča .
SFX Cd ěti eče .
SFX Cd ěti imy .
SFX Cd ěti imogo .
SFX Cd ěti imomu .
SFX Cd ěti imym .
SFX Cd ěti imom .
SFX Cd ěti imo .
SFX Cd ěti ima .
SFX Cd ěti imu .
SFX Cd ěti imoj .
SFX Cd ěti imoju .
SFX Cd ěti imi .
SFX Cd ěti ime .
SFX Cd ěti imyh .
SFX Cd ěti imym .
SFX Cd ěti imymi .
SFX Cd ti vši .
SFX Cd ti všego .
SFX Cd ti všemu .
SFX Cd ti všim .
SFX Cd ti všem .
SFX Cd ti vših .
SFX Cd ti všimi .
SFX Cd ti vša .
SFX Cd ti všu .
SFX Cd ti všej .
SFX Cd ti všeju .
SFX Cd ti vše .
SFX Cd ti ny .
SFX Cd ti nogo .
SFX Cd ti nomu .
SFX Cd ti nym .
SFX Cd ti nom .
SFX Cd ti ni .
SFX Cd ti ne .
SFX Cd ti nyh .
SFX Cd ti nymi .
SFX Cd ti na .
SFX Cd ti nu .
SFX Cd ti noj .
SFX Cd ti noju .
SFX Cd ti no .
SFX Cd ti nje .
SFX Cd ti nja .
SFX Cd ti nju .
SFX Cd ti njem .
SFX Cd ti nij .
SFX Cd ti njam .
SFX Cd ti njami .
SFX Cd ti njah .

SFX Ce Y 15
SFX Ce o a .
SFX Ce o esa .
SFX Ce o ese .
SFX Ce o 0 .
SFX Ce o es .
SFX Ce o u .
SFX Ce o esi .
SFX Ce o ah .
SFX Ce o esah .
SFX Ce o am .
SFX Ce o esam .
SFX Ce 0 m .
SFX Ce o esem .
SFX Ce o ami .
SFX Ce o esami .

SFX Cf Y 7
SFX Cf o a .
SFX Cf ko ok .
SFX Cf o u .
SFX Cf o ah .
SFX Cf o am .
SFX Cf 0 m .
SFX Cf o ami .

SFX Cg Y 3
SFX Cg sot istah .
SFX Cg sot istam .
SFX Cg sot justami .

SFX Ch Y 72
SFX Ch sti tl .
SFX Ch sti tla .
SFX Ch sti tlo .
SFX Ch sti tli .
SFX Ch sti tu .
SFX Ch sti tem .
SFX Ch sti teš .
SFX Ch sti te .
SFX Ch sti temo .
SFX Ch sti tete .
SFX Ch sti tut .
SFX Ch sti teh .
SFX Ch sti teše .
SFX Ch sti tehmo .
SFX Ch sti teste .
SFX Ch sti tehu .
SFX Ch sti ti .
SFX Ch sti timo .
SFX Ch sti tite .
SFX Ch sti tuči .
SFX Ch sti tučego .
SFX Ch sti tučemu .
SFX Ch sti tučim .
SFX Ch sti tučem .
SFX Ch sti tučih .
SFX Ch sti tučimi .
SFX Ch sti tuča .
SFX Ch sti tuču .
SFX Ch sti tučej .
SFX Ch sti tučeju .
SFX Ch sti tuče .
SFX Ch sti tomy .
SFX Ch sti tomogo .
SFX Ch sti tomomu .
SFX Ch sti tomym .
SFX Ch sti tomom .
SFX Ch sti tomo .
SFX Ch sti toma .
SFX Ch sti tomu .
SFX Ch sti tomoj .
SFX Ch sti tomoju .
SFX Ch sti tomi .
SFX Ch sti tome .
SFX Ch sti tomyh .
SFX Ch sti tomym .
SFX Ch sti tomymi .
SFX Ch sti tomo .
SFX Ch sti tši .
SFX Ch sti tša .
SFX Ch sti tše .
SFX Ch sti teny .
SFX Ch sti tenogo .
SFX Ch sti tenomu .
SFX Ch sti tenym .
SFX Ch sti tenom .
SFX Ch sti teni .
SFX Ch sti tene .
SFX Ch sti tenyh .
SFX Ch sti tenymi .
SFX Ch sti tena .
SFX Ch sti tenu .
SFX Ch sti tenoj .
SFX Ch sti tenoju .
SFX Ch sti teno .
SFX Ch sti tenje .
SFX Ch sti tenja .
SFX Ch sti tenju .
SFX Ch sti tenjem .
SFX Ch sti tenij .
SFX Ch sti tenjam .
SFX Ch sti tenjami .
SFX Ch sti tenjah .

SFX Ci Y 11
SFX Ci j 0 .
SFX Ci ej a .
SFX Ci j go .
SFX Ci ej u .
SFX Ci j m .
SFX Ci j mu .
SFX Ci ej im .
SFX Ci 0 u .
SFX Ci ej i .
SFX Ci ej ih .
SFX Ci ej imi .

SFX Cj Y 3
SFX Cj i yh .
SFX Cj i ym .
SFX Cj i ymi .

SFX Ck Y 7
SFX Ck o a .
SFX Ck lo ol .
SFX Ck o u .
SFX Ck o ah .
SFX Ck o am .
SFX Ck 0 m .
SFX Ck o ami .

SFX Cl Y 80
SFX Cl ti l .
SFX Cl ti la .
SFX Cl ti lo .
SFX Cl ti li .
SFX Cl evati uju .
SFX Cl evati ujem .
SFX Cl evati uješ .
SFX Cl evati uje .
SFX Cl evati ujemo .
SFX Cl evati ujete .
SFX Cl evati ujut .
SFX Cl ti h .
SFX Cl ti še .
SFX Cl ti hmo .
SFX Cl ti ste .
SFX Cl ti hu .
SFX Cl evati uj .
SFX Cl evati ujmo .
SFX Cl evati ujte .
SFX Cl evati ujuči .
SFX Cl evati ujučego .
SFX Cl evati ujučemu .
SFX Cl evati ujučim .
SFX Cl evati ujučem .
SFX Cl evati ujučih .
SFX Cl evati ujučimi .
SFX Cl evati ujuča .
SFX Cl evati ujuču .
SFX Cl evati ujučej .
SFX Cl evati ujučeju .
SFX Cl evati ujuče .
SFX Cl evati ujemy .
SFX Cl evati ujemogo .
SFX Cl evati ujemomu .
SFX Cl evati ujemym .
SFX Cl evati ujemom .
SFX Cl evati ujemo .
SFX Cl evati ujema .
SFX Cl evati ujemu .
SFX Cl evati ujemoj .
SFX Cl evati ujemoju .
SFX Cl evati ujemi .
SFX Cl evati ujeme .
SFX Cl evati ujemyh .
SFX Cl evati ujemym .
SFX Cl evati ujemymi .
SFX Cl ti vši .
SFX Cl ti všego .
SFX Cl ti všemu .
SFX Cl ti všim .
SFX Cl ti všem .
SFX Cl ti vših .
SFX Cl ti všimi .
SFX Cl ti vša .
SFX Cl ti všu .
SFX Cl ti všej .
SFX Cl ti všeju .
SFX Cl ti vše .
SFX Cl ti ny .
SFX Cl ti nogo .
SFX Cl ti nomu .
SFX Cl ti nym .
SFX Cl ti nom .
SFX Cl ti ni .
SFX Cl ti ne .
SFX Cl ti nyh .
SFX Cl ti nymi .
SFX Cl ti na .
SFX Cl ti nu .
SFX Cl ti noj .
SFX Cl ti noju .
SFX Cl ti no .
SFX Cl ti nje .
SFX Cl ti nja .
SFX Cl ti nju .
SFX Cl ti njem .
SFX Cl ti nij .
SFX Cl ti njam .
SFX Cl ti njami .
SFX Cl ti njah .

SFX Cm Y 9
SFX Cm 0 i .
SFX Cm 0 a .
SFX Cm 0 ov .
SFX Cm 0 u .
SFX Cm 0 ah .
SFX Cm 0 am .
SFX Cm 0 om .
SFX Cm 0 ami .
SFX Cm g že .

SFX Cn Y 7
SFX Cn olj lj .
SFX Cn olj lja .
SFX Cn 0 a .
SFX Cn olj lju .
SFX Cn 0 u .
SFX Cn olj ljem .
SFX Cn 0 em .

SFX Co Y 19
SFX Co oz z .
SFX Co oz zy .
SFX Co 0 y .
SFX Co oz za .
SFX Co 0 a .
SFX Co oz zov .
SFX Co 0 ov .
SFX Co oz zu .
SFX Co 0 u .
SFX Co oz zah .
SFX Co 0 ah .
SFX Co oz zam .
SFX Co 0 am .
SFX Co oz zom .
SFX Co 0 om .
SFX Co oz zami .
SFX Co 0 ami .
SFX Co oz ze .
SFX Co 0 e .

SFX Cp Y 81
SFX Cp  se 0 .
SFX Cp ti se l .
SFX Cp ti se la .
SFX Cp ti se lo .
SFX Cp ti se li .
SFX Cp zati se žu .
SFX Cp zati se žem .
SFX Cp zati se žeš .
SFX Cp zati se že .
SFX Cp zati se žemo .
SFX Cp zati se žete .
SFX Cp zati se žut .
SFX Cp ti se h .
SFX Cp ti se še .
SFX Cp ti se hmo .
SFX Cp ti se ste .
SFX Cp ti se hu .
SFX Cp zati se ži .
SFX Cp zati se žimo .
SFX Cp zati se žite .
SFX Cp zati se žuči .
SFX Cp zati se žučego .
SFX Cp zati se žučemu .
SFX Cp zati se žučim .
SFX Cp zati se žučem .
SFX Cp zati se žučih .
SFX Cp zati se žučimi .
SFX Cp zati se žuča .
SFX Cp zati se žuču .
SFX Cp zati se žučej .
SFX Cp zati se žučeju .
SFX Cp zati se žuče .
SFX Cp zati se žemy .
SFX Cp zati se žemogo .
SFX Cp zati se žemomu .
SFX Cp zati se žemym .
SFX Cp zati se žemom .
SFX Cp zati se žemo .
SFX Cp zati se žema .
SFX Cp zati se žemu .
SFX Cp zati se žemoj .
SFX Cp zati se žemoju .
SFX Cp zati se žemi .
SFX Cp zati se žeme .
SFX Cp zati se žemyh .
SFX Cp zati se žemym .
SFX Cp zati se žemymi .
SFX Cp ti se vši .
SFX Cp ti se všego .
SFX Cp ti se všemu .
SFX Cp ti se všim .
SFX Cp ti se všem .
SFX Cp ti se vših .
SFX Cp ti se všimi .
SFX Cp ti se vša .
SFX Cp ti se všu .
SFX Cp ti se všej .
SFX Cp ti se všeju .
SFX Cp ti se vše .
SFX Cp ti se ny .
SFX Cp ti se nogo .
SFX Cp ti se nomu .
SFX Cp ti se nym .
SFX Cp ti se nom .
SFX Cp ti se ni .
SFX Cp ti se ne .
SFX Cp ti se nyh .
SFX Cp ti se nymi .
SFX Cp ti se na .
SFX Cp ti se nu .
SFX Cp ti se noj .
SFX Cp ti se noju .
SFX Cp ti se no .
SFX Cp ti se nje .
SFX Cp ti se nja .
SFX Cp ti se nju .
SFX Cp ti se njem .
SFX Cp ti se nij .
SFX Cp ti se njam .
SFX Cp ti se njami .
SFX Cp ti se njah .

SFX Cq Y 3
SFX Cq i ěh .
SFX Cq i ěm .
SFX Cq i ěmi .

SFX Cr Y 80
SFX Cr ti l .
SFX Cr ti la .
SFX Cr ti lo .
SFX Cr ti li .
SFX Cr obrati beru .
SFX Cr obrati berem .
SFX Cr obrati bereš .
SFX Cr obrati bere .
SFX Cr obrati beremo .
SFX Cr obrati berete .
SFX Cr obrati berut .
SFX Cr ti h .
SFX Cr ti še .
SFX Cr ti hmo .
SFX Cr ti ste .
SFX Cr ti hu .
SFX Cr obrati beri .
SFX Cr obrati berimo .
SFX Cr obrati berite .
SFX Cr obrati beruči .
SFX Cr obrati beručego .
SFX Cr obrati beručemu .
SFX Cr obrati beručim .
SFX Cr obrati beručem .
SFX Cr obrati beručih .
SFX Cr obrati beručimi .
SFX Cr obrati beruča .
SFX Cr obrati beruču .
SFX Cr obrati beručej .
SFX Cr obrati beručeju .
SFX Cr obrati beruče .
SFX Cr obrati beremy .
SFX Cr obrati beremogo .
SFX Cr obrati beremomu .
SFX Cr obrati beremym .
SFX Cr obrati beremom .
SFX Cr obrati beremo .
SFX Cr obrati berema .
SFX Cr obrati beremu .
SFX Cr obrati beremoj .
SFX Cr obrati beremoju .
SFX Cr obrati beremi .
SFX Cr obrati bereme .
SFX Cr obrati beremyh .
SFX Cr obrati beremym .
SFX Cr obrati beremymi .
SFX Cr ti vši .
SFX Cr ti všego .
SFX Cr ti všemu .
SFX Cr ti všim .
SFX Cr ti všem .
SFX Cr ti vših .
SFX Cr ti všimi .
SFX Cr ti vša .
SFX Cr ti všu .
SFX Cr ti všej .
SFX Cr ti všeju .
SFX Cr ti vše .
SFX Cr ti ny .
SFX Cr ti nogo .
SFX Cr ti nomu .
SFX Cr ti nym .
SFX Cr ti nom .
SFX Cr ti ni .
SFX Cr ti ne .
SFX Cr ti nyh .
SFX Cr ti nymi .
SFX Cr ti na .
SFX Cr ti nu .
SFX Cr ti noj .
SFX Cr ti noju .
SFX Cr ti no .
SFX Cr ti nje .
SFX Cr ti nja .
SFX Cr ti nju .
SFX Cr ti njem .
SFX Cr ti nij .
SFX Cr ti njam .
SFX Cr ti njami .
SFX Cr ti njah .

SFX Cs Y 63
SFX Cs  se 0 .
SFX Cs ti se l .
SFX Cs ti se la .
SFX Cs ti se lo .
SFX Cs ti se li .
SFX Cs eti se nu .
SFX Cs eti se nem .
SFX Cs eti se neš .
SFX Cs eti se ne .
SFX Cs eti se nemo .
SFX Cs eti se nete .
SFX Cs eti se nut .
SFX Cs ti se h .
SFX Cs ti se še .
SFX Cs ti se hmo .
SFX Cs ti se ste .
SFX Cs ti se hu .
SFX Cs eti se ni .
SFX Cs eti se nimo .
SFX Cs eti se nite .
SFX Cs eti se nuči .
SFX Cs eti se nučego .
SFX Cs eti se nučemu .
SFX Cs eti se nučim .
SFX Cs eti se nučem .
SFX Cs eti se nučih .
SFX Cs eti se nučimi .
SFX Cs eti se nuča .
SFX Cs eti se nuču .
SFX Cs eti se nučej .
SFX Cs eti se nučeju .
SFX Cs eti se nuče .
SFX Cs eti se nemy .
SFX Cs eti se nemogo .
SFX Cs eti se nemomu .
SFX Cs eti se nemym .
SFX Cs eti se nemom .
SFX Cs eti se nemo .
SFX Cs eti se nema .
SFX Cs eti se nemu .
SFX Cs eti se nemoj .
SFX Cs eti se nemoju .
SFX Cs eti se nemi .
SFX Cs eti se neme .
SFX Cs eti se nemyh .
SFX Cs eti se nemym .
SFX Cs eti se nemymi .
SFX Cs ti se vši .
SFX Cs ti se všego .
SFX Cs ti se všemu .
SFX Cs ti se všim .
SFX Cs ti se všem .
SFX Cs ti se vših .
SFX Cs ti se všimi .
SFX Cs ti se vša .
SFX Cs ti se všu .
SFX Cs ti se všej .
SFX Cs ti se všeju .
SFX Cs ti se vše .
SFX Cs i se y .
SFX Cs i se a .
SFX Cs i se o .
SFX Cs i se je .

SFX Ct Y 4
SFX Ct 0 j .
SFX Ct i ah .
SFX Ct i am .
SFX Ct i ami .

SFX Cu Y 4
SFX Cu 0 a .
SFX Cu 0 u .
SFX Cu 0 om .
SFX Cu g že .

SFX Cv Y 53
SFX Cv eti l .
SFX Cv eti la .
SFX Cv eti lo .
SFX Cv eti li .
SFX Cv reti eru .
SFX Cv reti erem .
SFX Cv reti ereš .
SFX Cv reti ere .
SFX Cv reti eremo .
SFX Cv reti erete .
SFX Cv reti erut .
SFX Cv ti h .
SFX Cv ti še .
SFX Cv ti hmo .
SFX Cv ti ste .
SFX Cv ti hu .
SFX Cv reti eri .
SFX Cv reti erimo .
SFX Cv reti erite .
SFX Cv reti eruči .
SFX Cv reti eručego .
SFX Cv reti eručemu .
SFX Cv reti eručim .
SFX Cv reti eručem .
SFX Cv reti eručih .
SFX Cv reti eručimi .
SFX Cv reti eruča .
SFX Cv reti eruču .
SFX Cv reti eručej .
SFX Cv reti eručeju .
SFX Cv reti eruče .
SFX Cv reti eremy .
SFX Cv reti eremogo .
SFX Cv reti eremomu .
SFX Cv reti eremym .
SFX Cv reti eremom .
SFX Cv reti eremo .
SFX Cv reti erema .
SFX Cv reti eremu .
SFX Cv reti eremoj .
SFX Cv reti eremoju .
SFX Cv reti eremi .
SFX Cv reti ereme .
SFX Cv reti eremyh .
SFX Cv reti eremym .
SFX Cv reti eremymi .
SFX Cv eti ši .
SFX Cv eti ša .
SFX Cv eti še .
SFX Cv eti ty .
SFX Cv eti ta .
SFX Cv eti to .
SFX Cv eti tje .

SFX Cw Y 4
SFX Cw a 0 .
SFX Cw 0 h .
SFX Cw 0 m .
SFX Cw 0 mi .

SFX Cx Y 12
SFX Cx j 0 .
SFX Cx oj a .
SFX Cx j go .
SFX Cx oj u .
SFX Cx j m .
SFX Cx j mu .
SFX Cx oj ym .
SFX Cx 0 u .
SFX Cx oj i .
SFX Cx oj e .
SFX Cx oj yh .
SFX Cx oj ymi .

SFX Cy Y 10
SFX Cy 0 ta .
SFX Cy 0 te .
SFX Cy 0 t .
SFX Cy 0 ti .
SFX Cy 0 tu .
SFX Cy 0 tah .
SFX Cy 0 tam .
SFX Cy 0 tem .
SFX Cy 0 tom .
SFX Cy 0 tami .

SFX Cz Y 4
SFX Cz e 0 .
SFX Cz e ah .
SFX Cz e am .
SFX Cz e ami .

SFX DA Y 12
SFX DA es se .
SFX DA es sa .
SFX DA es sego .
SFX DA es su .
SFX DA es sej .
SFX DA es sem .
SFX DA es semu .
SFX DA es sim .
SFX DA es seju .
SFX DA es si .
SFX DA es sih .
SFX DA es simi .

SFX DB Y 71
SFX DB i l .
SFX DB i la .
SFX DB i lo .
SFX DB i li .
SFX DB i u .
SFX DB i em .
SFX DB i eš .
SFX DB i e .
SFX DB i emo .
SFX DB i ete .
SFX DB i ut .
SFX DB i eh .
SFX DB i eše .
SFX DB i ehmo .
SFX DB i este .
SFX DB i ehu .
SFX DB 0 mo .
SFX DB 0 te .
SFX DB i uči .
SFX DB i učego .
SFX DB i učemu .
SFX DB i učim .
SFX DB i učem .
SFX DB i učih .
SFX DB i učimi .
SFX DB i uča .
SFX DB i uču .
SFX DB i učej .
SFX DB i učeju .
SFX DB i uče .
SFX DB i omy .
SFX DB i omogo .
SFX DB i omomu .
SFX DB i omym .
SFX DB i omom .
SFX DB i omo .
SFX DB i oma .
SFX DB i omu .
SFX DB i omoj .
SFX DB i omoju .
SFX DB i omi .
SFX DB i ome .
SFX DB i omyh .
SFX DB i omym .
SFX DB i omymi .
SFX DB i omo .
SFX DB i ši .
SFX DB i ša .
SFX DB i še .
SFX DB i eny .
SFX DB i enogo .
SFX DB i enomu .
SFX DB i enym .
SFX DB i enom .
SFX DB i eni .
SFX DB i ene .
SFX DB i enyh .
SFX DB i enymi .
SFX DB i ena .
SFX DB i enu .
SFX DB i enoj .
SFX DB i enoju .
SFX DB i eno .
SFX DB i enje .
SFX DB i enja .
SFX DB i enju .
SFX DB i enjem .
SFX DB i enij .
SFX DB i enjam .
SFX DB i enjami .
SFX DB i enjah .

SFX DC Y 80
SFX DC ti l .
SFX DC ti la .
SFX DC ti lo .
SFX DC ti li .
SFX DC nati onu .
SFX DC nati onem .
SFX DC nati oneš .
SFX DC nati one .
SFX DC nati onemo .
SFX DC nati onete .
SFX DC nati onut .
SFX DC ti h .
SFX DC ti še .
SFX DC ti hmo .
SFX DC ti ste .
SFX DC ti hu .
SFX DC nati oni .
SFX DC nati onimo .
SFX DC nati onite .
SFX DC nati onuči .
SFX DC nati onučego .
SFX DC nati onučemu .
SFX DC nati onučim .
SFX DC nati onučem .
SFX DC nati onučih .
SFX DC nati onučimi .
SFX DC nati onuča .
SFX DC nati onuču .
SFX DC nati onučej .
SFX DC nati onučeju .
SFX DC nati onuče .
SFX DC nati onemy .
SFX DC nati onemogo .
SFX DC nati onemomu .
SFX DC nati onemym .
SFX DC nati onemom .
SFX DC nati onemo .
SFX DC nati onema .
SFX DC nati onemu .
SFX DC nati onemoj .
SFX DC nati onemoju .
SFX DC nati onemi .
SFX DC nati oneme .
SFX DC nati onemyh .
SFX DC nati onemym .
SFX DC nati onemymi .
SFX DC ti vši .
SFX DC ti všego .
SFX DC ti všemu .
SFX DC ti všim .
SFX DC ti všem .
SFX DC ti vših .
SFX DC ti všimi .
SFX DC ti vša .
SFX DC ti všu .
SFX DC ti všej .
SFX DC ti všeju .
SFX DC ti vše .
SFX DC ti ny .
SFX DC ti nogo .
SFX DC ti nomu .
SFX DC ti nym .
SFX DC ti nom .
SFX DC ti ni .
SFX DC ti ne .
SFX DC ti nyh .
SFX DC ti nymi .
SFX DC ti na .
SFX DC ti nu .
SFX DC ti noj .
SFX DC ti noju .
SFX DC ti no .
SFX DC ti nje .
SFX DC ti nja .
SFX DC ti nju .
SFX DC ti njem .
SFX DC ti nij .
SFX DC ti njam .
SFX DC ti njami .
SFX DC ti njah .

SFX DD Y 8
SFX DD enj nje .
SFX DD enj nja .
SFX DD enj njev .
SFX DD enj nju .
SFX DD enj njah .
SFX DD enj njam .
SFX DD enj njem .
SFX DD enj njami .

SFX DE Y 4
SFX DE to-nebud ego-nebud .
SFX DE to-nebud em-nebud .
SFX DE to-nebud emu-nebud .
SFX DE to-nebud im-nebud .

SFX DF Y 9
SFX DF en ny .
SFX DF en na .
SFX DF en nov .
SFX DF en nu .
SFX DF en nah .
SFX DF en nam .
SFX DF en nom .
SFX DF en nami .
SFX DF en ne .

SFX DG Y 8
SFX DG elj lje .
SFX DG elj lja .
SFX DG elj ljev .
SFX DG elj lju .
SFX DG elj ljah .
SFX DG elj ljam .
SFX DG elj ljem .
SFX DG elj ljami .

SFX DH Y 16
SFX DH j 0 .
SFX DH enj ni .
SFX DH enj nje .
SFX DH enj ne .
SFX DH enj nja .
SFX DH enj nev .
SFX DH enj njev .
SFX DH enj nju .
SFX DH enj nah .
SFX DH enj njah .
SFX DH enj nam .
SFX DH enj njam .
SFX DH enj nem .
SFX DH enj njem .
SFX DH enj nami .
SFX DH enj njami .

SFX DI Y 69
SFX DI  se 0 .
SFX DI ti se l .
SFX DI ti se la .
SFX DI ti se lo .
SFX DI ti se li .
SFX DI ati se u .
SFX DI ati se im .
SFX DI ati se iš .
SFX DI ati se i .
SFX DI ati se imo .
SFX DI ati se ite .
SFX DI ati se et .
SFX DI ti se h .
SFX DI ti se še .
SFX DI ti se hmo .
SFX DI ti se ste .
SFX DI ti se hu .
SFX DI ati se eči .
SFX DI ati se eča .
SFX DI ati se eče .
SFX DI ati se imy .
SFX DI ati se imogo .
SFX DI ati se imomu .
SFX DI ati se imym .
SFX DI ati se imom .
SFX DI ati se imo .
SFX DI ati se ima .
SFX DI ati se imu .
SFX DI ati se imoj .
SFX DI ati se imoju .
SFX DI ati se imi .
SFX DI ati se ime .
SFX DI ati se imyh .
SFX DI ati se imym .
SFX DI ati se imymi .
SFX DI ti se vši .
SFX DI ti se všego .
SFX DI ti se všemu .
SFX DI ti se všim .
SFX DI ti se všem .
SFX DI ti se vših .
SFX DI ti se všimi .
SFX DI ti se vša .
SFX DI ti se všu .
SFX DI ti se všej .
SFX DI ti se všeju .
SFX DI ti se vše .
SFX DI ti se ny .
SFX DI ti se nogo .
SFX DI ti se nomu .
SFX DI ti se nym .
SFX DI ti se nom .
SFX DI ti se ni .
SFX DI ti se ne .
SFX DI ti se nyh .
SFX DI ti se nymi .
SFX DI ti se na .
SFX DI ti se nu .
SFX DI ti se noj .
SFX DI ti se noju .
SFX DI ti se no .
SFX DI ti se nje .
SFX DI ti se nja .
SFX DI ti se nju .
SFX DI ti se njem .
SFX DI ti se nij .
SFX DI ti se njam .
SFX DI ti se njami .
SFX DI ti se njah .

SFX DJ Y 80
SFX DJ ti l .
SFX DJ ti la .
SFX DJ ti lo .
SFX DJ ti li .
SFX DJ rati eru .
SFX DJ rati erem .
SFX DJ rati ereš .
SFX DJ rati ere .
SFX DJ rati eremo .
SFX DJ rati erete .
SFX DJ rati erut .
SFX DJ ti h .
SFX DJ ti še .
SFX DJ ti hmo .
SFX DJ ti ste .
SFX DJ ti hu .
SFX DJ rati eri .
SFX DJ rati erimo .
SFX DJ rati erite .
SFX DJ rati eruči .
SFX DJ rati eručego .
SFX DJ rati eručemu .
SFX DJ rati eručim .
SFX DJ rati eručem .
SFX DJ rati eručih .
SFX DJ rati eručimi .
SFX DJ rati eruča .
SFX DJ rati eruču .
SFX DJ rati eručej .
SFX DJ rati eručeju .
SFX DJ rati eruče .
SFX DJ rati eremy .
SFX DJ rati eremogo .
SFX DJ rati eremomu .
SFX DJ rati eremym .
SFX DJ rati eremom .
SFX DJ rati eremo .
SFX DJ rati erema .
SFX DJ rati eremu .
SFX DJ rati eremoj .
SFX DJ rati eremoju .
SFX DJ rati eremi .
SFX DJ rati ereme .
SFX DJ rati eremyh .
SFX DJ rati eremym .
SFX DJ rati eremymi .
SFX DJ ti vši .
SFX DJ ti všego .
SFX DJ ti všemu .
SFX DJ ti všim .
SFX DJ ti všem .
SFX DJ ti vših .
SFX DJ ti všimi .
SFX DJ ti vša .
SFX DJ ti všu .
SFX DJ ti všej .
SFX DJ ti všeju .
SFX DJ ti vše .
SFX DJ ti ny .
SFX DJ ti nogo .
SFX DJ ti nomu .
SFX DJ ti nym .
SFX DJ ti nom .
SFX DJ ti ni .
SFX DJ ti ne .
SFX DJ ti nyh .
SFX DJ ti nymi .
SFX DJ ti na .
SFX DJ ti nu .
SFX DJ ti noj .
SFX DJ ti noju .
SFX DJ ti no .
SFX DJ ti nje .
SFX DJ ti nja .
SFX DJ ti nju .
SFX DJ ti njem .
SFX DJ ti nij .
SFX DJ ti njam .
SFX DJ ti njami .
SFX DJ ti njah .

SFX DK Y 69
SFX DK  se 0 .
SFX DK ti se l .
SFX DK ti se la .
SFX DK ti se lo .
SFX DK ti se li .
SFX DK iti se žu .
SFX DK ti se m .
SFX DK ti se š .
SFX DK ti se 0 .
SFX DK ti se mo .
SFX DK i se e .
SFX DK iti se et .
SFX DK ti se h .
SFX DK ti se še .
SFX DK ti se hmo .
SFX DK ti se ste .
SFX DK ti se hu .
SFX DK iti se eči .
SFX DK iti se eča .
SFX DK iti se eče .
SFX DK ti se my .
SFX DK ti se mogo .
SFX DK ti se momu .
SFX DK ti se mym .
SFX DK ti se mom .
SFX DK ti se mo .
SFX DK ti se ma .
SFX DK ti se mu .
SFX DK ti se moj .
SFX DK ti se moju .
SFX DK ti se mi .
SFX DK ti se me .
SFX DK ti se myh .
SFX DK ti se mym .
SFX DK ti se mymi .
SFX DK ti se vši .
SFX DK ti se všego .
SFX DK ti se všemu .
SFX DK ti se všim .
SFX DK ti se všem .
SFX DK ti se vših .
SFX DK ti se všimi .
SFX DK ti se vša .
SFX DK ti se všu .
SFX DK ti se všej .
SFX DK ti se všeju .
SFX DK ti se vše .
SFX DK iti se ženy .
SFX DK iti se ženogo .
SFX DK iti se ženomu .
SFX DK iti se ženym .
SFX DK iti se ženom .
SFX DK iti se ženi .
SFX DK iti se žene .
SFX DK iti se ženyh .
SFX DK iti se ženymi .
SFX DK iti se žena .
SFX DK iti se ženu .
SFX DK iti se ženoj .
SFX DK iti se ženoju .
SFX DK iti se ženo .
SFX DK iti se ženje .
SFX DK iti se ženja .
SFX DK iti se ženju .
SFX DK iti se ženjem .
SFX DK iti se ženij .
SFX DK iti se ženjam .
SFX DK iti se ženjami .
SFX DK iti se ženjah .

SFX DL Y 7
SFX DL ov vi .
SFX DL ov ve .
SFX DL ov vij .
SFX DL ov vah .
SFX DL ov vam .
SFX DL 0 ju .
SFX DL ov vami .

SFX DM Y 80
SFX DM ti l .
SFX DM ti la .
SFX DM ti lo .
SFX DM ti li .
SFX DM ati ju .
SFX DM ati jem .
SFX DM ati ješ .
SFX DM ati je .
SFX DM ati jemo .
SFX DM ati jete .
SFX DM ati jut .
SFX DM ti h .
SFX DM ti še .
SFX DM ti hmo .
SFX DM ti ste .
SFX DM ti hu .
SFX DM ati j .
SFX DM ati jmo .
SFX DM ati jte .
SFX DM ati juči .
SFX DM ati jučego .
SFX DM ati jučemu .
SFX DM ati jučim .
SFX DM ati jučem .
SFX DM ati jučih .
SFX DM ati jučimi .
SFX DM ati juča .
SFX DM ati juču .
SFX DM ati jučej .
SFX DM ati jučeju .
SFX DM ati juče .
SFX DM ati jemy .
SFX DM ati jemogo .
SFX DM ati jemomu .
SFX DM ati jemym .
SFX DM ati jemom .
SFX DM ati jemo .
SFX DM ati jema .
SFX DM ati jemu .
SFX DM ati jemoj .
SFX DM ati jemoju .
SFX DM ati jemi .
SFX DM ati jeme .
SFX DM ati jemyh .
SFX DM ati jemym .
SFX DM ati jemymi .
SFX DM ti vši .
SFX DM ti všego .
SFX DM ti všemu .
SFX DM ti všim .
SFX DM ti všem .
SFX DM ti vših .
SFX DM ti všimi .
SFX DM ti vša .
SFX DM ti všu .
SFX DM ti všej .
SFX DM ti všeju .
SFX DM ti vše .
SFX DM ti ny .
SFX DM ti nogo .
SFX DM ti nomu .
SFX DM ti nym .
SFX DM ti nom .
SFX DM ti ni .
SFX DM ti ne .
SFX DM ti nyh .
SFX DM ti nymi .
SFX DM ti na .
SFX DM ti nu .
SFX DM ti noj .
SFX DM ti noju .
SFX DM ti no .
SFX DM ti nje .
SFX DM ti nja .
SFX DM ti nju .
SFX DM ti njem .
SFX DM ti nij .
SFX DM ti njam .
SFX DM ti njami .
SFX DM ti njah .

SFX DN Y 81
SFX DN  se 0 .
SFX DN ti se l .
SFX DN ti se la .
SFX DN ti se lo .
SFX DN ti se li .
SFX DN ovati se uju .
SFX DN ovati se ujem .
SFX DN ovati se uješ .
SFX DN ovati se uje .
SFX DN ovati se ujemo .
SFX DN ovati se ujete .
SFX DN ovati se ujut .
SFX DN ti se h .
SFX DN ti se še .
SFX DN ti se hmo .
SFX DN ti se ste .
SFX DN ti se hu .
SFX DN ovati se uj .
SFX DN ovati se ujmo .
SFX DN ovati se ujte .
SFX DN ovati se ujuči .
SFX DN ovati se ujučego .
SFX DN ovati se ujučemu .
SFX DN ovati se ujučim .
SFX DN ovati se ujučem .
SFX DN ovati se ujučih .
SFX DN ovati se ujučimi .
SFX DN ovati se ujuča .
SFX DN ovati se ujuču .
SFX DN ovati se ujučej .
SFX DN ovati se ujučeju .
SFX DN ovati se ujuče .
SFX DN ovati se ujemy .
SFX DN ovati se ujemogo .
SFX DN ovati se ujemomu .
SFX DN ovati se ujemym .
SFX DN ovati se ujemom .
SFX DN ovati se ujemo .
SFX DN ovati se ujema .
SFX DN ovati se ujemu .
SFX DN ovati se ujemoj .
SFX DN ovati se ujemoju .
SFX DN ovati se ujemi .
SFX DN ovati se ujeme .
SFX DN ovati se ujemyh .
SFX DN ovati se ujemym .
SFX DN ovati se ujemymi .
SFX DN ti se vši .
SFX DN ti se všego .
SFX DN ti se všemu .
SFX DN ti se všim .
SFX DN ti se všem .
SFX DN ti se vših .
SFX DN ti se všimi .
SFX DN ti se vša .
SFX DN ti se všu .
SFX DN ti se všej .
SFX DN ti se všeju .
SFX DN ti se vše .
SFX DN ti se ny .
SFX DN ti se nogo .
SFX DN ti se nomu .
SFX DN ti se nym .
SFX DN ti se nom .
SFX DN ti se ni .
SFX DN ti se ne .
SFX DN ti se nyh .
SFX DN ti se nymi .
SFX DN ti se na .
SFX DN ti se nu .
SFX DN ti se noj .
SFX DN ti se noju .
SFX DN ti se no .
SFX DN ti se nje .
SFX DN ti se nja .
SFX DN ti se nju .
SFX DN ti se njem .
SFX DN ti se nij .
SFX DN ti se njam .
SFX DN ti se njami .
SFX DN ti se njah .

SFX DO Y 13
SFX DO oš š .
SFX DO oš ši .
SFX DO 0 i .
SFX DO oš šij .
SFX DO 0 ij .
SFX DO oš šah .
SFX DO 0 ah .
SFX DO oš šam .
SFX DO 0 am .
SFX DO oš šju .
SFX DO 0 ju .
SFX DO oš šami .
SFX DO 0 ami .

SFX DP Y 7
SFX DP o a .
SFX DP no on .
SFX DP o u .
SFX DP o ah .
SFX DP o am .
SFX DP 0 m .
SFX DP o ami .

SFX DQ Y 80
SFX DQ ti l .
SFX DQ ti la .
SFX DQ ti lo .
SFX DQ ti li .
SFX DQ vati ovu .
SFX DQ vati ovem .
SFX DQ vati oveš .
SFX DQ vati ove .
SFX DQ vati ovemo .
SFX DQ vati ovete .
SFX DQ vati ovut .
SFX DQ ti h .
SFX DQ ti še .
SFX DQ ti hmo .
SFX DQ ti ste .
SFX DQ ti hu .
SFX DQ vati ovi .
SFX DQ vati ovimo .
SFX DQ vati ovite .
SFX DQ vati ovuči .
SFX DQ vati ovučego .
SFX DQ vati ovučemu .
SFX DQ vati ovučim .
SFX DQ vati ovučem .
SFX DQ vati ovučih .
SFX DQ vati ovučimi .
SFX DQ vati ovuča .
SFX DQ vati ovuču .
SFX DQ vati ovučej .
SFX DQ vati ovučeju .
SFX DQ vati ovuče .
SFX DQ vati ovemy .
SFX DQ vati ovemogo .
SFX DQ vati ovemomu .
SFX DQ vati ovemym .
SFX DQ vati ovemom .
SFX DQ vati ovemo .
SFX DQ vati ovema .
SFX DQ vati ovemu .
SFX DQ vati ovemoj .
SFX DQ vati ovemoju .
SFX DQ vati ovemi .
SFX DQ vati oveme .
SFX DQ vati ovemyh .
SFX DQ vati ovemym .
SFX DQ vati ovemymi .
SFX DQ ti vši .
SFX DQ ti všego .
SFX DQ ti všemu .
SFX DQ ti všim .
SFX DQ ti všem .
SFX DQ ti vših .
SFX DQ ti všimi .
SFX DQ ti vša .
SFX DQ ti všu .
SFX DQ ti všej .
SFX DQ ti všeju .
SFX DQ ti vše .
SFX DQ ti ny .
SFX DQ ti nogo .
SFX DQ ti nomu .
SFX DQ ti nym .
SFX DQ ti nom .
SFX DQ ti ni .
SFX DQ ti ne .
SFX DQ ti nyh .
SFX DQ ti nymi .
SFX DQ ti na .
SFX DQ ti nu .
SFX DQ ti noj .
SFX DQ ti noju .
SFX DQ ti no .
SFX DQ ti nje .
SFX DQ ti nja .
SFX DQ ti nju .
SFX DQ ti njem .
SFX DQ ti nij .
SFX DQ ti njam .
SFX DQ ti njami .
SFX DQ ti njah .

SFX DR Y 68
SFX DR ti l .
SFX DR ti la .
SFX DR ti lo .
SFX DR ti li .
SFX DR těti ču .
SFX DR ěti im .
SFX DR ěti iš .
SFX DR ěti i .
SFX DR ěti imo .
SFX DR ěti ite .
SFX DR ěti et .
SFX DR ti h .
SFX DR ti še .
SFX DR ti hmo .
SFX DR ti ste .
SFX DR ti hu .
SFX DR ěti eči .
SFX DR ěti eča .
SFX DR ěti eče .
SFX DR ěti imy .
SFX DR ěti imogo .
SFX DR ěti imomu .
SFX DR ěti imym .
SFX DR ěti imom .
SFX DR ěti imo .
SFX DR ěti ima .
SFX DR ěti imu .
SFX DR ěti imoj .
SFX DR ěti imoju .
SFX DR ěti imi .
SFX DR ěti ime .
SFX DR ěti imyh .
SFX DR ěti imym .
SFX DR ěti imymi .
SFX DR ti vši .
SFX DR ti všego .
SFX DR ti všemu .
SFX DR ti všim .
SFX DR ti všem .
SFX DR ti vših .
SFX DR ti všimi .
SFX DR ti vša .
SFX DR ti všu .
SFX DR ti všej .
SFX DR ti všeju .
SFX DR ti vše .
SFX DR ti ny .
SFX DR ti nogo .
SFX DR ti nomu .
SFX DR ti nym .
SFX DR ti nom .
SFX DR ti ni .
SFX DR ti ne .
SFX DR ti nyh .
SFX DR ti nymi .
SFX DR ti na .
SFX DR ti nu .
SFX DR ti noj .
SFX DR ti noju .
SFX DR ti no .
SFX DR ti nje .
SFX DR ti nja .
SFX DR ti nju .
SFX DR ti njem .
SFX DR ti nij .
SFX DR ti njam .
SFX DR ti njami .
SFX DR ti njah .

SFX DS Y 73
SFX DS  se 0 .
SFX DS sti se dl .
SFX DS sti se dla .
SFX DS sti se dlo .
SFX DS sti se dli .
SFX DS sti se du .
SFX DS sti se dem .
SFX DS sti se deš .
SFX DS sti se de .
SFX DS sti se demo .
SFX DS sti se dete .
SFX DS sti se dut .
SFX DS sti se deh .
SFX DS sti se deše .
SFX DS sti se dehmo .
SFX DS sti se deste .
SFX DS sti se dehu .
SFX DS sti se di .
SFX DS sti se dimo .
SFX DS sti se dite .
SFX DS sti se duči .
SFX DS sti se dučego .
SFX DS sti se dučemu .
SFX DS sti se dučim .
SFX DS sti se dučem .
SFX DS sti se dučih .
SFX DS sti se dučimi .
SFX DS sti se duča .
SFX DS sti se duču .
SFX DS sti se dučej .
SFX DS sti se dučeju .
SFX DS sti se duče .
SFX DS sti se domy .
SFX DS sti se domogo .
SFX DS sti se domomu .
SFX DS sti se domym .
SFX DS sti se domom .
SFX DS sti se domo .
SFX DS sti se doma .
SFX DS sti se domu .
SFX DS sti se domoj .
SFX DS sti se domoju .
SFX DS sti se domi .
SFX DS sti se dome .
SFX DS sti se domyh .
SFX DS sti se domym .
SFX DS sti se domymi .
SFX DS sti se domo .
SFX DS sti se dši .
SFX DS sti se dša .
SFX DS sti se dše .
SFX DS sti se deny .
SFX DS sti se denogo .
SFX DS sti se denomu .
SFX DS sti se denym .
SFX DS sti se denom .
SFX DS sti se deni .
SFX DS sti se dene .
SFX DS sti se denyh .
SFX DS sti se denymi .
SFX DS sti se dena .
SFX DS sti se denu .
SFX DS sti se denoj .
SFX DS sti se denoju .
SFX DS sti se deno .
SFX DS sti se denje .
SFX DS sti se denja .
SFX DS sti se denju .
SFX DS sti se denjem .
SFX DS sti se denij .
SFX DS sti se denjam .
SFX DS sti se denjami .
SFX DS sti se denjah .

SFX DT Y 19
SFX DT on n .
SFX DT on ny .
SFX DT 0 y .
SFX DT on na .
SFX DT 0 a .
SFX DT on nov .
SFX DT 0 ov .
SFX DT on nu .
SFX DT 0 u .
SFX DT on nah .
SFX DT 0 ah .
SFX DT on nam .
SFX DT 0 am .
SFX DT on nom .
SFX DT 0 om .
SFX DT on nami .
SFX DT 0 ami .
SFX DT on ne .
SFX DT 0 e .

SFX DU Y 65
SFX DU ti u .
SFX DU ti em .
SFX DU ti eš .
SFX DU ti e .
SFX DU ti emo .
SFX DU ti ete .
SFX DU ti ut .
SFX DU ti eh .
SFX DU ti eše .
SFX DU ti ehmo .
SFX DU ti este .
SFX DU ti ehu .
SFX DU ti i .
SFX DU ti imo .
SFX DU ti ite .
SFX DU ti uči .
SFX DU ti učego .
SFX DU ti učemu .
SFX DU ti učim .
SFX DU ti učem .
SFX DU ti učih .
SFX DU ti učimi .
SFX DU ti uča .
SFX DU ti uču .
SFX DU ti učej .
SFX DU ti učeju .
SFX DU ti uče .
SFX DU ti omy .
SFX DU ti omogo .
SFX DU ti omomu .
SFX DU ti omym .
SFX DU ti omom .
SFX DU ti omo .
SFX DU ti oma .
SFX DU ti omu .
SFX DU ti omoj .
SFX DU ti omoju .
SFX DU ti omi .
SFX DU ti ome .
SFX DU ti omyh .
SFX DU ti omym .
SFX DU ti omymi .
SFX DU ti omo .
SFX DU ti eny .
SFX DU ti enogo .
SFX DU ti enomu .
SFX DU ti enym .
SFX DU ti enom .
SFX DU ti eni .
SFX DU ti ene .
SFX DU ti enyh .
SFX DU ti enymi .
SFX DU ti ena .
SFX DU ti enu .
SFX DU ti enoj .
SFX DU ti enoju .
SFX DU ti eno .
SFX DU ti enje .
SFX DU ti enja .
SFX DU ti enju .
SFX DU ti enjem .
SFX DU ti enij .
SFX DU ti enjam .
SFX DU ti enjami .
SFX DU ti enjah .

SFX DV Y 63
SFX DV ti l .
SFX DV ti la .
SFX DV ti lo .
SFX DV ti li .
SFX DV yti udu .
SFX DV yti udem .
SFX DV yti udeš .
SFX DV yti ude .
SFX DV yti udemo .
SFX DV yti udete .
SFX DV yti udut .
SFX DV ti h .
SFX DV ti še .
SFX DV ti hmo .
SFX DV ti ste .
SFX DV ti hu .
SFX DV yti udi .
SFX DV yti udimo .
SFX DV yti udite .
SFX DV yti uduči .
SFX DV yti udučego .
SFX DV yti udučemu .
SFX DV yti udučim .
SFX DV yti udučem .
SFX DV yti udučih .
SFX DV yti udučimi .
SFX DV yti uduča .
SFX DV yti uduču .
SFX DV yti udučej .
SFX DV yti udučeju .
SFX DV yti uduče .
SFX DV yti udomy .
SFX DV yti udomogo .
SFX DV yti udomomu .
SFX DV yti udomym .
SFX DV yti udomom .
SFX DV yti udomo .
SFX DV yti udoma .
SFX DV yti udomu .
SFX DV yti udomoj .
SFX DV yti udomoju .
SFX DV yti udomi .
SFX DV yti udome .
SFX DV yti udomyh .
SFX DV yti udomym .
SFX DV yti udomymi .
SFX DV yti udomo .
SFX DV ti vši .
SFX DV ti všego .
SFX DV ti všemu .
SFX DV ti všim .
SFX DV ti všem .
SFX DV ti vših .
SFX DV ti všimi .
SFX DV ti vša .
SFX DV ti všu .
SFX DV ti všej .
SFX DV ti všeju .
SFX DV ti vše .
SFX DV i y .
SFX DV i a .
SFX DV i o .
SFX DV i je .

SFX DW Y 81
SFX DW ti l .
SFX DW ti la .
SFX DW ti lo .
SFX DW ti li .
SFX DW hati du .
SFX DW hati dem .
SFX DW hati deš .
SFX DW hati de .
SFX DW hati demo .
SFX DW hati dete .
SFX DW hati dut .
SFX DW ti h .
SFX DW ti še .
SFX DW ti hmo .
SFX DW ti ste .
SFX DW ti hu .
SFX DW hati di .
SFX DW hati dimo .
SFX DW hati dite .
SFX DW hati duči .
SFX DW hati dučego .
SFX DW hati dučemu .
SFX DW hati dučim .
SFX DW hati dučem .
SFX DW hati dučih .
SFX DW hati dučimi .
SFX DW hati duča .
SFX DW hati duču .
SFX DW hati dučej .
SFX DW hati dučeju .
SFX DW hati duče .
SFX DW hati domy .
SFX DW hati domogo .
SFX DW hati domomu .
SFX DW hati domym .
SFX DW hati domom .
SFX DW hati domo .
SFX DW hati doma .
SFX DW hati domu .
SFX DW hati domoj .
SFX DW hati domoju .
SFX DW hati domi .
SFX DW hati dome .
SFX DW hati domyh .
SFX DW hati domym .
SFX DW hati domymi .
SFX DW hati domo .
SFX DW ti vši .
SFX DW ti všego .
SFX DW ti všemu .
SFX DW ti všim .
SFX DW ti všem .
SFX DW ti vših .
SFX DW ti všimi .
SFX DW ti vša .
SFX DW ti všu .
SFX DW ti všej .
SFX DW ti všeju .
SFX DW ti vše .
SFX DW ti ny .
SFX DW ti nogo .
SFX DW ti nomu .
SFX DW ti nym .
SFX DW ti nom .
SFX DW ti ni .
SFX DW ti ne .
SFX DW ti nyh .
SFX DW ti nymi .
SFX DW ti na .
SFX DW ti nu .
SFX DW ti noj .
SFX DW ti noju .
SFX DW ti no .
SFX DW ti nje .
SFX DW ti nja .
SFX DW ti nju .
SFX DW ti njem .
SFX DW ti nij .
SFX DW ti njam .
SFX DW ti njami .
SFX DW ti njah .

SFX DX Y 7
SFX DX o a .
SFX DX to ot .
SFX DX o u .
SFX DX o ah .
SFX DX o am .
SFX DX 0 m .
SFX DX o ami .

SFX DY Y 68
SFX DY ti l .
SFX DY ti la .
SFX DY ti lo .
SFX DY ti li .
SFX DY ati ju .
SFX DY ati im .
SFX DY ati iš .
SFX DY ati i .
SFX DY ati imo .
SFX DY ati ite .
SFX DY ati et .
SFX DY ti h .
SFX DY ti še .
SFX DY ti hmo .
SFX DY ti ste .
SFX DY ti hu .
SFX DY ati eči .
SFX DY ati eča .
SFX DY ati eče .
SFX DY ati imy .
SFX DY ati imogo .
SFX DY ati imomu .
SFX DY ati imym .
SFX DY ati imom .
SFX DY ati imo .
SFX DY ati ima .
SFX DY ati imu .
SFX DY ati imoj .
SFX DY ati imoju .
SFX DY ati imi .
SFX DY ati ime .
SFX DY ati imyh .
SFX DY ati imym .
SFX DY ati imymi .
SFX DY ti vši .
SFX DY ti všego .
SFX DY ti všemu .
SFX DY ti všim .
SFX DY ti všem .
SFX DY ti vših .
SFX DY ti všimi .
SFX DY ti vša .
SFX DY ti všu .
SFX DY ti všej .
SFX DY ti všeju .
SFX DY ti vše .
SFX DY ti ny .
SFX DY ti nogo .
SFX DY ti nomu .
SFX DY ti nym .
SFX DY ti nom .
SFX DY ti ni .
SFX DY ti ne .
SFX DY ti nyh .
SFX DY ti nymi .
SFX DY ti na .
SFX DY ti nu .
SFX DY ti noj .
SFX DY ti noju .
SFX DY ti no .
SFX DY ti nje .
SFX DY ti nja .
SFX DY ti nju .
SFX DY ti njem .
SFX DY ti nij .
SFX DY ti njam .
SFX DY ti njami .
SFX DY ti njah .

SFX DZ Y 81
SFX DZ  se 0 .
SFX DZ ti se l .
SFX DZ ti se la .
SFX DZ ti se lo .
SFX DZ ti se li .
SFX DZ ati se u .
SFX DZ ati se em .
SFX DZ ati se eš .
SFX DZ ati se e .
SFX DZ ati se emo .
SFX DZ ati se ete .
SFX DZ ati se ut .
SFX DZ ti se h .
SFX DZ ti se še .
SFX DZ ti se hmo .
SFX DZ ti se ste .
SFX DZ ti se hu .
SFX DZ ati se 0 .
SFX DZ ati se mo .
SFX DZ ati se te .
SFX DZ ati se uči .
SFX DZ ati se učego .
SFX DZ ati se učemu .
SFX DZ ati se učim .
SFX DZ ati se učem .
SFX DZ ati se učih .
SFX DZ ati se učimi .
SFX DZ ati se uča .
SFX DZ ati se uču .
SFX DZ ati se učej .
SFX DZ ati se učeju .
SFX DZ ati se uče .
SFX DZ ati se emy .
SFX DZ ati se emogo .
SFX DZ ati se emomu .
SFX DZ ati se emym .
SFX DZ ati se emom .
SFX DZ ati se emo .
SFX DZ ati se ema .
SFX DZ ati se emu .
SFX DZ ati se emoj .
SFX DZ ati se emoju .
SFX DZ ati se emi .
SFX DZ ati se eme .
SFX DZ ati se emyh .
SFX DZ ati se emym .
SFX DZ ati se emymi .
SFX DZ ti se vši .
SFX DZ ti se všego .
SFX DZ ti se všemu .
SFX DZ ti se všim .
SFX DZ ti se všem .
SFX DZ ti se vših .
SFX DZ ti se všimi .
SFX DZ ti se vša .
SFX DZ ti se všu .
SFX DZ ti se všej .
SFX DZ ti se všeju .
SFX DZ ti se vše .
SFX DZ ti se ny .
SFX DZ ti se nogo .
SFX DZ ti se nomu .
SFX DZ ti se nym .
SFX DZ ti se nom .
SFX DZ ti se ni .
SFX DZ ti se ne .
SFX DZ ti se nyh .
SFX DZ ti se nymi .
SFX DZ ti se na .
SFX DZ ti se nu .
SFX DZ ti se noj .
SFX DZ ti se noju .
SFX DZ ti se no .
SFX DZ ti se nje .
SFX DZ ti se nja .
SFX DZ ti se nju .
SFX DZ ti se njem .
SFX DZ ti se nij .
SFX DZ ti se njam .
SFX DZ ti se njami .
SFX DZ ti se njah .

SFX Da Y 10
SFX Da 0 na .
SFX Da 0 ne .
SFX Da 0 n .
SFX Da 0 ni .
SFX Da 0 nu .
SFX Da 0 nah .
SFX Da 0 nam .
SFX Da 0 nem .
SFX Da 0 nom .
SFX Da 0 nami .

SFX Db Y 4
SFX Db sot isot .
SFX Db sot istah .
SFX Db sot istam .
SFX Db sot justami .

SFX Dc Y 9
SFX Dc es si .
SFX Dc es sa .
SFX Dc es sov .
SFX Dc es su .
SFX Dc es sah .
SFX Dc es sam .
SFX Dc es som .
SFX Dc es sami .
SFX Dc es se .

SFX Dd Y 9
SFX Dd i je .
SFX Dd i ju .
SFX Dd i ej .
SFX Dd i ji .
SFX Dd i jah .
SFX Dd i jam .
SFX Dd i jeju .
SFX Dd i jami .
SFX Dd i jo .

SFX De Y 68
SFX De ti l .
SFX De ti la .
SFX De ti lo .
SFX De ti li .
SFX De ypěti ipju .
SFX De ypěti ipim .
SFX De ypěti ipiš .
SFX De ypěti ipi .
SFX De ypěti ipimo .
SFX De ypěti ipite .
SFX De ypěti ipet .
SFX De ti h .
SFX De ti še .
SFX De ti hmo .
SFX De ti ste .
SFX De ti hu .
SFX De ypěti ipeči .
SFX De ypěti ipeča .
SFX De ypěti ipeče .
SFX De ypěti ipimy .
SFX De ypěti ipimogo .
SFX De ypěti ipimomu .
SFX De ypěti ipimym .
SFX De ypěti ipimom .
SFX De ypěti ipimo .
SFX De ypěti ipima .
SFX De ypěti ipimu .
SFX De ypěti ipimoj .
SFX De ypěti ipimoju .
SFX De ypěti ipimi .
SFX De ypěti ipime .
SFX De ypěti ipimyh .
SFX De ypěti ipimym .
SFX De ypěti ipimymi .
SFX De ti vši .
SFX De ti všego .
SFX De ti všemu .
SFX De ti všim .
SFX De ti všem .
SFX De ti vših .
SFX De ti všimi .
SFX De ti vša .
SFX De ti všu .
SFX De ti všej .
SFX De ti všeju .
SFX De ti vše .
SFX De ti ny .
SFX De ti nogo .
SFX De ti nomu .
SFX De ti nym .
SFX De ti nom .
SFX De ti ni .
SFX De ti ne .
SFX De ti nyh .
SFX De ti nymi .
SFX De ti na .
SFX De ti nu .
SFX De ti noj .
SFX De ti noju .
SFX De ti no .
SFX De ti nje .
SFX De ti nja .
SFX De ti nju .
SFX De ti njem .
SFX De ti nij .
SFX De ti njam .
SFX De ti njami .
SFX De ti njah .

SFX Df Y 11
SFX Df 0 e .
SFX Df 0 i .
SFX Df 0 a .
SFX Df 0 ev .
SFX Df 0 ij .
SFX Df 0 u .
SFX Df 0 ah .
SFX Df 0 am .
SFX Df 0 em .
SFX Df 0 ju .
SFX Df 0 ami .

SFX Dg Y 9
SFX Dg oha hy .
SFX Dg oha hu .
SFX Dg oha h .
SFX Dg oha hě .
SFX Dg oha hah .
SFX Dg oha ham .
SFX Dg oha hoju .
SFX Dg oha hami .
SFX Dg oha ho .

SFX Dh Y 9
SFX Dh o a .
SFX Dh no on .
SFX Dh o u .
SFX Dh o ah .
SFX Dh o am .
SFX Dh 0 m .
SFX Dh o ami .
SFX Dh no en .
SFX Dh o ju .

SFX Di Y 19
SFX Di ob b .
SFX Di ob by .
SFX Di 0 y .
SFX Di ob ba .
SFX Di 0 a .
SFX Di ob bov .
SFX Di 0 ov .
SFX Di ob bu .
SFX Di 0 u .
SFX Di ob bah .
SFX Di 0 ah .
SFX Di ob bam .
SFX Di 0 am .
SFX Di ob bom .
SFX Di 0 om .
SFX Di ob bami .
SFX Di 0 ami .
SFX Di ob be .
SFX Di 0 e .

SFX Dj Y 4
SFX Dj i ov .
SFX Dj i ah .
SFX Dj i am .
SFX Dj i ami .

SFX Dk Y 80
SFX Dk ti l .
SFX Dk ti la .
SFX Dk ti lo .
SFX Dk ti li .
SFX Dk vati ju .
SFX Dk vati jem .
SFX Dk vati ješ .
SFX Dk vati je .
SFX Dk vati jemo .
SFX Dk vati jete .
SFX Dk vati jut .
SFX Dk ti h .
SFX Dk ti še .
SFX Dk ti hmo .
SFX Dk ti ste .
SFX Dk ti hu .
SFX Dk vati j .
SFX Dk vati jmo .
SFX Dk vati jte .
SFX Dk vati juči .
SFX Dk vati jučego .
SFX Dk vati jučemu .
SFX Dk vati jučim .
SFX Dk vati jučem .
SFX Dk vati jučih .
SFX Dk vati jučimi .
SFX Dk vati juča .
SFX Dk vati juču .
SFX Dk vati jučej .
SFX Dk vati jučeju .
SFX Dk vati juče .
SFX Dk vati jemy .
SFX Dk vati jemogo .
SFX Dk vati jemomu .
SFX Dk vati jemym .
SFX Dk vati jemom .
SFX Dk vati jemo .
SFX Dk vati jema .
SFX Dk vati jemu .
SFX Dk vati jemoj .
SFX Dk vati jemoju .
SFX Dk vati jemi .
SFX Dk vati jeme .
SFX Dk vati jemyh .
SFX Dk vati jemym .
SFX Dk vati jemymi .
SFX Dk ti vši .
SFX Dk ti všego .
SFX Dk ti všemu .
SFX Dk ti všim .
SFX Dk ti všem .
SFX Dk ti vših .
SFX Dk ti všimi .
SFX Dk ti vša .
SFX Dk ti všu .
SFX Dk ti všej .
SFX Dk ti všeju .
SFX Dk ti vše .
SFX Dk ti ny .
SFX Dk ti nogo .
SFX Dk ti nomu .
SFX Dk ti nym .
SFX Dk ti nom .
SFX Dk ti ni .
SFX Dk ti ne .
SFX Dk ti nyh .
SFX Dk ti nymi .
SFX Dk ti na .
SFX Dk ti nu .
SFX Dk ti noj .
SFX Dk ti noju .
SFX Dk ti no .
SFX Dk ti nje .
SFX Dk ti nja .
SFX Dk ti nju .
SFX Dk ti njem .
SFX Dk ti nij .
SFX Dk ti njam .
SFX Dk ti njami .
SFX Dk ti njah .

SFX Dl Y 27
SFX Dl y o .
SFX Dl y a .
SFX Dl y ogo .
SFX Dl y u .
SFX Dl y oj .
SFX Dl y om .
SFX Dl y omu .
SFX Dl 0 m .
SFX Dl y oju .
SFX Dl y i .
SFX Dl y e .
SFX Dl 0 h .
SFX Dl 0 mi .
SFX Dl ky ši/zz .
SFX Dl ky šego .
SFX Dl ky šemu .
SFX Dl ky šim .
SFX Dl ky šem .
SFX Dl ky še .
SFX Dl ky ša .
SFX Dl ky šu .
SFX Dl ky šej .
SFX Dl ky šeju .
SFX Dl ky ših .
SFX Dl ky šim .
SFX Dl ky šimi .
SFX Dl tky če .

SFX Dm Y 9
SFX Dm ev jvi .
SFX Dm ev jva .
SFX Dm ev jvov .
SFX Dm ev jvu .
SFX Dm ev jvah .
SFX Dm ev jvam .
SFX Dm ev jvom .
SFX Dm ev jvami .
SFX Dm ev jve .

SFX Dn Y 80
SFX Dn ti l .
SFX Dn ti la .
SFX Dn ti lo .
SFX Dn ti li .
SFX Dn gati žu .
SFX Dn gati žem .
SFX Dn gati žeš .
SFX Dn gati že .
SFX Dn gati žemo .
SFX Dn gati žete .
SFX Dn gati žut .
SFX Dn ti h .
SFX Dn ti še .
SFX Dn ti hmo .
SFX Dn ti ste .
SFX Dn ti hu .
SFX Dn gati ži .
SFX Dn gati žimo .
SFX Dn gati žite .
SFX Dn gati žuči .
SFX Dn gati žučego .
SFX Dn gati žučemu .
SFX Dn gati žučim .
SFX Dn gati žučem .
SFX Dn gati žučih .
SFX Dn gati žučimi .
SFX Dn gati žuča .
SFX Dn gati žuču .
SFX Dn gati žučej .
SFX Dn gati žučeju .
SFX Dn gati žuče .
SFX Dn gati žemy .
SFX Dn gati žemogo .
SFX Dn gati žemomu .
SFX Dn gati žemym .
SFX Dn gati žemom .
SFX Dn gati žemo .
SFX Dn gati žema .
SFX Dn gati žemu .
SFX Dn gati žemoj .
SFX Dn gati žemoju .
SFX Dn gati žemi .
SFX Dn gati žeme .
SFX Dn gati žemyh .
SFX Dn gati žemym .
SFX Dn gati žemymi .
SFX Dn ti vši .
SFX Dn ti všego .
SFX Dn ti všemu .
SFX Dn ti všim .
SFX Dn ti všem .
SFX Dn ti vših .
SFX Dn ti všimi .
SFX Dn ti vša .
SFX Dn ti všu .
SFX Dn ti všej .
SFX Dn ti všeju .
SFX Dn ti vše .
SFX Dn ti ny .
SFX Dn ti nogo .
SFX Dn ti nomu .
SFX Dn ti nym .
SFX Dn ti nom .
SFX Dn ti ni .
SFX Dn ti ne .
SFX Dn ti nyh .
SFX Dn ti nymi .
SFX Dn ti na .
SFX Dn ti nu .
SFX Dn ti noj .
SFX Dn ti noju .
SFX Dn ti no .
SFX Dn ti nje .
SFX Dn ti nja .
SFX Dn ti nju .
SFX Dn ti njem .
SFX Dn ti nij .
SFX Dn ti njam .
SFX Dn ti njami .
SFX Dn ti njah .

SFX Do Y 27
SFX Do y o .
SFX Do y a .
SFX Do y ogo .
SFX Do y u .
SFX Do y oj .
SFX Do y om .
SFX Do y omu .
SFX Do 0 m .
SFX Do y oju .
SFX Do y i .
SFX Do y e .
SFX Do 0 h .
SFX Do 0 mi .
SFX Do aly enši/zz .
SFX Do aly enšego .
SFX Do aly enšemu .
SFX Do aly enšim .
SFX Do aly enšem .
SFX Do aly enše .
SFX Do aly enša .
SFX Do aly enšu .
SFX Do aly enšej .
SFX Do aly enšeju .
SFX Do aly enših .
SFX Do aly enšim .
SFX Do aly enšimi .
SFX Do aly enje/zz .

SFX Dp Y 69
SFX Dp  se 0 .
SFX Dp ti se l .
SFX Dp ti se la .
SFX Dp ti se lo .
SFX Dp ti se li .
SFX Dp stiti se šču .
SFX Dp ti se m .
SFX Dp ti se š .
SFX Dp ti se 0 .
SFX Dp ti se mo .
SFX Dp i se e .
SFX Dp iti se et .
SFX Dp ti se h .
SFX Dp ti se še .
SFX Dp ti se hmo .
SFX Dp ti se ste .
SFX Dp ti se hu .
SFX Dp iti se eči .
SFX Dp iti se eča .
SFX Dp iti se eče .
SFX Dp ti se my .
SFX Dp ti se mogo .
SFX Dp ti se momu .
SFX Dp ti se mym .
SFX Dp ti se mom .
SFX Dp ti se mo .
SFX Dp ti se ma .
SFX Dp ti se mu .
SFX Dp ti se moj .
SFX Dp ti se moju .
SFX Dp ti se mi .
SFX Dp ti se me .
SFX Dp ti se myh .
SFX Dp ti se mym .
SFX Dp ti se mymi .
SFX Dp ti se vši .
SFX Dp ti se všego .
SFX Dp ti se všemu .
SFX Dp ti se všim .
SFX Dp ti se všem .
SFX Dp ti se vših .
SFX Dp ti se všimi .
SFX Dp ti se vša .
SFX Dp ti se všu .
SFX Dp ti se všej .
SFX Dp ti se všeju .
SFX Dp ti se vše .
SFX Dp stiti se ščeny .
SFX Dp stiti se ščenogo .
SFX Dp stiti se ščenomu .
SFX Dp stiti se ščenym .
SFX Dp stiti se ščenom .
SFX Dp stiti se ščeni .
SFX Dp stiti se ščene .
SFX Dp stiti se ščenyh .
SFX Dp stiti se ščenymi .
SFX Dp stiti se ščena .
SFX Dp stiti se ščenu .
SFX Dp stiti se ščenoj .
SFX Dp stiti se ščenoju .
SFX Dp stiti se ščeno .
SFX Dp stiti se ščenje .
SFX Dp stiti se ščenja .
SFX Dp stiti se ščenju .
SFX Dp stiti se ščenjem .
SFX Dp stiti se ščenij .
SFX Dp stiti se ščenjam .
SFX Dp stiti se ščenjami .
SFX Dp stiti se ščenjah .

SFX Dq Y 13
SFX Dq y-nebud o-nebud .
SFX Dq y-nebud a-nebud .
SFX Dq y-nebud ogo-nebud .
SFX Dq y-nebud u-nebud .
SFX Dq y-nebud oj-nebud .
SFX Dq y-nebud om-nebud .
SFX Dq y-nebud omu-nebud .
SFX Dq -nebud m-nebud .
SFX Dq y-nebud oju-nebud .
SFX Dq y-nebud i-nebud .
SFX Dq y-nebud e-nebud .
SFX Dq -nebud h-nebud .
SFX Dq -nebud mi-nebud .

SFX Dr Y 7
SFX Dr e a .
SFX Dr je ej .
SFX Dr e u .
SFX Dr e ah .
SFX Dr e am .
SFX Dr 0 m .
SFX Dr e ami .

SFX Ds Y 9
SFX Ds oh h .
SFX Ds oh ha .
SFX Ds 0 a .
SFX Ds oh hu .
SFX Ds 0 u .
SFX Ds oh hom .
SFX Ds 0 om .
SFX Ds oh še .
SFX Ds h še .

SFX Dt Y 72
SFX Dt  se 0 .
SFX Dt ti se l .
SFX Dt ti se la .
SFX Dt ti se lo .
SFX Dt ti se li .
SFX Dt ti se u .
SFX Dt kti se čem .
SFX Dt kti se češ .
SFX Dt kti se če .
SFX Dt kti se čemo .
SFX Dt kti se čete .
SFX Dt ti se ut .
SFX Dt kti se čeh .
SFX Dt kti se češe .
SFX Dt kti se čehmo .
SFX Dt kti se česte .
SFX Dt kti se čehu .
SFX Dt kti se či .
SFX Dt kti se čimo .
SFX Dt kti se čite .
SFX Dt ti se uči .
SFX Dt ti se učego .
SFX Dt ti se učemu .
SFX Dt ti se učim .
SFX Dt ti se učem .
SFX Dt ti se učih .
SFX Dt ti se učimi .
SFX Dt ti se uča .
SFX Dt ti se uču .
SFX Dt ti se učej .
SFX Dt ti se učeju .
SFX Dt ti se uče .
SFX Dt kti se čemy .
SFX Dt kti se čemogo .
SFX Dt kti se čemomu .
SFX Dt kti se čemym .
SFX Dt kti se čemom .
SFX Dt kti se čemo .
SFX Dt kti se čema .
SFX Dt kti se čemu .
SFX Dt kti se čemoj .
SFX Dt kti se čemoju .
SFX Dt kti se čemi .
SFX Dt kti se čeme .
SFX Dt kti se čemyh .
SFX Dt kti se čemym .
SFX Dt kti se čemymi .
SFX Dt ti se ši .
SFX Dt ti se ša .
SFX Dt ti se še .
SFX Dt kti se čeny .
SFX Dt kti se čenogo .
SFX Dt kti se čenomu .
SFX Dt kti se čenym .
SFX Dt kti se čenom .
SFX Dt kti se čeni .
SFX Dt kti se čene .
SFX Dt kti se čenyh .
SFX Dt kti se čenymi .
SFX Dt kti se čena .
SFX Dt kti se čenu .
SFX Dt kti se čenoj .
SFX Dt kti se čenoju .
SFX Dt kti se čeno .
SFX Dt kti se čenje .
SFX Dt kti se čenja .
SFX Dt kti se čenju .
SFX Dt kti se čenjem .
SFX Dt kti se čenij .
SFX Dt kti se čenjam .
SFX Dt kti se čenjami .
SFX Dt kti se čenjah .

SFX Du Y 71
SFX Du ti l .
SFX Du ti la .
SFX Du ti lo .
SFX Du ti li .
SFX Du ti u .
SFX Du kti čem .
SFX Du kti češ .
SFX Du kti če .
SFX Du kti čemo .
SFX Du kti čete .
SFX Du ti ut .
SFX Du kti čeh .
SFX Du kti češe .
SFX Du kti čehmo .
SFX Du kti česte .
SFX Du kti čehu .
SFX Du kti či .
SFX Du kti čimo .
SFX Du kti čite .
SFX Du ti uči .
SFX Du ti učego .
SFX Du ti učemu .
SFX Du ti učim .
SFX Du ti učem .
SFX Du ti učih .
SFX Du ti učimi .
SFX Du ti uča .
SFX Du ti uču .
SFX Du ti učej .
SFX Du ti učeju .
SFX Du ti uče .
SFX Du kti čemy .
SFX Du kti čemogo .
SFX Du kti čemomu .
SFX Du kti čemym .
SFX Du kti čemom .
SFX Du kti čemo .
SFX Du kti čema .
SFX Du kti čemu .
SFX Du kti čemoj .
SFX Du kti čemoju .
SFX Du kti čemi .
SFX Du kti čeme .
SFX Du kti čemyh .
SFX Du kti čemym .
SFX Du kti čemymi .
SFX Du ti ši .
SFX Du ti ša .
SFX Du ti še .
SFX Du kti čeny .
SFX Du kti čenogo .
SFX Du kti čenomu .
SFX Du kti čenym .
SFX Du kti čenom .
SFX Du kti čeni .
SFX Du kti čene .
SFX Du kti čenyh .
SFX Du kti čenymi .
SFX Du kti čena .
SFX Du kti čenu .
SFX Du kti čenoj .
SFX Du kti čenoju .
SFX Du kti čeno .
SFX Du kti čenje .
SFX Du kti čenja .
SFX Du kti čenju .
SFX Du kti čenjem .
SFX Du kti čenij .
SFX Du kti čenjam .
SFX Du kti čenjami .
SFX Du kti čenjah .

SFX Dv Y 80
SFX Dv ti l .
SFX Dv ti la .
SFX Dv ti lo .
SFX Dv ti li .
SFX Dv těti ču .
SFX Dv těti čem .
SFX Dv těti češ .
SFX Dv těti če .
SFX Dv těti čemo .
SFX Dv těti čete .
SFX Dv těti čut .
SFX Dv ti h .
SFX Dv ti še .
SFX Dv ti hmo .
SFX Dv ti ste .
SFX Dv ti hu .
SFX Dv těti či .
SFX Dv těti čimo .
SFX Dv těti čite .
SFX Dv těti čuči .
SFX Dv těti čučego .
SFX Dv těti čučemu .
SFX Dv těti čučim .
SFX Dv těti čučem .
SFX Dv těti čučih .
SFX Dv těti čučimi .
SFX Dv těti čuča .
SFX Dv těti čuču .
SFX Dv těti čučej .
SFX Dv těti čučeju .
SFX Dv těti čuče .
SFX Dv těti čemy .
SFX Dv těti čemogo .
SFX Dv těti čemomu .
SFX Dv těti čemym .
SFX Dv těti čemom .
SFX Dv těti čemo .
SFX Dv těti čema .
SFX Dv těti čemu .
SFX Dv těti čemoj .
SFX Dv těti čemoju .
SFX Dv těti čemi .
SFX Dv těti čeme .
SFX Dv těti čemyh .
SFX Dv těti čemym .
SFX Dv těti čemymi .
SFX Dv ti vši .
SFX Dv ti všego .
SFX Dv ti všemu .
SFX Dv ti všim .
SFX Dv ti všem .
SFX Dv ti vših .
SFX Dv ti všimi .
SFX Dv ti vša .
SFX Dv ti všu .
SFX Dv ti všej .
SFX Dv ti všeju .
SFX Dv ti vše .
SFX Dv ti ny .
SFX Dv ti nogo .
SFX Dv ti nomu .
SFX Dv ti nym .
SFX Dv ti nom .
SFX Dv ti ni .
SFX Dv ti ne .
SFX Dv ti nyh .
SFX Dv ti nymi .
SFX Dv ti na .
SFX Dv ti nu .
SFX Dv ti noj .
SFX Dv ti noju .
SFX Dv ti no .
SFX Dv ti nje .
SFX Dv ti nja .
SFX Dv ti nju .
SFX Dv ti njem .
SFX Dv ti nij .
SFX Dv ti njam .
SFX Dv ti njami .
SFX Dv ti njah .

SFX Dw Y 80
SFX Dw ti l .
SFX Dw ti la .
SFX Dw ti lo .
SFX Dw ti li .
SFX Dw děti m .
SFX Dw děti š .
SFX Dw děti 0 .
SFX Dw děti mo .
SFX Dw děti te .
SFX Dw ěti ut .
SFX Dw ti h .
SFX Dw ti še .
SFX Dw ti hmo .
SFX Dw ti ste .
SFX Dw ti hu .
SFX Dw ěti 0 .
SFX Dw ěti mo .
SFX Dw ěti te .
SFX Dw ěti uči .
SFX Dw ěti učego .
SFX Dw ěti učemu .
SFX Dw ěti učim .
SFX Dw ěti učem .
SFX Dw ěti učih .
SFX Dw ěti učimi .
SFX Dw ěti uča .
SFX Dw ěti uču .
SFX Dw ěti učej .
SFX Dw ěti učeju .
SFX Dw ěti uče .
SFX Dw ěti omy .
SFX Dw ěti omogo .
SFX Dw ěti omomu .
SFX Dw ěti omym .
SFX Dw ěti omom .
SFX Dw ěti omo .
SFX Dw ěti oma .
SFX Dw ěti omu .
SFX Dw ěti omoj .
SFX Dw ěti omoju .
SFX Dw ěti omi .
SFX Dw ěti ome .
SFX Dw ěti omyh .
SFX Dw ěti omym .
SFX Dw ěti omymi .
SFX Dw ěti omo .
SFX Dw ti vši .
SFX Dw ti všego .
SFX Dw ti všemu .
SFX Dw ti všim .
SFX Dw ti všem .
SFX Dw ti vših .
SFX Dw ti všimi .
SFX Dw ti vša .
SFX Dw ti všu .
SFX Dw ti všej .
SFX Dw ti všeju .
SFX Dw ti vše .
SFX Dw ti ny .
SFX Dw ti nogo .
SFX Dw ti nomu .
SFX Dw ti nym .
SFX Dw ti nom .
SFX Dw ti ni .
SFX Dw ti ne .
SFX Dw ti nyh .
SFX Dw ti nymi .
SFX Dw ti na .
SFX Dw ti nu .
SFX Dw ti noj .
SFX Dw ti noju .
SFX Dw ti no .
SFX Dw ti nje .
SFX Dw ti nja .
SFX Dw ti nju .
SFX Dw ti njem .
SFX Dw ti nij .
SFX Dw ti njam .
SFX Dw ti njami .
SFX Dw ti njah .

SFX Dx Y 19
SFX Dx ol l .
SFX Dx ol li .
SFX Dx 0 i .
SFX Dx ol la .
SFX Dx 0 a .
SFX Dx ol lov .
SFX Dx 0 ov .
SFX Dx ol lu .
SFX Dx 0 u .
SFX Dx ol lah .
SFX Dx 0 ah .
SFX Dx ol lam .
SFX Dx 0 am .
SFX Dx ol lom .
SFX Dx 0 om .
SFX Dx ol lami .
SFX Dx 0 ami .
SFX Dx ol le .
SFX Dx 0 e .

SFX Dy Y 81
SFX Dy ojdti šel .
SFX Dy jdti šla .
SFX Dy jdti šlo .
SFX Dy jdti šli .
SFX Dy ti u .
SFX Dy ti em .
SFX Dy ti eš .
SFX Dy ti e .
SFX Dy ti emo .
SFX Dy ti ete .
SFX Dy ti ut .
SFX Dy ti eh .
SFX Dy ti eše .
SFX Dy ti ehmo .
SFX Dy ti este .
SFX Dy ti ehu .
SFX Dy ti i .
SFX Dy ti imo .
SFX Dy ti ite .
SFX Dy ti uči .
SFX Dy ti učego .
SFX Dy ti učemu .
SFX Dy ti učim .
SFX Dy ti učem .
SFX Dy ti učih .
SFX Dy ti učimi .
SFX Dy ti uča .
SFX Dy ti uču .
SFX Dy ti učej .
SFX Dy ti učeju .
SFX Dy ti uče .
SFX Dy ti omy .
SFX Dy ti omogo .
SFX Dy ti omomu .
SFX Dy ti omym .
SFX Dy ti omom .
SFX Dy ti omo .
SFX Dy ti oma .
SFX Dy ti omu .
SFX Dy ti omoj .
SFX Dy ti omoju .
SFX Dy ti omi .
SFX Dy ti ome .
SFX Dy ti omyh .
SFX Dy ti omym .
SFX Dy ti omymi .
SFX Dy ti omo .
SFX Dy ojdti ševši .
SFX Dy ojdti ševšego .
SFX Dy ojdti ševšemu .
SFX Dy ojdti ševšim .
SFX Dy ojdti ševšem .
SFX Dy ojdti ševših .
SFX Dy ojdti ševšimi .
SFX Dy ojdti ševša .
SFX Dy ojdti ševšu .
SFX Dy ojdti ševšej .
SFX Dy ojdti ševšeju .
SFX Dy ojdti ševše .
SFX Dy ti eny .
SFX Dy ti enogo .
SFX Dy ti enomu .
SFX Dy ti enym .
SFX Dy ti enom .
SFX Dy ti eni .
SFX Dy ti ene .
SFX Dy ti enyh .
SFX Dy ti enymi .
SFX Dy ti ena .
SFX Dy ti enu .
SFX Dy ti enoj .
SFX Dy ti enoju .
SFX Dy ti eno .
SFX Dy ti enje .
SFX Dy ti enja .
SFX Dy ti enju .
SFX Dy ti enjem .
SFX Dy ti enij .
SFX Dy ti enjam .
SFX Dy ti enjami .
SFX Dy ti enjah .

SFX Dz Y 9
SFX Dz ok ki .
SFX Dz ok ka .
SFX Dz ok kov .
SFX Dz ok ku .
SFX Dz ok kah .
SFX Dz ok kam .
SFX Dz ok kom .
SFX Dz ok kami .
SFX Dz ok če .

SFX EA Y 9
SFX EA 0 e .
SFX EA 0 a .
SFX EA 0 ev .
SFX EA 0 u .
SFX EA 0 ah .
SFX EA 0 am .
SFX EA 0 em .
SFX EA 0 ami .
SFX EA c če .

SFX EB Y 62
SFX EB ti l .
SFX EB ti la .
SFX EB ti lo .
SFX EB ti li .
SFX EB eti mu .
SFX EB eti mem .
SFX EB eti meš .
SFX EB eti me .
SFX EB eti memo .
SFX EB eti mete .
SFX EB eti mut .
SFX EB ti h .
SFX EB ti še .
SFX EB ti hmo .
SFX EB ti ste .
SFX EB ti hu .
SFX EB eti mi .
SFX EB eti mimo .
SFX EB eti mite .
SFX EB eti muči .
SFX EB eti mučego .
SFX EB eti mučemu .
SFX EB eti mučim .
SFX EB eti mučem .
SFX EB eti mučih .
SFX EB eti mučimi .
SFX EB eti muča .
SFX EB eti muču .
SFX EB eti mučej .
SFX EB eti mučeju .
SFX EB eti muče .
SFX EB eti memy .
SFX EB eti memogo .
SFX EB eti memomu .
SFX EB eti memym .
SFX EB eti memom .
SFX EB eti memo .
SFX EB eti mema .
SFX EB eti memu .
SFX EB eti memoj .
SFX EB eti memoju .
SFX EB eti memi .
SFX EB eti meme .
SFX EB eti memyh .
SFX EB eti memym .
SFX EB eti memymi .
SFX EB ti vši .
SFX EB ti všego .
SFX EB ti všemu .
SFX EB ti všim .
SFX EB ti všem .
SFX EB ti vših .
SFX EB ti všimi .
SFX EB ti vša .
SFX EB ti všu .
SFX EB ti všej .
SFX EB ti všeju .
SFX EB ti vše .
SFX EB i y .
SFX EB i a .
SFX EB i o .
SFX EB i je .

SFX EC Y 7
SFX EC o a .
SFX EC ko ek .
SFX EC o u .
SFX EC o ah .
SFX EC o am .
SFX EC 0 m .
SFX EC o ami .

SFX ED Y 62
SFX ED ti l .
SFX ED ti la .
SFX ED ti lo .
SFX ED ti li .
SFX ED jeti ojmu .
SFX ED jeti ojmem .
SFX ED jeti ojmeš .
SFX ED jeti ojme .
SFX ED jeti ojmemo .
SFX ED jeti ojmete .
SFX ED jeti ojmut .
SFX ED ti h .
SFX ED ti še .
SFX ED ti hmo .
SFX ED ti ste .
SFX ED ti hu .
SFX ED jeti ojmi .
SFX ED jeti ojmimo .
SFX ED jeti ojmite .
SFX ED jeti ojmuči .
SFX ED jeti ojmučego .
SFX ED jeti ojmučemu .
SFX ED jeti ojmučim .
SFX ED jeti ojmučem .
SFX ED jeti ojmučih .
SFX ED jeti ojmučimi .
SFX ED jeti ojmuča .
SFX ED jeti ojmuču .
SFX ED jeti ojmučej .
SFX ED jeti ojmučeju .
SFX ED jeti ojmuče .
SFX ED jeti ojmemy .
SFX ED jeti ojmemogo .
SFX ED jeti ojmemomu .
SFX ED jeti ojmemym .
SFX ED jeti ojmemom .
SFX ED jeti ojmemo .
SFX ED jeti ojmema .
SFX ED jeti ojmemu .
SFX ED jeti ojmemoj .
SFX ED jeti ojmemoju .
SFX ED jeti ojmemi .
SFX ED jeti ojmeme .
SFX ED jeti ojmemyh .
SFX ED jeti ojmemym .
SFX ED jeti ojmemymi .
SFX ED ti vši .
SFX ED ti všego .
SFX ED ti všemu .
SFX ED ti všim .
SFX ED ti všem .
SFX ED ti vših .
SFX ED ti všimi .
SFX ED ti vša .
SFX ED ti všu .
SFX ED ti všej .
SFX ED ti všeju .
SFX ED ti vše .
SFX ED i y .
SFX ED i a .
SFX ED i o .
SFX ED i je .

SFX EE Y 3
SFX EE e yh .
SFX EE e ym .
SFX EE e ymi .

SFX EF Y 6
SFX EF enj nji .
SFX EF enj njij .
SFX EF enj njah .
SFX EF enj njam .
SFX EF enj njju .
SFX EF enj njami .

SFX EG Y 81
SFX EG  se 0 .
SFX EG ti se l .
SFX EG ti se la .
SFX EG ti se lo .
SFX EG ti se li .
SFX EG obrati se beru .
SFX EG obrati se berem .
SFX EG obrati se bereš .
SFX EG obrati se bere .
SFX EG obrati se beremo .
SFX EG obrati se berete .
SFX EG obrati se berut .
SFX EG ti se h .
SFX EG ti se še .
SFX EG ti se hmo .
SFX EG ti se ste .
SFX EG ti se hu .
SFX EG obrati se beri .
SFX EG obrati se berimo .
SFX EG obrati se berite .
SFX EG obrati se beruči .
SFX EG obrati se beručego .
SFX EG obrati se beručemu .
SFX EG obrati se beručim .
SFX EG obrati se beručem .
SFX EG obrati se beručih .
SFX EG obrati se beručimi .
SFX EG obrati se beruča .
SFX EG obrati se beruču .
SFX EG obrati se beručej .
SFX EG obrati se beručeju .
SFX EG obrati se beruče .
SFX EG obrati se beremy .
SFX EG obrati se beremogo .
SFX EG obrati se beremomu .
SFX EG obrati se beremym .
SFX EG obrati se beremom .
SFX EG obrati se beremo .
SFX EG obrati se berema .
SFX EG obrati se beremu .
SFX EG obrati se beremoj .
SFX EG obrati se beremoju .
SFX EG obrati se beremi .
SFX EG obrati se bereme .
SFX EG obrati se beremyh .
SFX EG obrati se beremym .
SFX EG obrati se beremymi .
SFX EG ti se vši .
SFX EG ti se všego .
SFX EG ti se všemu .
SFX EG ti se všim .
SFX EG ti se všem .
SFX EG ti se vših .
SFX EG ti se všimi .
SFX EG ti se vša .
SFX EG ti se všu .
SFX EG ti se všej .
SFX EG ti se všeju .
SFX EG ti se vše .
SFX EG ti se ny .
SFX EG ti se nogo .
SFX EG ti se nomu .
SFX EG ti se nym .
SFX EG ti se nom .
SFX EG ti se ni .
SFX EG ti se ne .
SFX EG ti se nyh .
SFX EG ti se nymi .
SFX EG ti se na .
SFX EG ti se nu .
SFX EG ti se noj .
SFX EG ti se noju .
SFX EG ti se no .
SFX EG ti se nje .
SFX EG ti se nja .
SFX EG ti se nju .
SFX EG ti se njem .
SFX EG ti se nij .
SFX EG ti se njam .
SFX EG ti se njami .
SFX EG ti se njah .

SFX EH Y 4
SFX EH 0 be .
SFX EH e obě .
SFX EH e i .
SFX EH e oboju .

SFX EI Y 81
SFX EI  se 0 .
SFX EI ti se l .
SFX EI ti se la .
SFX EI ti se lo .
SFX EI ti se li .
SFX EI ti se m .
SFX EI ti se š .
SFX EI ti se 0 .
SFX EI ti se mo .
SFX EI i se e .
SFX EI ti se dut .
SFX EI ti se h .
SFX EI ti se še .
SFX EI ti se hmo .
SFX EI ti se ste .
SFX EI ti se hu .
SFX EI ti se j .
SFX EI ti se jmo .
SFX EI ti se jte .
SFX EI ti se duči .
SFX EI ti se dučego .
SFX EI ti se dučemu .
SFX EI ti se dučim .
SFX EI ti se dučem .
SFX EI ti se dučih .
SFX EI ti se dučimi .
SFX EI ti se duča .
SFX EI ti se duču .
SFX EI ti se dučej .
SFX EI ti se dučeju .
SFX EI ti se duče .
SFX EI ti se domy .
SFX EI ti se domogo .
SFX EI ti se domomu .
SFX EI ti se domym .
SFX EI ti se domom .
SFX EI ti se domo .
SFX EI ti se doma .
SFX EI ti se domu .
SFX EI ti se domoj .
SFX EI ti se domoju .
SFX EI ti se domi .
SFX EI ti se dome .
SFX EI ti se domyh .
SFX EI ti se domym .
SFX EI ti se domymi .
SFX EI ti se domo .
SFX EI ti se vši .
SFX EI ti se všego .
SFX EI ti se všemu .
SFX EI ti se všim .
SFX EI ti se všem .
SFX EI ti se vših .
SFX EI ti se všimi .
SFX EI ti se vša .
SFX EI ti se všu .
SFX EI ti se všej .
SFX EI ti se všeju .
SFX EI ti se vše .
SFX EI ti se ny .
SFX EI ti se nogo .
SFX EI ti se nomu .
SFX EI ti se nym .
SFX EI ti se nom .
SFX EI ti se ni .
SFX EI ti se ne .
SFX EI ti se nyh .
SFX EI ti se nymi .
SFX EI ti se na .
SFX EI ti se nu .
SFX EI ti se noj .
SFX EI ti se noju .
SFX EI ti se no .
SFX EI ti se nje .
SFX EI ti se nja .
SFX EI ti se nju .
SFX EI ti se njem .
SFX EI ti se nij .
SFX EI ti se njam .
SFX EI ti se njami .
SFX EI ti se njah .

SFX EJ Y 8
SFX EJ i u .
SFX EJ i ev .
SFX EJ i e .
SFX EJ i ah .
SFX EJ i am .
SFX EJ i eju .
SFX EJ i ami .
SFX EJ i o .

SFX EK Y 69
SFX EK  se 0 .
SFX EK ti se l .
SFX EK ti se la .
SFX EK ti se lo .
SFX EK ti se li .
SFX EK siti se šu .
SFX EK ti se m .
SFX EK ti se š .
SFX EK ti se 0 .
SFX EK ti se mo .
SFX EK i se e .
SFX EK iti se et .
SFX EK ti se h .
SFX EK ti se še .
SFX EK ti se hmo .
SFX EK ti se ste .
SFX EK ti se hu .
SFX EK iti se eči .
SFX EK iti se eča .
SFX EK iti se eče .
SFX EK ti se my .
SFX EK ti se mogo .
SFX EK ti se momu .
SFX EK ti se mym .
SFX EK ti se mom .
SFX EK ti se mo .
SFX EK ti se ma .
SFX EK ti se mu .
SFX EK ti se moj .
SFX EK ti se moju .
SFX EK ti se mi .
SFX EK ti se me .
SFX EK ti se myh .
SFX EK ti se mym .
SFX EK ti se mymi .
SFX EK ti se vši .
SFX EK ti se všego .
SFX EK ti se všemu .
SFX EK ti se všim .
SFX EK ti se všem .
SFX EK ti se vših .
SFX EK ti se všimi .
SFX EK ti se vša .
SFX EK ti se všu .
SFX EK ti se všej .
SFX EK ti se všeju .
SFX EK ti se vše .
SFX EK siti se šeny .
SFX EK siti se šenogo .
SFX EK siti se šenomu .
SFX EK siti se šenym .
SFX EK siti se šenom .
SFX EK siti se šeni .
SFX EK siti se šene .
SFX EK siti se šenyh .
SFX EK siti se šenymi .
SFX EK siti se šena .
SFX EK siti se šenu .
SFX EK siti se šenoj .
SFX EK siti se šenoju .
SFX EK siti se šeno .
SFX EK siti se šenje .
SFX EK siti se šenja .
SFX EK siti se šenju .
SFX EK siti se šenjem .
SFX EK siti se šenij .
SFX EK siti se šenjam .
SFX EK siti se šenjami .
SFX EK siti se šenjah .

SFX EL Y 6
SFX EL i ego .
SFX EL 0 h .
SFX EL i em .
SFX EL i emu .
SFX EL 0 m .
SFX EL 0 mi .

SFX EM Y 10
SFX EM yrovoz irovoz .
SFX EM yrovoz irovozy .
SFX EM yrovoz irovoza .
SFX EM yrovoz irovozov .
SFX EM yrovoz irovozu .
SFX EM yrovoz irovozah .
SFX EM yrovoz irovozam .
SFX EM yrovoz irovozom .
SFX EM yrovoz irovozami .
SFX EM yrovoz irovoze .

SFX EN Y 81
SFX EN  se 0 .
SFX EN ti se l .
SFX EN ti se la .
SFX EN ti se lo .
SFX EN ti se li .
SFX EN ti se nu .
SFX EN ti se nem .
SFX EN ti se neš .
SFX EN ti se ne .
SFX EN ti se nemo .
SFX EN ti se nete .
SFX EN ti se nut .
SFX EN ti se h .
SFX EN ti se še .
SFX EN ti se hmo .
SFX EN ti se ste .
SFX EN ti se hu .
SFX EN ti se ni .
SFX EN ti se nimo .
SFX EN ti se nite .
SFX EN ti se nuči .
SFX EN ti se nučego .
SFX EN ti se nučemu .
SFX EN ti se nučim .
SFX EN ti se nučem .
SFX EN ti se nučih .
SFX EN ti se nučimi .
SFX EN ti se nuča .
SFX EN ti se nuču .
SFX EN ti se nučej .
SFX EN ti se nučeju .
SFX EN ti se nuče .
SFX EN ti se nemy .
SFX EN ti se nemogo .
SFX EN ti se nemomu .
SFX EN ti se nemym .
SFX EN ti se nemom .
SFX EN ti se nemo .
SFX EN ti se nema .
SFX EN ti se nemu .
SFX EN ti se nemoj .
SFX EN ti se nemoju .
SFX EN ti se nemi .
SFX EN ti se neme .
SFX EN ti se nemyh .
SFX EN ti se nemym .
SFX EN ti se nemymi .
SFX EN ti se vši .
SFX EN ti se všego .
SFX EN ti se všemu .
SFX EN ti se všim .
SFX EN ti se všem .
SFX EN ti se vših .
SFX EN ti se všimi .
SFX EN ti se vša .
SFX EN ti se všu .
SFX EN ti se všej .
SFX EN ti se všeju .
SFX EN ti se vše .
SFX EN ti se ny .
SFX EN ti se nogo .
SFX EN ti se nomu .
SFX EN ti se nym .
SFX EN ti se nom .
SFX EN ti se ni .
SFX EN ti se ne .
SFX EN ti se nyh .
SFX EN ti se nymi .
SFX EN ti se na .
SFX EN ti se nu .
SFX EN ti se noj .
SFX EN ti se noju .
SFX EN ti se no .
SFX EN ti se nje .
SFX EN ti se nja .
SFX EN ti se nju .
SFX EN ti se njem .
SFX EN ti se nij .
SFX EN ti se njam .
SFX EN ti se njami .
SFX EN ti se njah .

SFX EO Y 71
SFX EO ti l .
SFX EO ti la .
SFX EO ti lo .
SFX EO ti li .
SFX EO asti u .
SFX EO asti em .
SFX EO asti eš .
SFX EO asti e .
SFX EO asti emo .
SFX EO asti ete .
SFX EO asti ut .
SFX EO ti eh .
SFX EO ti eše .
SFX EO ti ehmo .
SFX EO ti este .
SFX EO ti ehu .
SFX EO asti i .
SFX EO asti imo .
SFX EO asti ite .
SFX EO asti uči .
SFX EO asti učego .
SFX EO asti učemu .
SFX EO asti učim .
SFX EO asti učem .
SFX EO asti učih .
SFX EO asti učimi .
SFX EO asti uča .
SFX EO asti uču .
SFX EO asti učej .
SFX EO asti učeju .
SFX EO asti uče .
SFX EO asti emy .
SFX EO asti emogo .
SFX EO asti emomu .
SFX EO asti emym .
SFX EO asti emom .
SFX EO asti emo .
SFX EO asti ema .
SFX EO asti emu .
SFX EO asti emoj .
SFX EO asti emoju .
SFX EO asti emi .
SFX EO asti eme .
SFX EO asti emyh .
SFX EO asti emym .
SFX EO asti emymi .
SFX EO ti ši .
SFX EO ti ša .
SFX EO ti še .
SFX EO ti eny .
SFX EO ti enogo .
SFX EO ti enomu .
SFX EO ti enym .
SFX EO ti enom .
SFX EO ti eni .
SFX EO ti ene .
SFX EO ti enyh .
SFX EO ti enymi .
SFX EO ti ena .
SFX EO ti enu .
SFX EO ti enoj .
SFX EO ti enoju .
SFX EO ti eno .
SFX EO ti enje .
SFX EO ti enja .
SFX EO ti enju .
SFX EO ti enjem .
SFX EO ti enij .
SFX EO ti enjam .
SFX EO ti enjami .
SFX EO ti enjah .

SFX EP Y 10
SFX EP ina y .
SFX EP a u .
SFX EP a y .
SFX EP ina 0 .
SFX EP a ě .
SFX EP ina ah .
SFX EP ina am .
SFX EP a oju .
SFX EP ina ami .
SFX EP a o .

SFX EQ Y 80
SFX EQ ti l .
SFX EQ ti la .
SFX EQ ti lo .
SFX EQ ti li .
SFX EQ cati ču .
SFX EQ cati čem .
SFX EQ cati češ .
SFX EQ cati če .
SFX EQ cati čemo .
SFX EQ cati čete .
SFX EQ cati čut .
SFX EQ ti h .
SFX EQ ti še .
SFX EQ ti hmo .
SFX EQ ti ste .
SFX EQ ti hu .
SFX EQ cati či .
SFX EQ cati čimo .
SFX EQ cati čite .
SFX EQ cati čuči .
SFX EQ cati čučego .
SFX EQ cati čučemu .
SFX EQ cati čučim .
SFX EQ cati čučem .
SFX EQ cati čučih .
SFX EQ cati čučimi .
SFX EQ cati čuča .
SFX EQ cati čuču .
SFX EQ cati čučej .
SFX EQ cati čučeju .
SFX EQ cati čuče .
SFX EQ cati čemy .
SFX EQ cati čemogo .
SFX EQ cati čemomu .
SFX EQ cati čemym .
SFX EQ cati čemom .
SFX EQ cati čemo .
SFX EQ cati čema .
SFX EQ cati čemu .
SFX EQ cati čemoj .
SFX EQ cati čemoju .
SFX EQ cati čemi .
SFX EQ cati čeme .
SFX EQ cati čemyh .
SFX EQ cati čemym .
SFX EQ cati čemymi .
SFX EQ ti vši .
SFX EQ ti všego .
SFX EQ ti všemu .
SFX EQ ti všim .
SFX EQ ti všem .
SFX EQ ti vših .
SFX EQ ti všimi .
SFX EQ ti vša .
SFX EQ ti všu .
SFX EQ ti všej .
SFX EQ ti všeju .
SFX EQ ti vše .
SFX EQ ti ny .
SFX EQ ti nogo .
SFX EQ ti nomu .
SFX EQ ti nym .
SFX EQ ti nom .
SFX EQ ti ni .
SFX EQ ti ne .
SFX EQ ti nyh .
SFX EQ ti nymi .
SFX EQ ti na .
SFX EQ ti nu .
SFX EQ ti noj .
SFX EQ ti noju .
SFX EQ ti no .
SFX EQ ti nje .
SFX EQ ti nja .
SFX EQ ti nju .
SFX EQ ti njem .
SFX EQ ti nij .
SFX EQ ti njam .
SFX EQ ti njami .
SFX EQ ti njah .

SFX ER Y 99
SFX ER ti l .
SFX ER ti la .
SFX ER ti lo .
SFX ER ti li .
SFX ER ti ju .
SFX ER ti m .
SFX ER ti ješ .
SFX ER ti š .
SFX ER ti je .
SFX ER ti 0 .
SFX ER ti jemo .
SFX ER ti mo .
SFX ER ti jete .
SFX ER i e .
SFX ER ti jut .
SFX ER ti h .
SFX ER ti še .
SFX ER ti hmo .
SFX ER ti ste .
SFX ER ti hu .
SFX ER ti j .
SFX ER ti jmo .
SFX ER ti jte .
SFX ER ti juči .
SFX ER ti jučego .
SFX ER ti jučemu .
SFX ER ti jučim .
SFX ER ti jučem .
SFX ER ti jučih .
SFX ER ti jučimi .
SFX ER ti juča .
SFX ER ti juču .
SFX ER ti jučej .
SFX ER ti jučeju .
SFX ER ti juče .
SFX ER ti jemy .
SFX ER ti jemogo .
SFX ER ti jemomu .
SFX ER ti jemym .
SFX ER ti jemom .
SFX ER ti jemo .
SFX ER ti jema .
SFX ER ti jemu .
SFX ER ti jemoj .
SFX ER ti jemoju .
SFX ER ti jemi .
SFX ER ti jeme .
SFX ER ti jemyh .
SFX ER ti jemym .
SFX ER ti jemymi .
SFX ER ti my .
SFX ER ti mogo .
SFX ER ti momu .
SFX ER ti mym .
SFX ER ti mom .
SFX ER ti mo .
SFX ER ti ma .
SFX ER ti mu .
SFX ER ti moj .
SFX ER ti moju .
SFX ER ti mi .
SFX ER ti me .
SFX ER ti myh .
SFX ER ti mym .
SFX ER ti mymi .
SFX ER ti vši .
SFX ER ti všego .
SFX ER ti všemu .
SFX ER ti všim .
SFX ER ti všem .
SFX ER ti vših .
SFX ER ti všimi .
SFX ER ti vša .
SFX ER ti všu .
SFX ER ti všej .
SFX ER ti všeju .
SFX ER ti vše .
SFX ER ti eny .
SFX ER ti enogo .
SFX ER ti enomu .
SFX ER ti enym .
SFX ER ti enom .
SFX ER ti eni .
SFX ER ti ene .
SFX ER ti enyh .
SFX ER ti enymi .
SFX ER ti ena .
SFX ER ti enu .
SFX ER ti enoj .
SFX ER ti enoju .
SFX ER ti eno .
SFX ER ti enje .
SFX ER ti enja .
SFX ER ti enju .
SFX ER ti enjem .
SFX ER ti enij .
SFX ER ti enjam .
SFX ER ti enjami .
SFX ER ti enjah .

SFX ES Y 82
SFX ES  se 0 .
SFX ES jdti se šel .
SFX ES jdti se šla .
SFX ES jdti se šlo .
SFX ES jdti se šli .
SFX ES ti se u .
SFX ES ti se em .
SFX ES ti se eš .
SFX ES ti se e .
SFX ES ti se emo .
SFX ES ti se ete .
SFX ES ti se ut .
SFX ES ti se eh .
SFX ES ti se eše .
SFX ES ti se ehmo .
SFX ES ti se este .
SFX ES ti se ehu .
SFX ES ti se i .
SFX ES ti se imo .
SFX ES ti se ite .
SFX ES ti se uči .
SFX ES ti se učego .
SFX ES ti se učemu .
SFX ES ti se učim .
SFX ES ti se učem .
SFX ES ti se učih .
SFX ES ti se učimi .
SFX ES ti se uča .
SFX ES ti se uču .
SFX ES ti se učej .
SFX ES ti se učeju .
SFX ES ti se uče .
SFX ES ti se omy .
SFX ES ti se omogo .
SFX ES ti se omomu .
SFX ES ti se omym .
SFX ES ti se omom .
SFX ES ti se omo .
SFX ES ti se oma .
SFX ES ti se omu .
SFX ES ti se omoj .
SFX ES ti se omoju .
SFX ES ti se omi .
SFX ES ti se ome .
SFX ES ti se omyh .
SFX ES ti se omym .
SFX ES ti se omymi .
SFX ES ti se omo .
SFX ES jdti se ševši .
SFX ES jdti se ševšego .
SFX ES jdti se ševšemu .
SFX ES jdti se ševšim .
SFX ES jdti se ševšem .
SFX ES jdti se ševših .
SFX ES jdti se ševšimi .
SFX ES jdti se ševša .
SFX ES jdti se ševšu .
SFX ES jdti se ševšej .
SFX ES jdti se ševšeju .
SFX ES jdti se ševše .
SFX ES ti se eny .
SFX ES ti se enogo .
SFX ES ti se enomu .
SFX ES ti se enym .
SFX ES ti se enom .
SFX ES ti se eni .
SFX ES ti se ene .
SFX ES ti se enyh .
SFX ES ti se enymi .
SFX ES ti se ena .
SFX ES ti se enu .
SFX ES ti se enoj .
SFX ES ti se enoju .
SFX ES ti se eno .
SFX ES ti se enje .
SFX ES ti se enja .
SFX ES ti se enju .
SFX ES ti se enjem .
SFX ES ti se enij .
SFX ES ti se enjam .
SFX ES ti se enjami .
SFX ES ti se enjah .

SFX ET Y 63
SFX ET  se 0 .
SFX ET ti se l .
SFX ET ti se la .
SFX ET ti se lo .
SFX ET ti se li .
SFX ET ti se ju .
SFX ET ti se jem .
SFX ET ti se ješ .
SFX ET ti se je .
SFX ET ti se jemo .
SFX ET ti se jete .
SFX ET ti se jut .
SFX ET ti se h .
SFX ET ti se še .
SFX ET ti se hmo .
SFX ET ti se ste .
SFX ET ti se hu .
SFX ET ti se j .
SFX ET ti se jmo .
SFX ET ti se jte .
SFX ET ti se juči .
SFX ET ti se jučego .
SFX ET ti se jučemu .
SFX ET ti se jučim .
SFX ET ti se jučem .
SFX ET ti se jučih .
SFX ET ti se jučimi .
SFX ET ti se juča .
SFX ET ti se juču .
SFX ET ti se jučej .
SFX ET ti se jučeju .
SFX ET ti se juče .
SFX ET ti se jemy .
SFX ET ti se jemogo .
SFX ET ti se jemomu .
SFX ET ti se jemym .
SFX ET ti se jemom .
SFX ET ti se jemo .
SFX ET ti se jema .
SFX ET ti se jemu .
SFX ET ti se jemoj .
SFX ET ti se jemoju .
SFX ET ti se jemi .
SFX ET ti se jeme .
SFX ET ti se jemyh .
SFX ET ti se jemym .
SFX ET ti se jemymi .
SFX ET ti se vši .
SFX ET ti se všego .
SFX ET ti se všemu .
SFX ET ti se všim .
SFX ET ti se všem .
SFX ET ti se vših .
SFX ET ti se všimi .
SFX ET ti se vša .
SFX ET ti se všu .
SFX ET ti se všej .
SFX ET ti se všeju .
SFX ET ti se vše .
SFX ET i se y .
SFX ET i se a .
SFX ET i se o .
SFX ET i se je .

SFX EU Y 68
SFX EU sti dl .
SFX EU sti dla .
SFX EU sti dlo .
SFX EU sti dli .
SFX EU sti du .
SFX EU sti dem .
SFX EU sti deš .
SFX EU sti de .
SFX EU sti demo .
SFX EU sti dete .
SFX EU sti dut .
SFX EU sti deh .
SFX EU sti deše .
SFX EU sti dehmo .
SFX EU sti deste .
SFX EU sti dehu .
SFX EU sti di .
SFX EU sti dimo .
SFX EU sti dite .
SFX EU sti duči .
SFX EU sti dučego .
SFX EU sti dučemu .
SFX EU sti dučim .
SFX EU sti dučem .
SFX EU sti dučih .
SFX EU sti dučimi .
SFX EU sti dučaduče .
SFX EU sti dučuduče .
SFX EU sti dučejduče .
SFX EU sti dučejuduče .
SFX EU sti domy .
SFX EU sti domogo .
SFX EU sti domomu .
SFX EU sti domym .
SFX EU sti domom .
SFX EU sti domo .
SFX EU sti domadomo .
SFX EU sti domudomo .
SFX EU sti domojdomo .
SFX EU sti domojudomo .
SFX EU sti domidomo .
SFX EU sti domedomo .
SFX EU sti domyhdomo .
SFX EU sti domymdomo .
SFX EU sti domymidomo .
SFX EU sti dši .
SFX EU sti dšadše .
SFX EU sti deny .
SFX EU sti denogo .
SFX EU sti denomu .
SFX EU sti denym .
SFX EU sti denom .
SFX EU sti deni .
SFX EU sti dene .
SFX EU sti denyh .
SFX EU sti denymi .
SFX EU sti denadeno .
SFX EU sti denudeno .
SFX EU sti denojdeno .
SFX EU sti denojudeno .
SFX EU sti denje .
SFX EU sti denja .
SFX EU sti denju .
SFX EU sti denjem .
SFX EU sti denij .
SFX EU sti denjam .
SFX EU sti denjami .
SFX EU sti denjah .

SFX EV Y 80
SFX EV ti l .
SFX EV ti la .
SFX EV ti lo .
SFX EV ti li .
SFX EV eti u .
SFX EV ti m .
SFX EV ti š .
SFX EV ti 0 .
SFX EV ti mo .
SFX EV i e .
SFX EV eti ut .
SFX EV ti h .
SFX EV ti še .
SFX EV ti hmo .
SFX EV ti ste .
SFX EV ti hu .
SFX EV eti i .
SFX EV eti imo .
SFX EV eti ite .
SFX EV eti uči .
SFX EV eti učego .
SFX EV eti učemu .
SFX EV eti učim .
SFX EV eti učem .
SFX EV eti učih .
SFX EV eti učimi .
SFX EV eti uča .
SFX EV eti uču .
SFX EV eti učej .
SFX EV eti učeju .
SFX EV eti uče .
SFX EV ti my .
SFX EV ti mogo .
SFX EV ti momu .
SFX EV ti mym .
SFX EV ti mom .
SFX EV ti mo .
SFX EV ti ma .
SFX EV ti mu .
SFX EV ti moj .
SFX EV ti moju .
SFX EV ti mi .
SFX EV ti me .
SFX EV ti myh .
SFX EV ti mym .
SFX EV ti mymi .
SFX EV ti vši .
SFX EV ti všego .
SFX EV ti všemu .
SFX EV ti všim .
SFX EV ti všem .
SFX EV ti vših .
SFX EV ti všimi .
SFX EV ti vša .
SFX EV ti všu .
SFX EV ti všej .
SFX EV ti všeju .
SFX EV ti vše .
SFX EV ti ny .
SFX EV ti nogo .
SFX EV ti nomu .
SFX EV ti nym .
SFX EV ti nom .
SFX EV ti ni .
SFX EV ti ne .
SFX EV ti nyh .
SFX EV ti nymi .
SFX EV ti na .
SFX EV ti nu .
SFX EV ti noj .
SFX EV ti noju .
SFX EV ti no .
SFX EV ti nje .
SFX EV ti nja .
SFX EV ti nju .
SFX EV ti njem .
SFX EV ti nij .
SFX EV ti njam .
SFX EV ti njami .
SFX EV ti njah .

SFX EW Y 6
SFX EW 0 te .
SFX EW 0 ta .
SFX EW 0 ti .
SFX EW 0 tu .
SFX EW 0 tem .
SFX EW 0 tom .

SFX EX Y 69
SFX EX  se 0 .
SFX EX ti se l .
SFX EX ti se la .
SFX EX ti se lo .
SFX EX ti se li .
SFX EX ěti se žu .
SFX EX ěti se im .
SFX EX ěti se iš .
SFX EX ěti se i .
SFX EX ěti se imo .
SFX EX ěti se ite .
SFX EX ěti se et .
SFX EX ti se h .
SFX EX ti se še .
SFX EX ti se hmo .
SFX EX ti se ste .
SFX EX ti se hu .
SFX EX ěti se eči .
SFX EX ěti se eča .
SFX EX ěti se eče .
SFX EX ěti se imy .
SFX EX ěti se imogo .
SFX EX ěti se imomu .
SFX EX ěti se imym .
SFX EX ěti se imom .
SFX EX ěti se imo .
SFX EX ěti se ima .
SFX EX ěti se imu .
SFX EX ěti se imoj .
SFX EX ěti se imoju .
SFX EX ěti se imi .
SFX EX ěti se ime .
SFX EX ěti se imyh .
SFX EX ěti se imym .
SFX EX ěti se imymi .
SFX EX ti se vši .
SFX EX ti se všego .
SFX EX ti se všemu .
SFX EX ti se všim .
SFX EX ti se všem .
SFX EX ti se vših .
SFX EX ti se všimi .
SFX EX ti se vša .
SFX EX ti se všu .
SFX EX ti se všej .
SFX EX ti se všeju .
SFX EX ti se vše .
SFX EX ti se ny .
SFX EX ti se nogo .
SFX EX ti se nomu .
SFX EX ti se nym .
SFX EX ti se nom .
SFX EX ti se ni .
SFX EX ti se ne .
SFX EX ti se nyh .
SFX EX ti se nymi .
SFX EX ti se na .
SFX EX ti se nu .
SFX EX ti se noj .
SFX EX ti se noju .
SFX EX ti se no .
SFX EX ti se nje .
SFX EX ti se nja .
SFX EX ti se nju .
SFX EX ti se njem .
SFX EX ti se nij .
SFX EX ti se njam .
SFX EX ti se njami .
SFX EX ti se njah .

SFX EY Y 8
SFX EY ec ci .
SFX EY ec ca .
SFX EY ec cev .
SFX EY ec cu .
SFX EY ec cah .
SFX EY ec cam .
SFX EY ec cem .
SFX EY ec cami .

SFX EZ Y 27
SFX EZ en no .
SFX EZ en na .
SFX EZ en nogo .
SFX EZ en nu .
SFX EZ en noj .
SFX EZ en nom .
SFX EZ en nomu .
SFX EZ en nym .
SFX EZ en noju .
SFX EZ en ni .
SFX EZ en ne .
SFX EZ en nyh .
SFX EZ en nymi .
SFX EZ en nějši/zz .
SFX EZ en nějšego .
SFX EZ en nějšemu .
SFX EZ en nějšim .
SFX EZ en nějšem .
SFX EZ en nějše .
SFX EZ en nějša .
SFX EZ en nějšu .
SFX EZ en nějšej .
SFX EZ en nějšeju .
SFX EZ en nějših .
SFX EZ en nějšim .
SFX EZ en nějšimi .
SFX EZ en něje/zz .

SFX Ea Y 13
SFX Ea 0 o .
SFX Ea 0 a .
SFX Ea 0 ogo .
SFX Ea 0 u .
SFX Ea 0 oj .
SFX Ea 0 om .
SFX Ea 0 omu .
SFX Ea 0 ym .
SFX Ea 0 oju .
SFX Ea 0 i .
SFX Ea 0 e .
SFX Ea 0 yh .
SFX Ea 0 ymi .

SFX Eb Y 4
SFX Eb ky ek .
SFX Eb y ah .
SFX Eb y am .
SFX Eb y ami .

SFX Ec Y 8
SFX Ec a y .
SFX Ec a u .
SFX Ec ka ek .
SFX Ec a ě .
SFX Ec 0 h .
SFX Ec 0 m .
SFX Ec a oju .
SFX Ec 0 mi .

SFX Ed Y 9
SFX Ed ov vy .
SFX Ed ov va .
SFX Ed ov vov .
SFX Ed ov vu .
SFX Ed ov vah .
SFX Ed ov vam .
SFX Ed ov vom .
SFX Ed ov vami .
SFX Ed ov ve .

SFX Ee Y 7
SFX Ee y e .
SFX Ee y ogo .
SFX Ee 0 h .
SFX Ee y om .
SFX Ee y omu .
SFX Ee 0 m .
SFX Ee 0 mi .

SFX Ef Y 4
SFX Ef ec ca .
SFX Ef ec cu .
SFX Ef ec cem .
SFX Ef ec če .

SFX Eg Y 54
SFX Eg  se 0 .
SFX Eg ěti se l .
SFX Eg ěti se la .
SFX Eg ěti se lo .
SFX Eg ěti se li .
SFX Eg ěti se u .
SFX Eg ěti se em .
SFX Eg ěti se eš .
SFX Eg ěti se e .
SFX Eg ěti se emo .
SFX Eg ěti se ete .
SFX Eg ěti se ut .
SFX Eg ti se h .
SFX Eg ti se še .
SFX Eg ti se hmo .
SFX Eg ti se ste .
SFX Eg ti se hu .
SFX Eg ěti se i .
SFX Eg ěti se imo .
SFX Eg ěti se ite .
SFX Eg ěti se uči .
SFX Eg ěti se učego .
SFX Eg ěti se učemu .
SFX Eg ěti se učim .
SFX Eg ěti se učem .
SFX Eg ěti se učih .
SFX Eg ěti se učimi .
SFX Eg ěti se uča .
SFX Eg ěti se uču .
SFX Eg ěti se učej .
SFX Eg ěti se učeju .
SFX Eg ěti se uče .
SFX Eg ěti se emy .
SFX Eg ěti se emogo .
SFX Eg ěti se emomu .
SFX Eg ěti se emym .
SFX Eg ěti se emom .
SFX Eg ěti se emo .
SFX Eg ěti se ema .
SFX Eg ěti se emu .
SFX Eg ěti se emoj .
SFX Eg ěti se emoju .
SFX Eg ěti se emi .
SFX Eg ěti se eme .
SFX Eg ěti se emyh .
SFX Eg ěti se emym .
SFX Eg ěti se emymi .
SFX Eg ěti se ši .
SFX Eg ěti se ša .
SFX Eg ěti se še .
SFX Eg ěti se ty .
SFX Eg ěti se ta .
SFX Eg ěti se to .
SFX Eg ěti se tje .

SFX Eh Y 28
SFX Eh  od 0 .
SFX Eh y od o .
SFX Eh y od a .
SFX Eh y od ogo .
SFX Eh y od u .
SFX Eh y od oj .
SFX Eh y od om .
SFX Eh y od omu .
SFX Eh  od m .
SFX Eh y od oju .
SFX Eh y od i .
SFX Eh y od e .
SFX Eh  od h .
SFX Eh  od mi .
SFX Eh y od ějši/zz .
SFX Eh y od ějšego .
SFX Eh y od ějšemu .
SFX Eh y od ějšim .
SFX Eh y od ějšem .
SFX Eh y od ějše .
SFX Eh y od ějša .
SFX Eh y od ějšu .
SFX Eh y od ějšej .
SFX Eh y od ějšeju .
SFX Eh y od ějših .
SFX Eh y od ějšim .
SFX Eh y od ějšimi .
SFX Eh y od ěje/zz .

SFX Ei Y 7
SFX Ei y i .
SFX Ei y ogo .
SFX Ei 0 h .
SFX Ei y om .
SFX Ei y omu .
SFX Ei 0 m .
SFX Ei 0 mi .

SFX Ej Y 7
SFX Ej e i .
SFX Ej 0 go .
SFX Ej e ih .
SFX Ej 0 m .
SFX Ej 0 mu .
SFX Ej e im .
SFX Ej e imi .

SFX Ek Y 73
SFX Ek  se 0 .
SFX Ek ti se l .
SFX Ek ti se la .
SFX Ek ti se lo .
SFX Ek ti se li .
SFX Ek ti se u .
SFX Ek ti se em .
SFX Ek ti se eš .
SFX Ek ti se e .
SFX Ek ti se emo .
SFX Ek ti se ete .
SFX Ek ti se ut .
SFX Ek ti se eh .
SFX Ek ti se eše .
SFX Ek ti se ehmo .
SFX Ek ti se este .
SFX Ek ti se ehu .
SFX Ek ti se i .
SFX Ek ti se imo .
SFX Ek ti se ite .
SFX Ek ti se uči .
SFX Ek ti se učego .
SFX Ek ti se učemu .
SFX Ek ti se učim .
SFX Ek ti se učem .
SFX Ek ti se učih .
SFX Ek ti se učimi .
SFX Ek ti se uča .
SFX Ek ti se uču .
SFX Ek ti se učej .
SFX Ek ti se učeju .
SFX Ek ti se uče .
SFX Ek ti se omy .
SFX Ek ti se omogo .
SFX Ek ti se omomu .
SFX Ek ti se omym .
SFX Ek ti se omom .
SFX Ek ti se omo .
SFX Ek ti se oma .
SFX Ek ti se omu .
SFX Ek ti se omoj .
SFX Ek ti se omoju .
SFX Ek ti se omi .
SFX Ek ti se ome .
SFX Ek ti se omyh .
SFX Ek ti se omym .
SFX Ek ti se omymi .
SFX Ek ti se omo .
SFX Ek ti se ši .
SFX Ek ti se ša .
SFX Ek ti se še .
SFX Ek ti se eny .
SFX Ek ti se enogo .
SFX Ek ti se enomu .
SFX Ek ti se enym .
SFX Ek ti se enom .
SFX Ek ti se eni .
SFX Ek ti se ene .
SFX Ek ti se enyh .
SFX Ek ti se enymi .
SFX Ek ti se ena .
SFX Ek ti se enu .
SFX Ek ti se enoj .
SFX Ek ti se enoju .
SFX Ek ti se eno .
SFX Ek ti se enje .
SFX Ek ti se enja .
SFX Ek ti se enju .
SFX Ek ti se enjem .
SFX Ek ti se enij .
SFX Ek ti se enjam .
SFX Ek ti se enjami .
SFX Ek ti se enjah .

SFX El Y 19
SFX El ol l .
SFX El ol ly .
SFX El 0 y .
SFX El ol la .
SFX El 0 a .
SFX El ol lov .
SFX El 0 ov .
SFX El ol lu .
SFX El 0 u .
SFX El ol lah .
SFX El 0 ah .
SFX El ol lam .
SFX El 0 am .
SFX El ol lom .
SFX El 0 om .
SFX El ol lami .
SFX El 0 ami .
SFX El ol le .
SFX El 0 e .

SFX Em Y 81
SFX Em  se 0 .
SFX Em ti se l .
SFX Em ti se la .
SFX Em ti se lo .
SFX Em ti se li .
SFX Em sati se šu .
SFX Em sati se šem .
SFX Em sati se šeš .
SFX Em sati se še .
SFX Em sati se šemo .
SFX Em sati se šete .
SFX Em sati se šut .
SFX Em ti se h .
SFX Em ti se še .
SFX Em ti se hmo .
SFX Em ti se ste .
SFX Em ti se hu .
SFX Em sati se ši .
SFX Em sati se šimo .
SFX Em sati se šite .
SFX Em sati se šuči .
SFX Em sati se šučego .
SFX Em sati se šučemu .
SFX Em sati se šučim .
SFX Em sati se šučem .
SFX Em sati se šučih .
SFX Em sati se šučimi .
SFX Em sati se šuča .
SFX Em sati se šuču .
SFX Em sati se šučej .
SFX Em sati se šučeju .
SFX Em sati se šuče .
SFX Em sati se šemy .
SFX Em sati se šemogo .
SFX Em sati se šemomu .
SFX Em sati se šemym .
SFX Em sati se šemom .
SFX Em sati se šemo .
SFX Em sati se šema .
SFX Em sati se šemu .
SFX Em sati se šemoj .
SFX Em sati se šemoju .
SFX Em sati se šemi .
SFX Em sati se šeme .
SFX Em sati se šemyh .
SFX Em sati se šemym .
SFX Em sati se šemymi .
SFX Em ti se vši .
SFX Em ti se všego .
SFX Em ti se všemu .
SFX Em ti se všim .
SFX Em ti se všem .
SFX Em ti se vših .
SFX Em ti se všimi .
SFX Em ti se vša .
SFX Em ti se všu .
SFX Em ti se všej .
SFX Em ti se všeju .
SFX Em ti se vše .
SFX Em ti se ny .
SFX Em ti se nogo .
SFX Em ti se nomu .
SFX Em ti se nym .
SFX Em ti se nom .
SFX Em ti se ni .
SFX Em ti se ne .
SFX Em ti se nyh .
SFX Em ti se nymi .
SFX Em ti se na .
SFX Em ti se nu .
SFX Em ti se noj .
SFX Em ti se noju .
SFX Em ti se no .
SFX Em ti se nje .
SFX Em ti se nja .
SFX Em ti se nju .
SFX Em ti se njem .
SFX Em ti se nij .
SFX Em ti se njam .
SFX Em ti se njami .
SFX Em ti se njah .

SFX En Y 13
SFX En en no .
SFX En en na .
SFX En en nogo .
SFX En en nu .
SFX En en noj .
SFX En en nom .
SFX En en nomu .
SFX En en nym .
SFX En en noju .
SFX En en ni .
SFX En en ne .
SFX En en nyh .
SFX En en nymi .

SFX Eo Y 12
SFX Eo -libo e-libo .
SFX Eo -libo a-libo .
SFX Eo -libo ego-libo .
SFX Eo -libo u-libo .
SFX Eo -libo ej-libo .
SFX Eo -libo em-libo .
SFX Eo -libo emu-libo .
SFX Eo -libo im-libo .
SFX Eo -libo eju-libo .
SFX Eo -libo i-libo .
SFX Eo -libo ih-libo .
SFX Eo -libo imi-libo .

SFX Ep Y 4
SFX Ep to-libo ego-libo .
SFX Ep to-libo em-libo .
SFX Ep to-libo emu-libo .
SFX Ep to-libo im-libo .

SFX Eq Y 9
SFX Eq os si .
SFX Eq os sa .
SFX Eq os sov .
SFX Eq os su .
SFX Eq os sah .
SFX Eq os sam .
SFX Eq os som .
SFX Eq os sami .
SFX Eq os se .

SFX Er Y 13
SFX Er y-libo o-libo .
SFX Er y-libo a-libo .
SFX Er y-libo ogo-libo .
SFX Er y-libo u-libo .
SFX Er y-libo oj-libo .
SFX Er y-libo om-libo .
SFX Er y-libo omu-libo .
SFX Er -libo m-libo .
SFX Er y-libo oju-libo .
SFX Er y-libo i-libo .
SFX Er y-libo e-libo .
SFX Er -libo h-libo .
SFX Er -libo mi-libo .

SFX Es Y 71
SFX Es ti l .
SFX Es ti la .
SFX Es ti lo .
SFX Es ti li .
SFX Es gti žu .
SFX Es gti žem .
SFX Es gti žeš .
SFX Es gti že .
SFX Es gti žemo .
SFX Es gti žete .
SFX Es gti žut .
SFX Es gti žeh .
SFX Es gti žeše .
SFX Es gti žehmo .
SFX Es gti žeste .
SFX Es gti žehu .
SFX Es gti ži .
SFX Es gti žimo .
SFX Es gti žite .
SFX Es gti žuči .
SFX Es gti žučego .
SFX Es gti žučemu .
SFX Es gti žučim .
SFX Es gti žučem .
SFX Es gti žučih .
SFX Es gti žučimi .
SFX Es gti žuča .
SFX Es gti žuču .
SFX Es gti žučej .
SFX Es gti žučeju .
SFX Es gti žuče .
SFX Es gti žemy .
SFX Es gti žemogo .
SFX Es gti žemomu .
SFX Es gti žemym .
SFX Es gti žemom .
SFX Es gti žemo .
SFX Es gti žema .
SFX Es gti žemu .
SFX Es gti žemoj .
SFX Es gti žemoju .
SFX Es gti žemi .
SFX Es gti žeme .
SFX Es gti žemyh .
SFX Es gti žemym .
SFX Es gti žemymi .
SFX Es ti ši .
SFX Es ti ša .
SFX Es ti še .
SFX Es gti ženy .
SFX Es gti ženogo .
SFX Es gti ženomu .
SFX Es gti ženym .
SFX Es gti ženom .
SFX Es gti ženi .
SFX Es gti žene .
SFX Es gti ženyh .
SFX Es gti ženymi .
SFX Es gti žena .
SFX Es gti ženu .
SFX Es gti ženoj .
SFX Es gti ženoju .
SFX Es gti ženo .
SFX Es gti ženje .
SFX Es gti ženja .
SFX Es gti ženju .
SFX Es gti ženjem .
SFX Es gti ženij .
SFX Es gti ženjam .
SFX Es gti ženjami .
SFX Es gti ženjah .

SFX Et Y 81
SFX Et idti šel .
SFX Et idti šla .
SFX Et idti šlo .
SFX Et idti šli .
SFX Et ti u .
SFX Et ti em .
SFX Et ti eš .
SFX Et ti e .
SFX Et ti emo .
SFX Et ti ete .
SFX Et ti ut .
SFX Et ti eh .
SFX Et ti eše .
SFX Et ti ehmo .
SFX Et ti este .
SFX Et ti ehu .
SFX Et ti i .
SFX Et ti imo .
SFX Et ti ite .
SFX Et ti uči .
SFX Et ti učego .
SFX Et ti učemu .
SFX Et ti učim .
SFX Et ti učem .
SFX Et ti učih .
SFX Et ti učimi .
SFX Et ti uča .
SFX Et ti uču .
SFX Et ti učej .
SFX Et ti učeju .
SFX Et ti uče .
SFX Et ti omy .
SFX Et ti omogo .
SFX Et ti omomu .
SFX Et ti omym .
SFX Et ti omom .
SFX Et ti omo .
SFX Et ti oma .
SFX Et ti omu .
SFX Et ti omoj .
SFX Et ti omoju .
SFX Et ti omi .
SFX Et ti ome .
SFX Et ti omyh .
SFX Et ti omym .
SFX Et ti omymi .
SFX Et ti omo .
SFX Et idti ševši .
SFX Et idti ševšego .
SFX Et idti ševšemu .
SFX Et idti ševšim .
SFX Et idti ševšem .
SFX Et idti ševših .
SFX Et idti ševšimi .
SFX Et idti ševša .
SFX Et idti ševšu .
SFX Et idti ševšej .
SFX Et idti ševšeju .
SFX Et idti ševše .
SFX Et ti eny .
SFX Et ti enogo .
SFX Et ti enomu .
SFX Et ti enym .
SFX Et ti enom .
SFX Et ti eni .
SFX Et ti ene .
SFX Et ti enyh .
SFX Et ti enymi .
SFX Et ti ena .
SFX Et ti enu .
SFX Et ti enoj .
SFX Et ti enoju .
SFX Et ti eno .
SFX Et ti enje .
SFX Et ti enja .
SFX Et ti enju .
SFX Et ti enjem .
SFX Et ti enij .
SFX Et ti enjam .
SFX Et ti enjami .
SFX Et ti enjah .

SFX Eu Y 69
SFX Eu  se 0 .
SFX Eu ti se l .
SFX Eu ti se la .
SFX Eu ti se lo .
SFX Eu ti se li .
SFX Eu titi se ču .
SFX Eu ti se m .
SFX Eu ti se š .
SFX Eu ti se 0 .
SFX Eu ti se mo .
SFX Eu i se e .
SFX Eu iti se et .
SFX Eu ti se h .
SFX Eu ti se še .
SFX Eu ti se hmo .
SFX Eu ti se ste .
SFX Eu ti se hu .
SFX Eu iti se eči .
SFX Eu iti se eča .
SFX Eu iti se eče .
SFX Eu ti se my .
SFX Eu ti se mogo .
SFX Eu ti se momu .
SFX Eu ti se mym .
SFX Eu ti se mom .
SFX Eu ti se mo .
SFX Eu ti se ma .
SFX Eu ti se mu .
SFX Eu ti se moj .
SFX Eu ti se moju .
SFX Eu ti se mi .
SFX Eu ti se me .
SFX Eu ti se myh .
SFX Eu ti se mym .
SFX Eu ti se mymi .
SFX Eu ti se vši .
SFX Eu ti se všego .
SFX Eu ti se všemu .
SFX Eu ti se všim .
SFX Eu ti se všem .
SFX Eu ti se vših .
SFX Eu ti se všimi .
SFX Eu ti se vša .
SFX Eu ti se všu .
SFX Eu ti se všej .
SFX Eu ti se všeju .
SFX Eu ti se vše .
SFX Eu titi se čeny .
SFX Eu titi se čenogo .
SFX Eu titi se čenomu .
SFX Eu titi se čenym .
SFX Eu titi se čenom .
SFX Eu titi se čeni .
SFX Eu titi se čene .
SFX Eu titi se čenyh .
SFX Eu titi se čenymi .
SFX Eu titi se čena .
SFX Eu titi se čenu .
SFX Eu titi se čenoj .
SFX Eu titi se čenoju .
SFX Eu titi se čeno .
SFX Eu titi se čenje .
SFX Eu titi se čenja .
SFX Eu titi se čenju .
SFX Eu titi se čenjem .
SFX Eu titi se čenij .
SFX Eu titi se čenjam .
SFX Eu titi se čenjami .
SFX Eu titi se čenjah .

SFX Ev Y 13
SFX Ev ož ž .
SFX Ev ož ži .
SFX Ev 0 i .
SFX Ev ož žij .
SFX Ev 0 ij .
SFX Ev ož žah .
SFX Ev 0 ah .
SFX Ev ož žam .
SFX Ev 0 am .
SFX Ev ož žju .
SFX Ev 0 ju .
SFX Ev ož žami .
SFX Ev 0 ami .

SFX Ew Y 3
SFX Ew o yh .
SFX Ew o ym .
SFX Ew o ymi .

SFX Ex Y 8
SFX Ex a y .
SFX Ex a u .
SFX Ex ka ok .
SFX Ex a ě .
SFX Ex 0 h .
SFX Ex 0 m .
SFX Ex a oju .
SFX Ex 0 mi .

SFX Ey Y 64
SFX Ey  se 0 .
SFX Ey ti se l .
SFX Ey ti se la .
SFX Ey ti se lo .
SFX Ey ti se li .
SFX Ey yti se udu .
SFX Ey yti se udem .
SFX Ey yti se udeš .
SFX Ey yti se ude .
SFX Ey yti se udemo .
SFX Ey yti se udete .
SFX Ey yti se udut .
SFX Ey ti se h .
SFX Ey ti se še .
SFX Ey ti se hmo .
SFX Ey ti se ste .
SFX Ey ti se hu .
SFX Ey yti se udi .
SFX Ey yti se udimo .
SFX Ey yti se udite .
SFX Ey yti se uduči .
SFX Ey yti se udučego .
SFX Ey yti se udučemu .
SFX Ey yti se udučim .
SFX Ey yti se udučem .
SFX Ey yti se udučih .
SFX Ey yti se udučimi .
SFX Ey yti se uduča .
SFX Ey yti se uduču .
SFX Ey yti se udučej .
SFX Ey yti se udučeju .
SFX Ey yti se uduče .
SFX Ey yti se udomy .
SFX Ey yti se udomogo .
SFX Ey yti se udomomu .
SFX Ey yti se udomym .
SFX Ey yti se udomom .
SFX Ey yti se udomo .
SFX Ey yti se udoma .
SFX Ey yti se udomu .
SFX Ey yti se udomoj .
SFX Ey yti se udomoju .
SFX Ey yti se udomi .
SFX Ey yti se udome .
SFX Ey yti se udomyh .
SFX Ey yti se udomym .
SFX Ey yti se udomymi .
SFX Ey yti se udomo .
SFX Ey ti se vši .
SFX Ey ti se všego .
SFX Ey ti se všemu .
SFX Ey ti se všim .
SFX Ey ti se všem .
SFX Ey ti se vših .
SFX Ey ti se všimi .
SFX Ey ti se vša .
SFX Ey ti se všu .
SFX Ey ti se všej .
SFX Ey ti se všeju .
SFX Ey ti se vše .
SFX Ey i se y .
SFX Ey i se a .
SFX Ey i se o .
SFX Ey i se je .

SFX Ez Y 4
SFX Ez ky ok .
SFX Ez y ah .
SFX Ez y am .
SFX Ez y ami .

SFX FA Y 80
SFX FA ti l .
SFX FA ti la .
SFX FA ti lo .
SFX FA ti li .
SFX FA razkazati skažu .
SFX FA razkazati skažem .
SFX FA razkazati skažeš .
SFX FA razkazati skaže .
SFX FA razkazati skažemo .
SFX FA razkazati skažete .
SFX FA razkazati skažut .
SFX FA ti h .
SFX FA ti še .
SFX FA ti hmo .
SFX FA ti ste .
SFX FA ti hu .
SFX FA razkazati skaži .
SFX FA razkazati skažimo .
SFX FA razkazati skažite .
SFX FA razkazati skažuči .
SFX FA razkazati skažučego .
SFX FA razkazati skažučemu .
SFX FA razkazati skažučim .
SFX FA razkazati skažučem .
SFX FA razkazati skažučih .
SFX FA razkazati skažučimi .
SFX FA razkazati skažuča .
SFX FA razkazati skažuču .
SFX FA razkazati skažučej .
SFX FA razkazati skažučeju .
SFX FA razkazati skažuče .
SFX FA razkazati skažemy .
SFX FA razkazati skažemogo .
SFX FA razkazati skažemomu .
SFX FA razkazati skažemym .
SFX FA razkazati skažemom .
SFX FA razkazati skažemo .
SFX FA razkazati skažema .
SFX FA razkazati skažemu .
SFX FA razkazati skažemoj .
SFX FA razkazati skažemoju .
SFX FA razkazati skažemi .
SFX FA razkazati skažeme .
SFX FA razkazati skažemyh .
SFX FA razkazati skažemym .
SFX FA razkazati skažemymi .
SFX FA ti vši .
SFX FA ti všego .
SFX FA ti všemu .
SFX FA ti všim .
SFX FA ti všem .
SFX FA ti vših .
SFX FA ti všimi .
SFX FA ti vša .
SFX FA ti všu .
SFX FA ti všej .
SFX FA ti všeju .
SFX FA ti vše .
SFX FA ti ny .
SFX FA ti nogo .
SFX FA ti nomu .
SFX FA ti nym .
SFX FA ti nom .
SFX FA ti ni .
SFX FA ti ne .
SFX FA ti nyh .
SFX FA ti nymi .
SFX FA ti na .
SFX FA ti nu .
SFX FA ti noj .
SFX FA ti noju .
SFX FA ti no .
SFX FA ti nje .
SFX FA ti nja .
SFX FA ti nju .
SFX FA ti njem .
SFX FA ti nij .
SFX FA ti njam .
SFX FA ti njami .
SFX FA ti njah .

SFX FB Y 62
SFX FB ti l .
SFX FB ti la .
SFX FB ti lo .
SFX FB ti li .
SFX FB ti nu .
SFX FB ti nem .
SFX FB ti neš .
SFX FB ti ne .
SFX FB ti nemo .
SFX FB ti nete .
SFX FB ti nut .
SFX FB ti h .
SFX FB ti še .
SFX FB ti hmo .
SFX FB ti ste .
SFX FB ti hu .
SFX FB ti ni .
SFX FB ti nimo .
SFX FB ti nite .
SFX FB ti nuči .
SFX FB ti nučego .
SFX FB ti nučemu .
SFX FB ti nučim .
SFX FB ti nučem .
SFX FB ti nučih .
SFX FB ti nučimi .
SFX FB ti nuča .
SFX FB ti nuču .
SFX FB ti nučej .
SFX FB ti nučeju .
SFX FB ti nuče .
SFX FB ti nemy .
SFX FB ti nemogo .
SFX FB ti nemomu .
SFX FB ti nemym .
SFX FB ti nemom .
SFX FB ti nemo .
SFX FB ti nema .
SFX FB ti nemu .
SFX FB ti nemoj .
SFX FB ti nemoju .
SFX FB ti nemi .
SFX FB ti neme .
SFX FB ti nemyh .
SFX FB ti nemym .
SFX FB ti nemymi .
SFX FB ti vši .
SFX FB ti všego .
SFX FB ti všemu .
SFX FB ti všim .
SFX FB ti všem .
SFX FB ti vših .
SFX FB ti všimi .
SFX FB ti vša .
SFX FB ti všu .
SFX FB ti všej .
SFX FB ti všeju .
SFX FB ti vše .
SFX FB i y .
SFX FB i a .
SFX FB i o .
SFX FB i je .

SFX FC Y 7
SFX FC i eri .
SFX FC i ere .
SFX FC i erij .
SFX FC i erah .
SFX FC i eram .
SFX FC i erju .
SFX FC i erami .

SFX FD Y 82
SFX FD  se 0 .
SFX FD ojdti se šel .
SFX FD ojdti se šla .
SFX FD ojdti se šlo .
SFX FD ojdti se šli .
SFX FD ti se u .
SFX FD ti se em .
SFX FD ti se eš .
SFX FD ti se e .
SFX FD ti se emo .
SFX FD ti se ete .
SFX FD ti se ut .
SFX FD ti se eh .
SFX FD ti se eše .
SFX FD ti se ehmo .
SFX FD ti se este .
SFX FD ti se ehu .
SFX FD ti se i .
SFX FD ti se imo .
SFX FD ti se ite .
SFX FD ti se uči .
SFX FD ti se učego .
SFX FD ti se učemu .
SFX FD ti se učim .
SFX FD ti se učem .
SFX FD ti se učih .
SFX FD ti se učimi .
SFX FD ti se uča .
SFX FD ti se uču .
SFX FD ti se učej .
SFX FD ti se učeju .
SFX FD ti se uče .
SFX FD ti se omy .
SFX FD ti se omogo .
SFX FD ti se omomu .
SFX FD ti se omym .
SFX FD ti se omom .
SFX FD ti se omo .
SFX FD ti se oma .
SFX FD ti se omu .
SFX FD ti se omoj .
SFX FD ti se omoju .
SFX FD ti se omi .
SFX FD ti se ome .
SFX FD ti se omyh .
SFX FD ti se omym .
SFX FD ti se omymi .
SFX FD ti se omo .
SFX FD ojdti se ševši .
SFX FD ojdti se ševšego .
SFX FD ojdti se ševšemu .
SFX FD ojdti se ševšim .
SFX FD ojdti se ševšem .
SFX FD ojdti se ševših .
SFX FD ojdti se ševšimi .
SFX FD ojdti se ševša .
SFX FD ojdti se ševšu .
SFX FD ojdti se ševšej .
SFX FD ojdti se ševšeju .
SFX FD ojdti se ševše .
SFX FD ti se eny .
SFX FD ti se enogo .
SFX FD ti se enomu .
SFX FD ti se enym .
SFX FD ti se enom .
SFX FD ti se eni .
SFX FD ti se ene .
SFX FD ti se enyh .
SFX FD ti se enymi .
SFX FD ti se ena .
SFX FD ti se enu .
SFX FD ti se enoj .
SFX FD ti se enoju .
SFX FD ti se eno .
SFX FD ti se enje .
SFX FD ti se enja .
SFX FD ti se enju .
SFX FD ti se enjem .
SFX FD ti se enij .
SFX FD ti se enjam .
SFX FD ti se enjami .
SFX FD ti se enjah .

SFX FE Y 28
SFX FE  na 0 .
SFX FE y na o .
SFX FE y na a .
SFX FE y na ogo .
SFX FE y na u .
SFX FE y na oj .
SFX FE y na om .
SFX FE y na omu .
SFX FE  na m .
SFX FE y na oju .
SFX FE y na i .
SFX FE y na e .
SFX FE  na h .
SFX FE  na mi .
SFX FE y na ějši/zz .
SFX FE y na ějšego .
SFX FE y na ějšemu .
SFX FE y na ějšim .
SFX FE y na ějšem .
SFX FE y na ějše .
SFX FE y na ějša .
SFX FE y na ějšu .
SFX FE y na ějšej .
SFX FE y na ějšeju .
SFX FE y na ějših .
SFX FE y na ějšim .
SFX FE y na ějšimi .
SFX FE y na ěje/zz .

SFX FF Y 28
SFX FF  za 0 .
SFX FF y za o .
SFX FF y za a .
SFX FF y za ogo .
SFX FF y za u .
SFX FF y za oj .
SFX FF y za om .
SFX FF y za omu .
SFX FF  za m .
SFX FF y za oju .
SFX FF y za i .
SFX FF y za e .
SFX FF  za h .
SFX FF  za mi .
SFX FF y za ějši/zz .
SFX FF y za ějšego .
SFX FF y za ějšemu .
SFX FF y za ějšim .
SFX FF y za ějšem .
SFX FF y za ějše .
SFX FF y za ějša .
SFX FF y za ějšu .
SFX FF y za ějšej .
SFX FF y za ějšeju .
SFX FF y za ějših .
SFX FF y za ějšim .
SFX FF y za ějšimi .
SFX FF y za ěje/zz .

SFX FG Y 63
SFX FG  se 0 .
SFX FG ti se l .
SFX FG ti se la .
SFX FG ti se lo .
SFX FG ti se li .
SFX FG eti se mu .
SFX FG eti se mem .
SFX FG eti se meš .
SFX FG eti se me .
SFX FG eti se memo .
SFX FG eti se mete .
SFX FG eti se mut .
SFX FG ti se h .
SFX FG ti se še .
SFX FG ti se hmo .
SFX FG ti se ste .
SFX FG ti se hu .
SFX FG eti se mi .
SFX FG eti se mimo .
SFX FG eti se mite .
SFX FG eti se muči .
SFX FG eti se mučego .
SFX FG eti se mučemu .
SFX FG eti se mučim .
SFX FG eti se mučem .
SFX FG eti se mučih .
SFX FG eti se mučimi .
SFX FG eti se muča .
SFX FG eti se muču .
SFX FG eti se mučej .
SFX FG eti se mučeju .
SFX FG eti se muče .
SFX FG eti se memy .
SFX FG eti se memogo .
SFX FG eti se memomu .
SFX FG eti se memym .
SFX FG eti se memom .
SFX FG eti se memo .
SFX FG eti se mema .
SFX FG eti se memu .
SFX FG eti se memoj .
SFX FG eti se memoju .
SFX FG eti se memi .
SFX FG eti se meme .
SFX FG eti se memyh .
SFX FG eti se memym .
SFX FG eti se memymi .
SFX FG ti se vši .
SFX FG ti se všego .
SFX FG ti se všemu .
SFX FG ti se všim .
SFX FG ti se všem .
SFX FG ti se vših .
SFX FG ti se všimi .
SFX FG ti se vša .
SFX FG ti se všu .
SFX FG ti se všej .
SFX FG ti se všeju .
SFX FG ti se vše .
SFX FG i se y .
SFX FG i se a .
SFX FG i se o .
SFX FG i se je .

SFX FH Y 60
SFX FH  se 0 .
SFX FH ti se l .
SFX FH ti se la .
SFX FH ti se lo .
SFX FH ti se li .
SFX FH gti se žu .
SFX FH gti se žim .
SFX FH gti se žiš .
SFX FH gti se ži .
SFX FH gti se žimo .
SFX FH gti se žite .
SFX FH gti se žet .
SFX FH gti se žeh .
SFX FH gti se žeše .
SFX FH gti se žehmo .
SFX FH gti se žeste .
SFX FH gti se žehu .
SFX FH gti se žeči .
SFX FH gti se žeča .
SFX FH gti se žeče .
SFX FH gti se žimy .
SFX FH gti se žimogo .
SFX FH gti se žimomu .
SFX FH gti se žimym .
SFX FH gti se žimom .
SFX FH gti se žimo .
SFX FH gti se žima .
SFX FH gti se žimu .
SFX FH gti se žimoj .
SFX FH gti se žimoju .
SFX FH gti se žimi .
SFX FH gti se žime .
SFX FH gti se žimyh .
SFX FH gti se žimym .
SFX FH gti se žimymi .
SFX FH ti se ši .
SFX FH ti se ša .
SFX FH ti se še .
SFX FH gti se ženy .
SFX FH gti se ženogo .
SFX FH gti se ženomu .
SFX FH gti se ženym .
SFX FH gti se ženom .
SFX FH gti se ženi .
SFX FH gti se žene .
SFX FH gti se ženyh .
SFX FH gti se ženymi .
SFX FH gti se žena .
SFX FH gti se ženu .
SFX FH gti se ženoj .
SFX FH gti se ženoju .
SFX FH gti se ženo .
SFX FH gti se ženje .
SFX FH gti se ženja .
SFX FH gti se ženju .
SFX FH gti se ženjem .
SFX FH gti se ženij .
SFX FH gti se ženjam .
SFX FH gti se ženjami .
SFX FH gti se ženjah .

SFX FI Y 81
SFX FI  se 0 .
SFX FI ti se l .
SFX FI ti se la .
SFX FI ti se lo .
SFX FI ti se li .
SFX FI ti se u .
SFX FI ti se em .
SFX FI ti se eš .
SFX FI ti se e .
SFX FI ti se emo .
SFX FI ti se ete .
SFX FI ti se ut .
SFX FI ti se h .
SFX FI ti se še .
SFX FI ti se hmo .
SFX FI ti se ste .
SFX FI ti se hu .
SFX FI ti se i .
SFX FI ti se imo .
SFX FI ti se ite .
SFX FI ti se uči .
SFX FI ti se učego .
SFX FI ti se učemu .
SFX FI ti se učim .
SFX FI ti se učem .
SFX FI ti se učih .
SFX FI ti se učimi .
SFX FI ti se uča .
SFX FI ti se uču .
SFX FI ti se učej .
SFX FI ti se učeju .
SFX FI ti se uče .
SFX FI ti se emy .
SFX FI ti se emogo .
SFX FI ti se emomu .
SFX FI ti se emym .
SFX FI ti se emom .
SFX FI ti se emo .
SFX FI ti se ema .
SFX FI ti se emu .
SFX FI ti se emoj .
SFX FI ti se emoju .
SFX FI ti se emi .
SFX FI ti se eme .
SFX FI ti se emyh .
SFX FI ti se emym .
SFX FI ti se emymi .
SFX FI ti se vši .
SFX FI ti se všego .
SFX FI ti se všemu .
SFX FI ti se všim .
SFX FI ti se všem .
SFX FI ti se vših .
SFX FI ti se všimi .
SFX FI ti se vša .
SFX FI ti se všu .
SFX FI ti se všej .
SFX FI ti se všeju .
SFX FI ti se vše .
SFX FI ti se eny .
SFX FI ti se enogo .
SFX FI ti se enomu .
SFX FI ti se enym .
SFX FI ti se enom .
SFX FI ti se eni .
SFX FI ti se ene .
SFX FI ti se enyh .
SFX FI ti se enymi .
SFX FI ti se ena .
SFX FI ti se enu .
SFX FI ti se enoj .
SFX FI ti se enoju .
SFX FI ti se eno .
SFX FI ti se enje .
SFX FI ti se enja .
SFX FI ti se enju .
SFX FI ti se enjem .
SFX FI ti se enij .
SFX FI ti se enjam .
SFX FI ti se enjami .
SFX FI ti se enjah .

SFX FJ Y 72
SFX FJ  se 0 .
SFX FJ i se l .
SFX FJ i se la .
SFX FJ i se lo .
SFX FJ i se li .
SFX FJ i se u .
SFX FJ i se em .
SFX FJ i se eš .
SFX FJ i se e .
SFX FJ i se emo .
SFX FJ i se ete .
SFX FJ i se ut .
SFX FJ i se eh .
SFX FJ i se eše .
SFX FJ i se ehmo .
SFX FJ i se este .
SFX FJ i se ehu .
SFX FJ  se mo .
SFX FJ  se te .
SFX FJ i se uči .
SFX FJ i se učego .
SFX FJ i se učemu .
SFX FJ i se učim .
SFX FJ i se učem .
SFX FJ i se učih .
SFX FJ i se učimi .
SFX FJ i se uča .
SFX FJ i se uču .
SFX FJ i se učej .
SFX FJ i se učeju .
SFX FJ i se uče .
SFX FJ i se omy .
SFX FJ i se omogo .
SFX FJ i se omomu .
SFX FJ i se omym .
SFX FJ i se omom .
SFX FJ i se omo .
SFX FJ i se oma .
SFX FJ i se omu .
SFX FJ i se omoj .
SFX FJ i se omoju .
SFX FJ i se omi .
SFX FJ i se ome .
SFX FJ i se omyh .
SFX FJ i se omym .
SFX FJ i se omymi .
SFX FJ i se omo .
SFX FJ i se ši .
SFX FJ i se ša .
SFX FJ i se še .
SFX FJ i se eny .
SFX FJ i se enogo .
SFX FJ i se enomu .
SFX FJ i se enym .
SFX FJ i se enom .
SFX FJ i se eni .
SFX FJ i se ene .
SFX FJ i se enyh .
SFX FJ i se enymi .
SFX FJ i se ena .
SFX FJ i se enu .
SFX FJ i se enoj .
SFX FJ i se enoju .
SFX FJ i se eno .
SFX FJ i se enje .
SFX FJ i se enja .
SFX FJ i se enju .
SFX FJ i se enjem .
SFX FJ i se enij .
SFX FJ i se enjam .
SFX FJ i se enjami .
SFX FJ i se enjah .

SFX FK Y 27
SFX FK y o .
SFX FK y a .
SFX FK y ogo .
SFX FK y u .
SFX FK y oj .
SFX FK y om .
SFX FK y omu .
SFX FK 0 m .
SFX FK y oju .
SFX FK y i .
SFX FK y e .
SFX FK 0 h .
SFX FK 0 mi .
SFX FK gky žši/zz .
SFX FK gky žšego .
SFX FK gky žšemu .
SFX FK gky žšim .
SFX FK gky žšem .
SFX FK gky žše .
SFX FK gky žša .
SFX FK gky žšu .
SFX FK gky žšej .
SFX FK gky žšeju .
SFX FK gky žših .
SFX FK gky žšim .
SFX FK gky žšimi .
SFX FK ky še .

SFX FL Y 71
SFX FL sti dl .
SFX FL sti dla .
SFX FL sti dlo .
SFX FL sti dli .
SFX FL sti m .
SFX FL sti š .
SFX FL sti 0 .
SFX FL sti mo .
SFX FL sti te .
SFX FL sti dut .
SFX FL sti deh .
SFX FL sti deše .
SFX FL sti dehmo .
SFX FL sti deste .
SFX FL sti dehu .
SFX FL sti d .
SFX FL sti dmo .
SFX FL sti dte .
SFX FL sti duči .
SFX FL sti dučego .
SFX FL sti dučemu .
SFX FL sti dučim .
SFX FL sti dučem .
SFX FL sti dučih .
SFX FL sti dučimi .
SFX FL sti duča .
SFX FL sti duču .
SFX FL sti dučej .
SFX FL sti dučeju .
SFX FL sti duče .
SFX FL sti domy .
SFX FL sti domogo .
SFX FL sti domomu .
SFX FL sti domym .
SFX FL sti domom .
SFX FL sti domo .
SFX FL sti doma .
SFX FL sti domu .
SFX FL sti domoj .
SFX FL sti domoju .
SFX FL sti domi .
SFX FL sti dome .
SFX FL sti domyh .
SFX FL sti domym .
SFX FL sti domymi .
SFX FL sti domo .
SFX FL sti dši .
SFX FL sti dša .
SFX FL sti dše .
SFX FL sti deny .
SFX FL sti denogo .
SFX FL sti denomu .
SFX FL sti denym .
SFX FL sti denom .
SFX FL sti deni .
SFX FL sti dene .
SFX FL sti denyh .
SFX FL sti denymi .
SFX FL sti dena .
SFX FL sti denu .
SFX FL sti denoj .
SFX FL sti denoju .
SFX FL sti deno .
SFX FL sti denje .
SFX FL sti denja .
SFX FL sti denju .
SFX FL sti denjem .
SFX FL sti denij .
SFX FL sti denjam .
SFX FL sti denjami .
SFX FL sti denjah .

SFX FM Y 12
SFX FM koli ekoli .
SFX FM koli akoli .
SFX FM koli egokoli .
SFX FM koli ukoli .
SFX FM koli ejkoli .
SFX FM koli emkoli .
SFX FM koli emukoli .
SFX FM koli imkoli .
SFX FM koli ejukoli .
SFX FM koli ikoli .
SFX FM koli ihkoli .
SFX FM koli imikoli .

SFX FN Y 4
SFX FN tokoli egokoli .
SFX FN tokoli emkoli .
SFX FN tokoli emukoli .
SFX FN tokoli imkoli .

SFX FO Y 13
SFX FO ykoli okoli .
SFX FO ykoli akoli .
SFX FO ykoli ogokoli .
SFX FO ykoli ukoli .
SFX FO ykoli ojkoli .
SFX FO ykoli omkoli .
SFX FO ykoli omukoli .
SFX FO koli mkoli .
SFX FO ykoli ojukoli .
SFX FO ykoli ikoli .
SFX FO ykoli ekoli .
SFX FO koli hkoli .
SFX FO koli mikoli .

SFX FP Y 12
SFX FP jže že .
SFX FP ojže aže .
SFX FP jže gože .
SFX FP ojže uže .
SFX FP jže mže .
SFX FP jže muže .
SFX FP ojže ymže .
SFX FP že uže .
SFX FP ojže iže .
SFX FP ojže eže .
SFX FP ojže yhže .
SFX FP ojže ymiže .

SFX FQ Y 4
SFX FQ ka ok .
SFX FQ 0 h .
SFX FQ 0 m .
SFX FQ 0 mi .

SFX FR Y 72
SFX FR  se 0 .
SFX FR ti se l .
SFX FR ti se la .
SFX FR ti se lo .
SFX FR ti se li .
SFX FR ti se u .
SFX FR gti se žem .
SFX FR gti se žeš .
SFX FR gti se že .
SFX FR gti se žemo .
SFX FR gti se žete .
SFX FR ti se ut .
SFX FR gti se žeh .
SFX FR gti se žeše .
SFX FR gti se žehmo .
SFX FR gti se žeste .
SFX FR gti se žehu .
SFX FR gti se ži .
SFX FR gti se žimo .
SFX FR gti se žite .
SFX FR ti se uči .
SFX FR ti se učego .
SFX FR ti se učemu .
SFX FR ti se učim .
SFX FR ti se učem .
SFX FR ti se učih .
SFX FR ti se učimi .
SFX FR ti se uča .
SFX FR ti se uču .
SFX FR ti se učej .
SFX FR ti se učeju .
SFX FR ti se uče .
SFX FR gti se žemy .
SFX FR gti se žemogo .
SFX FR gti se žemomu .
SFX FR gti se žemym .
SFX FR gti se žemom .
SFX FR gti se žemo .
SFX FR gti se žema .
SFX FR gti se žemu .
SFX FR gti se žemoj .
SFX FR gti se žemoju .
SFX FR gti se žemi .
SFX FR gti se žeme .
SFX FR gti se žemyh .
SFX FR gti se žemym .
SFX FR gti se žemymi .
SFX FR ti se ši .
SFX FR ti se ša .
SFX FR ti se še .
SFX FR gti se ženy .
SFX FR gti se ženogo .
SFX FR gti se ženomu .
SFX FR gti se ženym .
SFX FR gti se ženom .
SFX FR gti se ženi .
SFX FR gti se žene .
SFX FR gti se ženyh .
SFX FR gti se ženymi .
SFX FR gti se žena .
SFX FR gti se ženu .
SFX FR gti se ženoj .
SFX FR gti se ženoju .
SFX FR gti se ženo .
SFX FR gti se ženje .
SFX FR gti se ženja .
SFX FR gti se ženju .
SFX FR gti se ženjem .
SFX FR gti se ženij .
SFX FR gti se ženjam .
SFX FR gti se ženjami .
SFX FR gti se ženjah .

SFX FS Y 8
SFX FS v ov .
SFX FS 0 i .
SFX FS 0 e .
SFX FS 0 ij .
SFX FS 0 ah .
SFX FS 0 am .
SFX FS v ovju .
SFX FS 0 ami .

SFX FT Y 81
SFX FT  se 0 .
SFX FT ti se l .
SFX FT ti se la .
SFX FT ti se lo .
SFX FT ti se li .
SFX FT děti se m .
SFX FT děti se š .
SFX FT děti se 0 .
SFX FT děti se mo .
SFX FT děti se te .
SFX FT ěti se ut .
SFX FT ti se h .
SFX FT ti se še .
SFX FT ti se hmo .
SFX FT ti se ste .
SFX FT ti se hu .
SFX FT ěti se 0 .
SFX FT ěti se mo .
SFX FT ěti se te .
SFX FT ěti se uči .
SFX FT ěti se učego .
SFX FT ěti se učemu .
SFX FT ěti se učim .
SFX FT ěti se učem .
SFX FT ěti se učih .
SFX FT ěti se učimi .
SFX FT ěti se uča .
SFX FT ěti se uču .
SFX FT ěti se učej .
SFX FT ěti se učeju .
SFX FT ěti se uče .
SFX FT ěti se omy .
SFX FT ěti se omogo .
SFX FT ěti se omomu .
SFX FT ěti se omym .
SFX FT ěti se omom .
SFX FT ěti se omo .
SFX FT ěti se oma .
SFX FT ěti se omu .
SFX FT ěti se omoj .
SFX FT ěti se omoju .
SFX FT ěti se omi .
SFX FT ěti se ome .
SFX FT ěti se omyh .
SFX FT ěti se omym .
SFX FT ěti se omymi .
SFX FT ěti se omo .
SFX FT ti se vši .
SFX FT ti se všego .
SFX FT ti se všemu .
SFX FT ti se všim .
SFX FT ti se všem .
SFX FT ti se vših .
SFX FT ti se všimi .
SFX FT ti se vša .
SFX FT ti se všu .
SFX FT ti se všej .
SFX FT ti se všeju .
SFX FT ti se vše .
SFX FT ti se ny .
SFX FT ti se nogo .
SFX FT ti se nomu .
SFX FT ti se nym .
SFX FT ti se nom .
SFX FT ti se ni .
SFX FT ti se ne .
SFX FT ti se nyh .
SFX FT ti se nymi .
SFX FT ti se na .
SFX FT ti se nu .
SFX FT ti se noj .
SFX FT ti se noju .
SFX FT ti se no .
SFX FT ti se nje .
SFX FT ti se nja .
SFX FT ti se nju .
SFX FT ti se njem .
SFX FT ti se nij .
SFX FT ti se njam .
SFX FT ti se njami .
SFX FT ti se njah .

SFX FU Y 4
SFX FU tokoli ogokoli .
SFX FU tokoli omkoli .
SFX FU tokoli omukoli .
SFX FU tokoli ymkoli .

SFX FV Y 7
SFX FV a e .
SFX FV a o .
SFX FV a oj .
SFX FV a yh .
SFX FV a ym .
SFX FV a oju .
SFX FV a ymi .

SFX FW Y 68
SFX FW ti l .
SFX FW ti la .
SFX FW ti lo .
SFX FW ti li .
SFX FW etěti ěču .
SFX FW etěti ětim .
SFX FW etěti ětiš .
SFX FW etěti ěti .
SFX FW etěti ětimo .
SFX FW etěti ětite .
SFX FW etěti ětet .
SFX FW ti h .
SFX FW ti še .
SFX FW ti hmo .
SFX FW ti ste .
SFX FW ti hu .
SFX FW etěti ěteči .
SFX FW etěti ěteča .
SFX FW etěti ěteče .
SFX FW etěti ětimy .
SFX FW etěti ětimogo .
SFX FW etěti ětimomu .
SFX FW etěti ětimym .
SFX FW etěti ětimom .
SFX FW etěti ětimo .
SFX FW etěti ětima .
SFX FW etěti ětimu .
SFX FW etěti ětimoj .
SFX FW etěti ětimoju .
SFX FW etěti ětimi .
SFX FW etěti ětime .
SFX FW etěti ětimyh .
SFX FW etěti ětimym .
SFX FW etěti ětimymi .
SFX FW ti vši .
SFX FW ti všego .
SFX FW ti všemu .
SFX FW ti všim .
SFX FW ti všem .
SFX FW ti vših .
SFX FW ti všimi .
SFX FW ti vša .
SFX FW ti všu .
SFX FW ti všej .
SFX FW ti všeju .
SFX FW ti vše .
SFX FW ti ny .
SFX FW ti nogo .
SFX FW ti nomu .
SFX FW ti nym .
SFX FW ti nom .
SFX FW ti ni .
SFX FW ti ne .
SFX FW ti nyh .
SFX FW ti nymi .
SFX FW ti na .
SFX FW ti nu .
SFX FW ti noj .
SFX FW ti noju .
SFX FW ti no .
SFX FW ti nje .
SFX FW ti nja .
SFX FW ti nju .
SFX FW ti njem .
SFX FW ti nij .
SFX FW ti njam .
SFX FW ti njami .
SFX FW ti njah .

SFX FX Y 81
SFX FX  se 0 .
SFX FX ti se l .
SFX FX ti se la .
SFX FX ti se lo .
SFX FX ti se li .
SFX FX ati se u .
SFX FX ati se em .
SFX FX ati se eš .
SFX FX ati se e .
SFX FX ati se emo .
SFX FX ati se ete .
SFX FX ati se ut .
SFX FX ti se h .
SFX FX ti se še .
SFX FX ti se hmo .
SFX FX ti se ste .
SFX FX ti se hu .
SFX FX ati se i .
SFX FX ati se imo .
SFX FX ati se ite .
SFX FX ati se uči .
SFX FX ati se učego .
SFX FX ati se učemu .
SFX FX ati se učim .
SFX FX ati se učem .
SFX FX ati se učih .
SFX FX ati se učimi .
SFX FX ati se uča .
SFX FX ati se uču .
SFX FX ati se učej .
SFX FX ati se učeju .
SFX FX ati se uče .
SFX FX ati se emy .
SFX FX ati se emogo .
SFX FX ati se emomu .
SFX FX ati se emym .
SFX FX ati se emom .
SFX FX ati se emo .
SFX FX ati se ema .
SFX FX ati se emu .
SFX FX ati se emoj .
SFX FX ati se emoju .
SFX FX ati se emi .
SFX FX ati se eme .
SFX FX ati se emyh .
SFX FX ati se emym .
SFX FX ati se emymi .
SFX FX ti se vši .
SFX FX ti se všego .
SFX FX ti se všemu .
SFX FX ti se všim .
SFX FX ti se všem .
SFX FX ti se vših .
SFX FX ti se všimi .
SFX FX ti se vša .
SFX FX ti se všu .
SFX FX ti se všej .
SFX FX ti se všeju .
SFX FX ti se vše .
SFX FX ti se ny .
SFX FX ti se nogo .
SFX FX ti se nomu .
SFX FX ti se nym .
SFX FX ti se nom .
SFX FX ti se ni .
SFX FX ti se ne .
SFX FX ti se nyh .
SFX FX ti se nymi .
SFX FX ti se na .
SFX FX ti se nu .
SFX FX ti se noj .
SFX FX ti se noju .
SFX FX ti se no .
SFX FX ti se nje .
SFX FX ti se nja .
SFX FX ti se nju .
SFX FX ti se njem .
SFX FX ti se nij .
SFX FX ti se njam .
SFX FX ti se njami .
SFX FX ti se njah .

SFX FY Y 87
SFX FY ti l .
SFX FY ti la .
SFX FY ti lo .
SFX FY ti li .
SFX FY ti ju .
SFX FY ti m .
SFX FY ti ješ .
SFX FY ti š .
SFX FY ti je .
SFX FY ti 0 .
SFX FY ti jemo .
SFX FY ti mo .
SFX FY ti jete .
SFX FY i e .
SFX FY ti jut .
SFX FY ti h .
SFX FY ti še .
SFX FY ti hmo .
SFX FY ti ste .
SFX FY ti hu .
SFX FY ti j .
SFX FY ti jmo .
SFX FY ti jte .
SFX FY ti juči .
SFX FY ti jučego .
SFX FY ti jučemu .
SFX FY ti jučim .
SFX FY ti jučem .
SFX FY ti jučih .
SFX FY ti jučimi .
SFX FY ti jučagajuče .
SFX FY ti jučugajuče .
SFX FY ti jučejgajuče .
SFX FY ti jučejugajuče .
SFX FY ti jemy .
SFX FY ti jemogo .
SFX FY ti jemomu .
SFX FY ti jemym .
SFX FY ti jemom .
SFX FY ti jemo .
SFX FY ti jema .
SFX FY ti jemu .
SFX FY ti jemoj .
SFX FY ti jemoju .
SFX FY ti jemi .
SFX FY ti jeme .
SFX FY ti jemyh .
SFX FY ti jemym .
SFX FY ti jemymi .
SFX FY ti jemogamy .
SFX FY ti jemogamogo .
SFX FY ti jemogamomu .
SFX FY ti jemogamym .
SFX FY ti jemogamom .
SFX FY ti jemogamo .
SFX FY ti vši .
SFX FY ti všego .
SFX FY ti všemu .
SFX FY ti všim .
SFX FY ti všem .
SFX FY ti vših .
SFX FY ti všimi .
SFX FY ti všagavše .
SFX FY ti všugavše .
SFX FY ti všejgavše .
SFX FY ti všejugavše .
SFX FY ti ny .
SFX FY ti nogo .
SFX FY ti nomu .
SFX FY ti nym .
SFX FY ti nom .
SFX FY ti ni .
SFX FY ti ne .
SFX FY ti nyh .
SFX FY ti nymi .
SFX FY ti nagano .
SFX FY ti nugano .
SFX FY ti nojgano .
SFX FY ti nojugano .
SFX FY ti nje .
SFX FY ti nja .
SFX FY ti nju .
SFX FY ti njem .
SFX FY ti nij .
SFX FY ti njam .
SFX FY ti njami .
SFX FY ti njah .

SFX FZ Y 50
SFX FZ ti l .
SFX FZ ti la .
SFX FZ ti lo .
SFX FZ ti li .
SFX FZ ti 0 .
SFX FZ uti em .
SFX FZ uti eš .
SFX FZ uti e .
SFX FZ uti emo .
SFX FZ uti ete .
SFX FZ i 0 .
SFX FZ ti h .
SFX FZ ti še .
SFX FZ ti hmo .
SFX FZ ti ste .
SFX FZ ti hu .
SFX FZ uti i .
SFX FZ uti imo .
SFX FZ uti ite .
SFX FZ ti či .
SFX FZ ti čagnuče .
SFX FZ uti emy .
SFX FZ uti emogo .
SFX FZ uti emomu .
SFX FZ uti emym .
SFX FZ uti emom .
SFX FZ uti emo .
SFX FZ uti emagnemo .
SFX FZ uti emugnemo .
SFX FZ uti emojgnemo .
SFX FZ uti emojugnemo .
SFX FZ uti emignemo .
SFX FZ uti emegnemo .
SFX FZ uti emyhgnemo .
SFX FZ uti emymgnemo .
SFX FZ uti emymignemo .
SFX FZ ti vši .
SFX FZ ti všego .
SFX FZ ti všemu .
SFX FZ ti všim .
SFX FZ ti všem .
SFX FZ ti vših .
SFX FZ ti všimi .
SFX FZ ti všagnuvše .
SFX FZ ti všugnuvše .
SFX FZ ti všejgnuvše .
SFX FZ ti všejugnuvše .
SFX FZ i y .
SFX FZ i agnuto .
SFX FZ i je .

SFX Fa Y 81
SFX Fa  se 0 .
SFX Fa ti se l .
SFX Fa ti se la .
SFX Fa ti se lo .
SFX Fa ti se li .
SFX Fa kati se ču .
SFX Fa kati se čem .
SFX Fa kati se češ .
SFX Fa kati se če .
SFX Fa kati se čemo .
SFX Fa kati se čete .
SFX Fa kati se čut .
SFX Fa ti se h .
SFX Fa ti se še .
SFX Fa ti se hmo .
SFX Fa ti se ste .
SFX Fa ti se hu .
SFX Fa kati se či .
SFX Fa kati se čimo .
SFX Fa kati se čite .
SFX Fa kati se čuči .
SFX Fa kati se čučego .
SFX Fa kati se čučemu .
SFX Fa kati se čučim .
SFX Fa kati se čučem .
SFX Fa kati se čučih .
SFX Fa kati se čučimi .
SFX Fa kati se čuča .
SFX Fa kati se čuču .
SFX Fa kati se čučej .
SFX Fa kati se čučeju .
SFX Fa kati se čuče .
SFX Fa kati se čemy .
SFX Fa kati se čemogo .
SFX Fa kati se čemomu .
SFX Fa kati se čemym .
SFX Fa kati se čemom .
SFX Fa kati se čemo .
SFX Fa kati se čema .
SFX Fa kati se čemu .
SFX Fa kati se čemoj .
SFX Fa kati se čemoju .
SFX Fa kati se čemi .
SFX Fa kati se čeme .
SFX Fa kati se čemyh .
SFX Fa kati se čemym .
SFX Fa kati se čemymi .
SFX Fa ti se vši .
SFX Fa ti se všego .
SFX Fa ti se všemu .
SFX Fa ti se všim .
SFX Fa ti se všem .
SFX Fa ti se vših .
SFX Fa ti se všimi .
SFX Fa ti se vša .
SFX Fa ti se všu .
SFX Fa ti se všej .
SFX Fa ti se všeju .
SFX Fa ti se vše .
SFX Fa ti se ny .
SFX Fa ti se nogo .
SFX Fa ti se nomu .
SFX Fa ti se nym .
SFX Fa ti se nom .
SFX Fa ti se ni .
SFX Fa ti se ne .
SFX Fa ti se nyh .
SFX Fa ti se nymi .
SFX Fa ti se na .
SFX Fa ti se nu .
SFX Fa ti se noj .
SFX Fa ti se noju .
SFX Fa ti se no .
SFX Fa ti se nje .
SFX Fa ti se nja .
SFX Fa ti se nju .
SFX Fa ti se njem .
SFX Fa ti se nij .
SFX Fa ti se njam .
SFX Fa ti se njami .
SFX Fa ti se njah .

SFX Fb Y 4
SFX Fb e ov .
SFX Fb e ah .
SFX Fb e am .
SFX Fb e ami .

SFX Fc Y 8
SFX Fc o e .
SFX Fc o y .
SFX Fc 0 go .
SFX Fc o yh .
SFX Fc 0 m .
SFX Fc 0 mu .
SFX Fc o ym .
SFX Fc o ymi .

SFX Fd Y 8
SFX Fd i e .
SFX Fd i u .
SFX Fd ki ok .
SFX Fd i ah .
SFX Fd i am .
SFX Fd i eju .
SFX Fd i ami .
SFX Fd i o .

SFX Fe Y 9
SFX Fe a e .
SFX Fe a u .
SFX Fe ša eš .
SFX Fe a i .
SFX Fe 0 h .
SFX Fe 0 m .
SFX Fe a eju .
SFX Fe 0 mi .
SFX Fe a o .

SFX Ff Y 4
SFX Ff ěstě ohsot .
SFX Ff ěstě ohstah .
SFX Ff ěstě omstam .
SFX Ff ěstě omastami .

SFX Fg Y 8
SFX Fg o e .
SFX Fg o a .
SFX Fg o 0 .
SFX Fg o u .
SFX Fg o ah .
SFX Fg o am .
SFX Fg o em .
SFX Fg o ami .

SFX Fh Y 27
SFX Fh 0 o .
SFX Fh 0 a .
SFX Fh 0 ogo .
SFX Fh 0 u .
SFX Fh 0 oj .
SFX Fh 0 om .
SFX Fh 0 omu .
SFX Fh 0 ym .
SFX Fh 0 oju .
SFX Fh 0 i .
SFX Fh 0 e .
SFX Fh 0 yh .
SFX Fh 0 ymi .
SFX Fh 0 ějši/zz .
SFX Fh  ějšego .
SFX Fh  ějšemu .
SFX Fh  ějšim .
SFX Fh  ějšem .
SFX Fh  ějše .
SFX Fh  ějša .
SFX Fh  ějšu .
SFX Fh  ějšej .
SFX Fh  ějšeju .
SFX Fh  ějših .
SFX Fh  ějšim .
SFX Fh  ějšimi .
SFX Fh 0 ěje/zz .

SFX Fi Y 9
SFX Fi ek ki .
SFX Fi ek ka .
SFX Fi ek kov .
SFX Fi ek ku .
SFX Fi ek kah .
SFX Fi ek kam .
SFX Fi ek kom .
SFX Fi ek kami .
SFX Fi ek če .

SFX Fj Y 8
SFX Fj et te .
SFX Fj et ta .
SFX Fj et tev .
SFX Fj et tu .
SFX Fj et tah .
SFX Fj et tam .
SFX Fj et tem .
SFX Fj et tami .

SFX Fk Y 69
SFX Fk  se 0 .
SFX Fk ti se l .
SFX Fk ti se la .
SFX Fk ti se lo .
SFX Fk ti se li .
SFX Fk zditi se ždžu .
SFX Fk ti se m .
SFX Fk ti se š .
SFX Fk ti se 0 .
SFX Fk ti se mo .
SFX Fk i se e .
SFX Fk iti se et .
SFX Fk ti se h .
SFX Fk ti se še .
SFX Fk ti se hmo .
SFX Fk ti se ste .
SFX Fk ti se hu .
SFX Fk iti se eči .
SFX Fk iti se eča .
SFX Fk iti se eče .
SFX Fk ti se my .
SFX Fk ti se mogo .
SFX Fk ti se momu .
SFX Fk ti se mym .
SFX Fk ti se mom .
SFX Fk ti se mo .
SFX Fk ti se ma .
SFX Fk ti se mu .
SFX Fk ti se moj .
SFX Fk ti se moju .
SFX Fk ti se mi .
SFX Fk ti se me .
SFX Fk ti se myh .
SFX Fk ti se mym .
SFX Fk ti se mymi .
SFX Fk ti se vši .
SFX Fk ti se všego .
SFX Fk ti se všemu .
SFX Fk ti se všim .
SFX Fk ti se všem .
SFX Fk ti se vših .
SFX Fk ti se všimi .
SFX Fk ti se vša .
SFX Fk ti se všu .
SFX Fk ti se všej .
SFX Fk ti se všeju .
SFX Fk ti se vše .
SFX Fk zditi se ždženy .
SFX Fk zditi se ždženogo .
SFX Fk zditi se ždženomu .
SFX Fk zditi se ždženym .
SFX Fk zditi se ždženom .
SFX Fk zditi se ždženi .
SFX Fk zditi se ždžene .
SFX Fk zditi se ždženyh .
SFX Fk zditi se ždženymi .
SFX Fk zditi se ždžena .
SFX Fk zditi se ždženu .
SFX Fk zditi se ždženoj .
SFX Fk zditi se ždženoju .
SFX Fk zditi se ždženo .
SFX Fk zditi se ždženje .
SFX Fk zditi se ždženja .
SFX Fk zditi se ždženju .
SFX Fk zditi se ždženjem .
SFX Fk zditi se ždženij .
SFX Fk zditi se ždženjam .
SFX Fk zditi se ždženjami .
SFX Fk zditi se ždženjah .

SFX Fl Y 10
SFX Fl  ha 0 .
SFX Fl  ha y .
SFX Fl  ha a .
SFX Fl  ha ov .
SFX Fl  ha u .
SFX Fl  ha ah .
SFX Fl  ha am .
SFX Fl  ha om .
SFX Fl  ha ami .
SFX Fl  ha e .

SFX Fm Y 15
SFX Fm o a .
SFX Fm go žesa .
SFX Fm go žese .
SFX Fm o 0 .
SFX Fm go žes .
SFX Fm o u .
SFX Fm go žesi .
SFX Fm o ah .
SFX Fm go žesah .
SFX Fm o am .
SFX Fm go žesam .
SFX Fm 0 m .
SFX Fm go žesem .
SFX Fm o ami .
SFX Fm go žesami .

SFX Fn Y 8
SFX Fn ec ce .
SFX Fn ec ca .
SFX Fn ec cev .
SFX Fn ec cu .
SFX Fn ec cah .
SFX Fn ec cam .
SFX Fn ec cem .
SFX Fn ec cami .

SFX Fo Y 9
SFX Fo ek ky .
SFX Fo ek ka .
SFX Fo ek kov .
SFX Fo ek ku .
SFX Fo ek kah .
SFX Fo ek kam .
SFX Fo ek kom .
SFX Fo ek kami .
SFX Fo ek če .

SFX Fp Y 62
SFX Fp ti l .
SFX Fp ti la .
SFX Fp ti lo .
SFX Fp ti li .
SFX Fp lati olju .
SFX Fp lati oljem .
SFX Fp lati olješ .
SFX Fp lati olje .
SFX Fp lati oljemo .
SFX Fp lati oljete .
SFX Fp lati oljut .
SFX Fp ti h .
SFX Fp ti še .
SFX Fp ti hmo .
SFX Fp ti ste .
SFX Fp ti hu .
SFX Fp lati olj .
SFX Fp lati oljmo .
SFX Fp lati oljte .
SFX Fp lati oljuči .
SFX Fp lati oljučego .
SFX Fp lati oljučemu .
SFX Fp lati oljučim .
SFX Fp lati oljučem .
SFX Fp lati oljučih .
SFX Fp lati oljučimi .
SFX Fp lati oljuča .
SFX Fp lati oljuču .
SFX Fp lati oljučej .
SFX Fp lati oljučeju .
SFX Fp lati oljuče .
SFX Fp lati oljemy .
SFX Fp lati oljemogo .
SFX Fp lati oljemomu .
SFX Fp lati oljemym .
SFX Fp lati oljemom .
SFX Fp lati oljemo .
SFX Fp lati oljema .
SFX Fp lati oljemu .
SFX Fp lati oljemoj .
SFX Fp lati oljemoju .
SFX Fp lati oljemi .
SFX Fp lati oljeme .
SFX Fp lati oljemyh .
SFX Fp lati oljemym .
SFX Fp lati oljemymi .
SFX Fp ti vši .
SFX Fp ti všego .
SFX Fp ti všemu .
SFX Fp ti všim .
SFX Fp ti všem .
SFX Fp ti vših .
SFX Fp ti všimi .
SFX Fp ti vša .
SFX Fp ti všu .
SFX Fp ti všej .
SFX Fp ti všeju .
SFX Fp ti vše .
SFX Fp i y .
SFX Fp i a .
SFX Fp i o .
SFX Fp i je .

SFX Fq Y 72
SFX Fq  se 0 .
SFX Fq sti se dl .
SFX Fq sti se dla .
SFX Fq sti se dlo .
SFX Fq sti se dli .
SFX Fq sti se m .
SFX Fq sti se š .
SFX Fq sti se 0 .
SFX Fq sti se mo .
SFX Fq sti se te .
SFX Fq sti se dut .
SFX Fq sti se deh .
SFX Fq sti se deše .
SFX Fq sti se dehmo .
SFX Fq sti se deste .
SFX Fq sti se dehu .
SFX Fq sti se d .
SFX Fq sti se dmo .
SFX Fq sti se dte .
SFX Fq sti se duči .
SFX Fq sti se dučego .
SFX Fq sti se dučemu .
SFX Fq sti se dučim .
SFX Fq sti se dučem .
SFX Fq sti se dučih .
SFX Fq sti se dučimi .
SFX Fq sti se duča .
SFX Fq sti se duču .
SFX Fq sti se dučej .
SFX Fq sti se dučeju .
SFX Fq sti se duče .
SFX Fq sti se domy .
SFX Fq sti se domogo .
SFX Fq sti se domomu .
SFX Fq sti se domym .
SFX Fq sti se domom .
SFX Fq sti se domo .
SFX Fq sti se doma .
SFX Fq sti se domu .
SFX Fq sti se domoj .
SFX Fq sti se domoju .
SFX Fq sti se domi .
SFX Fq sti se dome .
SFX Fq sti se domyh .
SFX Fq sti se domym .
SFX Fq sti se domymi .
SFX Fq sti se domo .
SFX Fq sti se dši .
SFX Fq sti se dša .
SFX Fq sti se dše .
SFX Fq sti se deny .
SFX Fq sti se denogo .
SFX Fq sti se denomu .
SFX Fq sti se denym .
SFX Fq sti se denom .
SFX Fq sti se deni .
SFX Fq sti se dene .
SFX Fq sti se denyh .
SFX Fq sti se denymi .
SFX Fq sti se dena .
SFX Fq sti se denu .
SFX Fq sti se denoj .
SFX Fq sti se denoju .
SFX Fq sti se deno .
SFX Fq sti se denje .
SFX Fq sti se denja .
SFX Fq sti se denju .
SFX Fq sti se denjem .
SFX Fq sti se denij .
SFX Fq sti se denjam .
SFX Fq sti se denjami .
SFX Fq sti se denjah .

SFX Fr Y 80
SFX Fr ti l .
SFX Fr ti la .
SFX Fr ti lo .
SFX Fr ti li .
SFX Fr skočiti u .
SFX Fr skočiti em .
SFX Fr skočiti eš .
SFX Fr skočiti e .
SFX Fr skočiti emo .
SFX Fr skočiti ete .
SFX Fr skočiti ut .
SFX Fr ti h .
SFX Fr ti še .
SFX Fr ti hmo .
SFX Fr ti ste .
SFX Fr ti hu .
SFX Fr skočiti j .
SFX Fr skočiti jmo .
SFX Fr skočiti jte .
SFX Fr skočiti juči .
SFX Fr skočiti jučego .
SFX Fr skočiti jučemu .
SFX Fr skočiti jučim .
SFX Fr skočiti jučem .
SFX Fr skočiti jučih .
SFX Fr skočiti jučimi .
SFX Fr skočiti juča .
SFX Fr skočiti juču .
SFX Fr skočiti jučej .
SFX Fr skočiti jučeju .
SFX Fr skočiti juče .
SFX Fr skočiti emy .
SFX Fr skočiti emogo .
SFX Fr skočiti emomu .
SFX Fr skočiti emym .
SFX Fr skočiti emom .
SFX Fr skočiti emo .
SFX Fr skočiti ema .
SFX Fr skočiti emu .
SFX Fr skočiti emoj .
SFX Fr skočiti emoju .
SFX Fr skočiti emi .
SFX Fr skočiti eme .
SFX Fr skočiti emyh .
SFX Fr skočiti emym .
SFX Fr skočiti emymi .
SFX Fr ti vši .
SFX Fr ti všego .
SFX Fr ti všemu .
SFX Fr ti všim .
SFX Fr ti všem .
SFX Fr ti vših .
SFX Fr ti všimi .
SFX Fr ti vša .
SFX Fr ti všu .
SFX Fr ti všej .
SFX Fr ti všeju .
SFX Fr ti vše .
SFX Fr iti eny .
SFX Fr iti enogo .
SFX Fr iti enomu .
SFX Fr iti enym .
SFX Fr iti enom .
SFX Fr iti eni .
SFX Fr iti ene .
SFX Fr iti enyh .
SFX Fr iti enymi .
SFX Fr iti ena .
SFX Fr iti enu .
SFX Fr iti enoj .
SFX Fr iti enoju .
SFX Fr iti eno .
SFX Fr iti enje .
SFX Fr iti enja .
SFX Fr iti enju .
SFX Fr iti enjem .
SFX Fr iti enij .
SFX Fr iti enjam .
SFX Fr iti enjami .
SFX Fr iti enjah .

SFX Fs Y 69
SFX Fs  se 0 .
SFX Fs ti se l .
SFX Fs ti se la .
SFX Fs ti se lo .
SFX Fs ti se li .
SFX Fs ati se ju .
SFX Fs ati se im .
SFX Fs ati se iš .
SFX Fs ati se i .
SFX Fs ati se imo .
SFX Fs ati se ite .
SFX Fs ati se et .
SFX Fs ti se h .
SFX Fs ti se še .
SFX Fs ti se hmo .
SFX Fs ti se ste .
SFX Fs ti se hu .
SFX Fs ati se eči .
SFX Fs ati se eča .
SFX Fs ati se eče .
SFX Fs ati se imy .
SFX Fs ati se imogo .
SFX Fs ati se imomu .
SFX Fs ati se imym .
SFX Fs ati se imom .
SFX Fs ati se imo .
SFX Fs ati se ima .
SFX Fs ati se imu .
SFX Fs ati se imoj .
SFX Fs ati se imoju .
SFX Fs ati se imi .
SFX Fs ati se ime .
SFX Fs ati se imyh .
SFX Fs ati se imym .
SFX Fs ati se imymi .
SFX Fs ti se vši .
SFX Fs ti se všego .
SFX Fs ti se všemu .
SFX Fs ti se všim .
SFX Fs ti se všem .
SFX Fs ti se vših .
SFX Fs ti se všimi .
SFX Fs ti se vša .
SFX Fs ti se všu .
SFX Fs ti se všej .
SFX Fs ti se všeju .
SFX Fs ti se vše .
SFX Fs ti se ny .
SFX Fs ti se nogo .
SFX Fs ti se nomu .
SFX Fs ti se nym .
SFX Fs ti se nom .
SFX Fs ti se ni .
SFX Fs ti se ne .
SFX Fs ti se nyh .
SFX Fs ti se nymi .
SFX Fs ti se na .
SFX Fs ti se nu .
SFX Fs ti se noj .
SFX Fs ti se noju .
SFX Fs ti se no .
SFX Fs ti se nje .
SFX Fs ti se nja .
SFX Fs ti se nju .
SFX Fs ti se njem .
SFX Fs ti se nij .
SFX Fs ti se njam .
SFX Fs ti se njami .
SFX Fs ti se njah .

SFX Ft Y 80
SFX Ft ti l .
SFX Ft ti la .
SFX Ft ti lo .
SFX Ft ti li .
SFX Ft tati ču .
SFX Ft tati čem .
SFX Ft tati češ .
SFX Ft tati če .
SFX Ft tati čemo .
SFX Ft tati čete .
SFX Ft tati čut .
SFX Ft ti h .
SFX Ft ti še .
SFX Ft ti hmo .
SFX Ft ti ste .
SFX Ft ti hu .
SFX Ft tati či .
SFX Ft tati čimo .
SFX Ft tati čite .
SFX Ft tati čuči .
SFX Ft tati čučego .
SFX Ft tati čučemu .
SFX Ft tati čučim .
SFX Ft tati čučem .
SFX Ft tati čučih .
SFX Ft tati čučimi .
SFX Ft tati čuča .
SFX Ft tati čuču .
SFX Ft tati čučej .
SFX Ft tati čučeju .
SFX Ft tati čuče .
SFX Ft tati čemy .
SFX Ft tati čemogo .
SFX Ft tati čemomu .
SFX Ft tati čemym .
SFX Ft tati čemom .
SFX Ft tati čemo .
SFX Ft tati čema .
SFX Ft tati čemu .
SFX Ft tati čemoj .
SFX Ft tati čemoju .
SFX Ft tati čemi .
SFX Ft tati čeme .
SFX Ft tati čemyh .
SFX Ft tati čemym .
SFX Ft tati čemymi .
SFX Ft ti vši .
SFX Ft ti všego .
SFX Ft ti všemu .
SFX Ft ti všim .
SFX Ft ti všem .
SFX Ft ti vših .
SFX Ft ti všimi .
SFX Ft ti vša .
SFX Ft ti všu .
SFX Ft ti všej .
SFX Ft ti všeju .
SFX Ft ti vše .
SFX Ft ti ny .
SFX Ft ti nogo .
SFX Ft ti nomu .
SFX Ft ti nym .
SFX Ft ti nom .
SFX Ft ti ni .
SFX Ft ti ne .
SFX Ft ti nyh .
SFX Ft ti nymi .
SFX Ft ti na .
SFX Ft ti nu .
SFX Ft ti noj .
SFX Ft ti noju .
SFX Ft ti no .
SFX Ft ti nje .
SFX Ft ti nja .
SFX Ft ti nju .
SFX Ft ti njem .
SFX Ft ti nij .
SFX Ft ti njam .
SFX Ft ti njami .
SFX Ft ti njah .

SFX Fu Y 69
SFX Fu  se 0 .
SFX Fu ti se l .
SFX Fu ti se la .
SFX Fu ti se lo .
SFX Fu ti se li .
SFX Fu ěti se ju .
SFX Fu ěti se im .
SFX Fu ěti se iš .
SFX Fu ěti se i .
SFX Fu ěti se imo .
SFX Fu ěti se ite .
SFX Fu ěti se et .
SFX Fu ti se h .
SFX Fu ti se še .
SFX Fu ti se hmo .
SFX Fu ti se ste .
SFX Fu ti se hu .
SFX Fu ěti se eči .
SFX Fu ěti se eča .
SFX Fu ěti se eče .
SFX Fu ěti se imy .
SFX Fu ěti se imogo .
SFX Fu ěti se imomu .
SFX Fu ěti se imym .
SFX Fu ěti se imom .
SFX Fu ěti se imo .
SFX Fu ěti se ima .
SFX Fu ěti se imu .
SFX Fu ěti se imoj .
SFX Fu ěti se imoju .
SFX Fu ěti se imi .
SFX Fu ěti se ime .
SFX Fu ěti se imyh .
SFX Fu ěti se imym .
SFX Fu ěti se imymi .
SFX Fu ti se vši .
SFX Fu ti se všego .
SFX Fu ti se všemu .
SFX Fu ti se všim .
SFX Fu ti se všem .
SFX Fu ti se vših .
SFX Fu ti se všimi .
SFX Fu ti se vša .
SFX Fu ti se všu .
SFX Fu ti se všej .
SFX Fu ti se všeju .
SFX Fu ti se vše .
SFX Fu ti se ny .
SFX Fu ti se nogo .
SFX Fu ti se nomu .
SFX Fu ti se nym .
SFX Fu ti se nom .
SFX Fu ti se ni .
SFX Fu ti se ne .
SFX Fu ti se nyh .
SFX Fu ti se nymi .
SFX Fu ti se na .
SFX Fu ti se nu .
SFX Fu ti se noj .
SFX Fu ti se noju .
SFX Fu ti se no .
SFX Fu ti se nje .
SFX Fu ti se nja .
SFX Fu ti se nju .
SFX Fu ti se njem .
SFX Fu ti se nij .
SFX Fu ti se njam .
SFX Fu ti se njami .
SFX Fu ti se njah .

SFX Fv Y 68
SFX Fv ti l .
SFX Fv ti la .
SFX Fv ti lo .
SFX Fv ti li .
SFX Fv cati ču .
SFX Fv ati im .
SFX Fv ati iš .
SFX Fv ati i .
SFX Fv ati imo .
SFX Fv ati ite .
SFX Fv ati et .
SFX Fv ti h .
SFX Fv ti še .
SFX Fv ti hmo .
SFX Fv ti ste .
SFX Fv ti hu .
SFX Fv ati eči .
SFX Fv ati eča .
SFX Fv ati eče .
SFX Fv ati imy .
SFX Fv ati imogo .
SFX Fv ati imomu .
SFX Fv ati imym .
SFX Fv ati imom .
SFX Fv ati imo .
SFX Fv ati ima .
SFX Fv ati imu .
SFX Fv ati imoj .
SFX Fv ati imoju .
SFX Fv ati imi .
SFX Fv ati ime .
SFX Fv ati imyh .
SFX Fv ati imym .
SFX Fv ati imymi .
SFX Fv ti vši .
SFX Fv ti všego .
SFX Fv ti všemu .
SFX Fv ti všim .
SFX Fv ti všem .
SFX Fv ti vših .
SFX Fv ti všimi .
SFX Fv ti vša .
SFX Fv ti všu .
SFX Fv ti všej .
SFX Fv ti všeju .
SFX Fv ti vše .
SFX Fv ti ny .
SFX Fv ti nogo .
SFX Fv ti nomu .
SFX Fv ti nym .
SFX Fv ti nom .
SFX Fv ti ni .
SFX Fv ti ne .
SFX Fv ti nyh .
SFX Fv ti nymi .
SFX Fv ti na .
SFX Fv ti nu .
SFX Fv ti noj .
SFX Fv ti noju .
SFX Fv ti no .
SFX Fv ti nje .
SFX Fv ti nja .
SFX Fv ti nju .
SFX Fv ti njem .
SFX Fv ti nij .
SFX Fv ti njam .
SFX Fv ti njami .
SFX Fv ti njah .

SFX Fw Y 71
SFX Fw ti l .
SFX Fw egti gla .
SFX Fw egti glo .
SFX Fw egti gli .
SFX Fw egti gu .
SFX Fw egti žem .
SFX Fw egti žeš .
SFX Fw egti že .
SFX Fw egti žemo .
SFX Fw egti žete .
SFX Fw egti gut .
SFX Fw egti žeh .
SFX Fw egti žeše .
SFX Fw egti žehmo .
SFX Fw egti žeste .
SFX Fw egti žehu .
SFX Fw egti ži .
SFX Fw egti žimo .
SFX Fw egti žite .
SFX Fw egti guči .
SFX Fw egti gučego .
SFX Fw egti gučemu .
SFX Fw egti gučim .
SFX Fw egti gučem .
SFX Fw egti gučih .
SFX Fw egti gučimi .
SFX Fw egti guča .
SFX Fw egti guču .
SFX Fw egti gučej .
SFX Fw egti gučeju .
SFX Fw egti guče .
SFX Fw egti žemy .
SFX Fw egti žemogo .
SFX Fw egti žemomu .
SFX Fw egti žemym .
SFX Fw egti žemom .
SFX Fw egti žemo .
SFX Fw egti žema .
SFX Fw egti žemu .
SFX Fw egti žemoj .
SFX Fw egti žemoju .
SFX Fw egti žemi .
SFX Fw egti žeme .
SFX Fw egti žemyh .
SFX Fw egti žemym .
SFX Fw egti žemymi .
SFX Fw ti ši .
SFX Fw ti ša .
SFX Fw ti še .
SFX Fw egti ženy .
SFX Fw egti ženogo .
SFX Fw egti ženomu .
SFX Fw egti ženym .
SFX Fw egti ženom .
SFX Fw egti ženi .
SFX Fw egti žene .
SFX Fw egti ženyh .
SFX Fw egti ženymi .
SFX Fw egti žena .
SFX Fw egti ženu .
SFX Fw egti ženoj .
SFX Fw egti ženoju .
SFX Fw egti ženo .
SFX Fw egti ženje .
SFX Fw egti ženja .
SFX Fw egti ženju .
SFX Fw egti ženjem .
SFX Fw egti ženij .
SFX Fw egti ženjam .
SFX Fw egti ženjami .
SFX Fw egti ženjah .

SFX Fx Y 69
SFX Fx  se 0 .
SFX Fx ti se l .
SFX Fx ti se la .
SFX Fx ti se lo .
SFX Fx ti se li .
SFX Fx ziti se žu .
SFX Fx ti se m .
SFX Fx ti se š .
SFX Fx ti se 0 .
SFX Fx ti se mo .
SFX Fx i se e .
SFX Fx iti se et .
SFX Fx ti se h .
SFX Fx ti se še .
SFX Fx ti se hmo .
SFX Fx ti se ste .
SFX Fx ti se hu .
SFX Fx iti se eči .
SFX Fx iti se eča .
SFX Fx iti se eče .
SFX Fx ti se my .
SFX Fx ti se mogo .
SFX Fx ti se momu .
SFX Fx ti se mym .
SFX Fx ti se mom .
SFX Fx ti se mo .
SFX Fx ti se ma .
SFX Fx ti se mu .
SFX Fx ti se moj .
SFX Fx ti se moju .
SFX Fx ti se mi .
SFX Fx ti se me .
SFX Fx ti se myh .
SFX Fx ti se mym .
SFX Fx ti se mymi .
SFX Fx ti se vši .
SFX Fx ti se všego .
SFX Fx ti se všemu .
SFX Fx ti se všim .
SFX Fx ti se všem .
SFX Fx ti se vših .
SFX Fx ti se všimi .
SFX Fx ti se vša .
SFX Fx ti se všu .
SFX Fx ti se všej .
SFX Fx ti se všeju .
SFX Fx ti se vše .
SFX Fx ziti se ženy .
SFX Fx ziti se ženogo .
SFX Fx ziti se ženomu .
SFX Fx ziti se ženym .
SFX Fx ziti se ženom .
SFX Fx ziti se ženi .
SFX Fx ziti se žene .
SFX Fx ziti se ženyh .
SFX Fx ziti se ženymi .
SFX Fx ziti se žena .
SFX Fx ziti se ženu .
SFX Fx ziti se ženoj .
SFX Fx ziti se ženoju .
SFX Fx ziti se ženo .
SFX Fx ziti se ženje .
SFX Fx ziti se ženja .
SFX Fx ziti se ženju .
SFX Fx ziti se ženjem .
SFX Fx ziti se ženij .
SFX Fx ziti se ženjam .
SFX Fx ziti se ženjami .
SFX Fx ziti se ženjah .

SFX Fy Y 15
SFX Fy e a .
SFX Fy 0 sa .
SFX Fy 0 se .
SFX Fy e 0 .
SFX Fy 0 s .
SFX Fy e u .
SFX Fy 0 si .
SFX Fy e ah .
SFX Fy 0 sah .
SFX Fy e am .
SFX Fy 0 sam .
SFX Fy 0 m .
SFX Fy 0 sem .
SFX Fy e ami .
SFX Fy 0 sami .

SFX Fz Y 62
SFX Fz ti l .
SFX Fz ti la .
SFX Fz ti lo .
SFX Fz ti li .
SFX Fz uti ovu .
SFX Fz uti ovem .
SFX Fz uti oveš .
SFX Fz uti ove .
SFX Fz uti ovemo .
SFX Fz uti ovete .
SFX Fz uti ovut .
SFX Fz ti h .
SFX Fz ti še .
SFX Fz ti hmo .
SFX Fz ti ste .
SFX Fz ti hu .
SFX Fz uti ovi .
SFX Fz uti ovimo .
SFX Fz uti ovite .
SFX Fz uti ovuči .
SFX Fz uti ovučego .
SFX Fz uti ovučemu .
SFX Fz uti ovučim .
SFX Fz uti ovučem .
SFX Fz uti ovučih .
SFX Fz uti ovučimi .
SFX Fz uti ovuča .
SFX Fz uti ovuču .
SFX Fz uti ovučej .
SFX Fz uti ovučeju .
SFX Fz uti ovuče .
SFX Fz uti ovemy .
SFX Fz uti ovemogo .
SFX Fz uti ovemomu .
SFX Fz uti ovemym .
SFX Fz uti ovemom .
SFX Fz uti ovemo .
SFX Fz uti ovema .
SFX Fz uti ovemu .
SFX Fz uti ovemoj .
SFX Fz uti ovemoju .
SFX Fz uti ovemi .
SFX Fz uti oveme .
SFX Fz uti ovemyh .
SFX Fz uti ovemym .
SFX Fz uti ovemymi .
SFX Fz ti vši .
SFX Fz ti všego .
SFX Fz ti všemu .
SFX Fz ti všim .
SFX Fz ti všem .
SFX Fz ti vših .
SFX Fz ti všimi .
SFX Fz ti vša .
SFX Fz ti všu .
SFX Fz ti všej .
SFX Fz ti všeju .
SFX Fz ti vše .
SFX Fz i y .
SFX Fz i a .
SFX Fz i o .
SFX Fz i je .

SFX GA Y 19
SFX GA ot t .
SFX GA ot ty .
SFX GA 0 y .
SFX GA ot ta .
SFX GA 0 a .
SFX GA ot tov .
SFX GA 0 ov .
SFX GA ot tu .
SFX GA 0 u .
SFX GA ot tah .
SFX GA 0 ah .
SFX GA ot tam .
SFX GA 0 am .
SFX GA ot tom .
SFX GA 0 om .
SFX GA ot tami .
SFX GA 0 ami .
SFX GA ot te .
SFX GA 0 e .

SFX GB Y 9
SFX GB en ni .
SFX GB en na .
SFX GB en nov .
SFX GB en nu .
SFX GB en nah .
SFX GB en nam .
SFX GB en nom .
SFX GB en nami .
SFX GB en ne .

SFX GC Y 81
SFX GC  se 0 .
SFX GC ti se l .
SFX GC ti se la .
SFX GC ti se lo .
SFX GC ti se li .
SFX GC vati se ovu .
SFX GC vati se ovem .
SFX GC vati se oveš .
SFX GC vati se ove .
SFX GC vati se ovemo .
SFX GC vati se ovete .
SFX GC vati se ovut .
SFX GC ti se h .
SFX GC ti se še .
SFX GC ti se hmo .
SFX GC ti se ste .
SFX GC ti se hu .
SFX GC vati se ovi .
SFX GC vati se ovimo .
SFX GC vati se ovite .
SFX GC vati se ovuči .
SFX GC vati se ovučego .
SFX GC vati se ovučemu .
SFX GC vati se ovučim .
SFX GC vati se ovučem .
SFX GC vati se ovučih .
SFX GC vati se ovučimi .
SFX GC vati se ovuča .
SFX GC vati se ovuču .
SFX GC vati se ovučej .
SFX GC vati se ovučeju .
SFX GC vati se ovuče .
SFX GC vati se ovemy .
SFX GC vati se ovemogo .
SFX GC vati se ovemomu .
SFX GC vati se ovemym .
SFX GC vati se ovemom .
SFX GC vati se ovemo .
SFX GC vati se ovema .
SFX GC vati se ovemu .
SFX GC vati se ovemoj .
SFX GC vati se ovemoju .
SFX GC vati se ovemi .
SFX GC vati se oveme .
SFX GC vati se ovemyh .
SFX GC vati se ovemym .
SFX GC vati se ovemymi .
SFX GC ti se vši .
SFX GC ti se všego .
SFX GC ti se všemu .
SFX GC ti se všim .
SFX GC ti se všem .
SFX GC ti se vših .
SFX GC ti se všimi .
SFX GC ti se vša .
SFX GC ti se všu .
SFX GC ti se všej .
SFX GC ti se všeju .
SFX GC ti se vše .
SFX GC ti se ny .
SFX GC ti se nogo .
SFX GC ti se nomu .
SFX GC ti se nym .
SFX GC ti se nom .
SFX GC ti se ni .
SFX GC ti se ne .
SFX GC ti se nyh .
SFX GC ti se nymi .
SFX GC ti se na .
SFX GC ti se nu .
SFX GC ti se noj .
SFX GC ti se noju .
SFX GC ti se no .
SFX GC ti se nje .
SFX GC ti se nja .
SFX GC ti se nju .
SFX GC ti se njem .
SFX GC ti se nij .
SFX GC ti se njam .
SFX GC ti se njami .
SFX GC ti se njah .

SFX GD Y 9
SFX GD yr ir .
SFX GD yr ire .
SFX GD yr ira .
SFX GD yr irev .
SFX GD yr iru .
SFX GD yr irah .
SFX GD yr iram .
SFX GD yr irem .
SFX GD yr irami .

SFX GE Y 69
SFX GE  se 0 .
SFX GE ti se l .
SFX GE ti se la .
SFX GE ti se lo .
SFX GE ti se li .
SFX GE těti se ču .
SFX GE ěti se im .
SFX GE ěti se iš .
SFX GE ěti se i .
SFX GE ěti se imo .
SFX GE ěti se ite .
SFX GE ěti se et .
SFX GE ti se h .
SFX GE ti se še .
SFX GE ti se hmo .
SFX GE ti se ste .
SFX GE ti se hu .
SFX GE ěti se eči .
SFX GE ěti se eča .
SFX GE ěti se eče .
SFX GE ěti se imy .
SFX GE ěti se imogo .
SFX GE ěti se imomu .
SFX GE ěti se imym .
SFX GE ěti se imom .
SFX GE ěti se imo .
SFX GE ěti se ima .
SFX GE ěti se imu .
SFX GE ěti se imoj .
SFX GE ěti se imoju .
SFX GE ěti se imi .
SFX GE ěti se ime .
SFX GE ěti se imyh .
SFX GE ěti se imym .
SFX GE ěti se imymi .
SFX GE ti se vši .
SFX GE ti se všego .
SFX GE ti se všemu .
SFX GE ti se všim .
SFX GE ti se všem .
SFX GE ti se vših .
SFX GE ti se všimi .
SFX GE ti se vša .
SFX GE ti se všu .
SFX GE ti se všej .
SFX GE ti se všeju .
SFX GE ti se vše .
SFX GE ti se ny .
SFX GE ti se nogo .
SFX GE ti se nomu .
SFX GE ti se nym .
SFX GE ti se nom .
SFX GE ti se ni .
SFX GE ti se ne .
SFX GE ti se nyh .
SFX GE ti se nymi .
SFX GE ti se na .
SFX GE ti se nu .
SFX GE ti se noj .
SFX GE ti se noju .
SFX GE ti se no .
SFX GE ti se nje .
SFX GE ti se nja .
SFX GE ti se nju .
SFX GE ti se njem .
SFX GE ti se nij .
SFX GE ti se njam .
SFX GE ti se njami .
SFX GE ti se njah .

SFX GF Y 62
SFX GF ti l .
SFX GF ti la .
SFX GF ti lo .
SFX GF ti li .
SFX GF rati oru .
SFX GF rati orem .
SFX GF rati oreš .
SFX GF rati ore .
SFX GF rati oremo .
SFX GF rati orete .
SFX GF rati orut .
SFX GF ti h .
SFX GF ti še .
SFX GF ti hmo .
SFX GF ti ste .
SFX GF ti hu .
SFX GF rati ori .
SFX GF rati orimo .
SFX GF rati orite .
SFX GF rati oruči .
SFX GF rati oručego .
SFX GF rati oručemu .
SFX GF rati oručim .
SFX GF rati oručem .
SFX GF rati oručih .
SFX GF rati oručimi .
SFX GF rati oruča .
SFX GF rati oruču .
SFX GF rati oručej .
SFX GF rati oručeju .
SFX GF rati oruče .
SFX GF rati oremy .
SFX GF rati oremogo .
SFX GF rati oremomu .
SFX GF rati oremym .
SFX GF rati oremom .
SFX GF rati oremo .
SFX GF rati orema .
SFX GF rati oremu .
SFX GF rati oremoj .
SFX GF rati oremoju .
SFX GF rati oremi .
SFX GF rati oreme .
SFX GF rati oremyh .
SFX GF rati oremym .
SFX GF rati oremymi .
SFX GF ti vši .
SFX GF ti všego .
SFX GF ti všemu .
SFX GF ti všim .
SFX GF ti všem .
SFX GF ti vših .
SFX GF ti všimi .
SFX GF ti vša .
SFX GF ti všu .
SFX GF ti všej .
SFX GF ti všeju .
SFX GF ti vše .
SFX GF i y .
SFX GF i a .
SFX GF i o .
SFX GF i je .

SFX GG Y 19
SFX GG or r .
SFX GG or ry .
SFX GG 0 y .
SFX GG or ra .
SFX GG 0 a .
SFX GG or rov .
SFX GG 0 ov .
SFX GG or ru .
SFX GG 0 u .
SFX GG or rah .
SFX GG 0 ah .
SFX GG or ram .
SFX GG 0 am .
SFX GG or rom .
SFX GG 0 om .
SFX GG or rami .
SFX GG 0 ami .
SFX GG or re .
SFX GG 0 e .

SFX GH Y 72
SFX GH  se 0 .
SFX GH ti se l .
SFX GH ti se la .
SFX GH ti se lo .
SFX GH ti se li .
SFX GH asti se u .
SFX GH asti se em .
SFX GH asti se eš .
SFX GH asti se e .
SFX GH asti se emo .
SFX GH asti se ete .
SFX GH asti se ut .
SFX GH ti se eh .
SFX GH ti se eše .
SFX GH ti se ehmo .
SFX GH ti se este .
SFX GH ti se ehu .
SFX GH asti se i .
SFX GH asti se imo .
SFX GH asti se ite .
SFX GH asti se uči .
SFX GH asti se učego .
SFX GH asti se učemu .
SFX GH asti se učim .
SFX GH asti se učem .
SFX GH asti se učih .
SFX GH asti se učimi .
SFX GH asti se uča .
SFX GH asti se uču .
SFX GH asti se učej .
SFX GH asti se učeju .
SFX GH asti se uče .
SFX GH asti se emy .
SFX GH asti se emogo .
SFX GH asti se emomu .
SFX GH asti se emym .
SFX GH asti se emom .
SFX GH asti se emo .
SFX GH asti se ema .
SFX GH asti se emu .
SFX GH asti se emoj .
SFX GH asti se emoju .
SFX GH asti se emi .
SFX GH asti se eme .
SFX GH asti se emyh .
SFX GH asti se emym .
SFX GH asti se emymi .
SFX GH ti se ši .
SFX GH ti se ša .
SFX GH ti se še .
SFX GH ti se eny .
SFX GH ti se enogo .
SFX GH ti se enomu .
SFX GH ti se enym .
SFX GH ti se enom .
SFX GH ti se eni .
SFX GH ti se ene .
SFX GH ti se enyh .
SFX GH ti se enymi .
SFX GH ti se ena .
SFX GH ti se enu .
SFX GH ti se enoj .
SFX GH ti se enoju .
SFX GH ti se eno .
SFX GH ti se enje .
SFX GH ti se enja .
SFX GH ti se enju .
SFX GH ti se enjem .
SFX GH ti se enij .
SFX GH ti se enjam .
SFX GH ti se enjami .
SFX GH ti se enjah .

SFX GI Y 81
SFX GI ti l .
SFX GI ti la .
SFX GI ti lo .
SFX GI ti li .
SFX GI ati u .
SFX GI ati em .
SFX GI ati eš .
SFX GI ati e .
SFX GI ati emo .
SFX GI ati ete .
SFX GI ati ut .
SFX GI ti h .
SFX GI ti še .
SFX GI ti hmo .
SFX GI ti ste .
SFX GI ti hu .
SFX GI ati i .
SFX GI ati imo .
SFX GI ati ite .
SFX GI ati uči .
SFX GI ati učego .
SFX GI ati učemu .
SFX GI ati učim .
SFX GI ati učem .
SFX GI ati učih .
SFX GI ati učimi .
SFX GI ati uča .
SFX GI ati uču .
SFX GI ati učej .
SFX GI ati učeju .
SFX GI ati uče .
SFX GI ati omy .
SFX GI ati omogo .
SFX GI ati omomu .
SFX GI ati omym .
SFX GI ati omom .
SFX GI ati omo .
SFX GI ati oma .
SFX GI ati omu .
SFX GI ati omoj .
SFX GI ati omoju .
SFX GI ati omi .
SFX GI ati ome .
SFX GI ati omyh .
SFX GI ati omym .
SFX GI ati omymi .
SFX GI ati omo .
SFX GI ti vši .
SFX GI ti všego .
SFX GI ti všemu .
SFX GI ti všim .
SFX GI ti všem .
SFX GI ti vših .
SFX GI ti všimi .
SFX GI ti vša .
SFX GI ti všu .
SFX GI ti všej .
SFX GI ti všeju .
SFX GI ti vše .
SFX GI ti ny .
SFX GI ti nogo .
SFX GI ti nomu .
SFX GI ti nym .
SFX GI ti nom .
SFX GI ti ni .
SFX GI ti ne .
SFX GI ti nyh .
SFX GI ti nymi .
SFX GI ti na .
SFX GI ti nu .
SFX GI ti noj .
SFX GI ti noju .
SFX GI ti no .
SFX GI ti nje .
SFX GI ti nja .
SFX GI ti nju .
SFX GI ti njem .
SFX GI ti nij .
SFX GI ti njam .
SFX GI ti njami .
SFX GI ti njah .

SFX GJ Y 80
SFX GJ ti l .
SFX GJ ti la .
SFX GJ ti lo .
SFX GJ ti li .
SFX GJ lati elju .
SFX GJ lati eljem .
SFX GJ lati elješ .
SFX GJ lati elje .
SFX GJ lati eljemo .
SFX GJ lati eljete .
SFX GJ lati eljut .
SFX GJ ti h .
SFX GJ ti še .
SFX GJ ti hmo .
SFX GJ ti ste .
SFX GJ ti hu .
SFX GJ lati elj .
SFX GJ lati eljmo .
SFX GJ lati eljte .
SFX GJ lati eljuči .
SFX GJ lati eljučego .
SFX GJ lati eljučemu .
SFX GJ lati eljučim .
SFX GJ lati eljučem .
SFX GJ lati eljučih .
SFX GJ lati eljučimi .
SFX GJ lati eljuča .
SFX GJ lati eljuču .
SFX GJ lati eljučej .
SFX GJ lati eljučeju .
SFX GJ lati eljuče .
SFX GJ lati eljemy .
SFX GJ lati eljemogo .
SFX GJ lati eljemomu .
SFX GJ lati eljemym .
SFX GJ lati eljemom .
SFX GJ lati eljemo .
SFX GJ lati eljema .
SFX GJ lati eljemu .
SFX GJ lati eljemoj .
SFX GJ lati eljemoju .
SFX GJ lati eljemi .
SFX GJ lati eljeme .
SFX GJ lati eljemyh .
SFX GJ lati eljemym .
SFX GJ lati eljemymi .
SFX GJ ti vši .
SFX GJ ti všego .
SFX GJ ti všemu .
SFX GJ ti všim .
SFX GJ ti všem .
SFX GJ ti vših .
SFX GJ ti všimi .
SFX GJ ti vša .
SFX GJ ti všu .
SFX GJ ti všej .
SFX GJ ti všeju .
SFX GJ ti vše .
SFX GJ ti ny .
SFX GJ ti nogo .
SFX GJ ti nomu .
SFX GJ ti nym .
SFX GJ ti nom .
SFX GJ ti ni .
SFX GJ ti ne .
SFX GJ ti nyh .
SFX GJ ti nymi .
SFX GJ ti na .
SFX GJ ti nu .
SFX GJ ti noj .
SFX GJ ti noju .
SFX GJ ti no .
SFX GJ ti nje .
SFX GJ ti nja .
SFX GJ ti nju .
SFX GJ ti njem .
SFX GJ ti nij .
SFX GJ ti njam .
SFX GJ ti njami .
SFX GJ ti njah .

SFX GK Y 82
SFX GK  se 0 .
SFX GK ti se l .
SFX GK ti se la .
SFX GK ti se lo .
SFX GK ti se li .
SFX GK hati se du .
SFX GK hati se dem .
SFX GK hati se deš .
SFX GK hati se de .
SFX GK hati se demo .
SFX GK hati se dete .
SFX GK hati se dut .
SFX GK ti se h .
SFX GK ti se še .
SFX GK ti se hmo .
SFX GK ti se ste .
SFX GK ti se hu .
SFX GK hati se di .
SFX GK hati se dimo .
SFX GK hati se dite .
SFX GK hati se duči .
SFX GK hati se dučego .
SFX GK hati se dučemu .
SFX GK hati se dučim .
SFX GK hati se dučem .
SFX GK hati se dučih .
SFX GK hati se dučimi .
SFX GK hati se duča .
SFX GK hati se duču .
SFX GK hati se dučej .
SFX GK hati se dučeju .
SFX GK hati se duče .
SFX GK hati se domy .
SFX GK hati se domogo .
SFX GK hati se domomu .
SFX GK hati se domym .
SFX GK hati se domom .
SFX GK hati se domo .
SFX GK hati se doma .
SFX GK hati se domu .
SFX GK hati se domoj .
SFX GK hati se domoju .
SFX GK hati se domi .
SFX GK hati se dome .
SFX GK hati se domyh .
SFX GK hati se domym .
SFX GK hati se domymi .
SFX GK hati se domo .
SFX GK ti se vši .
SFX GK ti se všego .
SFX GK ti se všemu .
SFX GK ti se všim .
SFX GK ti se všem .
SFX GK ti se vših .
SFX GK ti se všimi .
SFX GK ti se vša .
SFX GK ti se všu .
SFX GK ti se všej .
SFX GK ti se všeju .
SFX GK ti se vše .
SFX GK ti se ny .
SFX GK ti se nogo .
SFX GK ti se nomu .
SFX GK ti se nym .
SFX GK ti se nom .
SFX GK ti se ni .
SFX GK ti se ne .
SFX GK ti se nyh .
SFX GK ti se nymi .
SFX GK ti se na .
SFX GK ti se nu .
SFX GK ti se noj .
SFX GK ti se noju .
SFX GK ti se no .
SFX GK ti se nje .
SFX GK ti se nja .
SFX GK ti se nju .
SFX GK ti se njem .
SFX GK ti se nij .
SFX GK ti se njam .
SFX GK ti se njami .
SFX GK ti se njah .

SFX GL Y 80
SFX GL ti l .
SFX GL ti la .
SFX GL ti lo .
SFX GL ti li .
SFX GL inati nu .
SFX GL inati nem .
SFX GL inati neš .
SFX GL inati ne .
SFX GL inati nemo .
SFX GL inati nete .
SFX GL inati nut .
SFX GL ti h .
SFX GL ti še .
SFX GL ti hmo .
SFX GL ti ste .
SFX GL ti hu .
SFX GL inati ni .
SFX GL inati nimo .
SFX GL inati nite .
SFX GL inati nuči .
SFX GL inati nučego .
SFX GL inati nučemu .
SFX GL inati nučim .
SFX GL inati nučem .
SFX GL inati nučih .
SFX GL inati nučimi .
SFX GL inati nuča .
SFX GL inati nuču .
SFX GL inati nučej .
SFX GL inati nučeju .
SFX GL inati nuče .
SFX GL inati nemy .
SFX GL inati nemogo .
SFX GL inati nemomu .
SFX GL inati nemym .
SFX GL inati nemom .
SFX GL inati nemo .
SFX GL inati nema .
SFX GL inati nemu .
SFX GL inati nemoj .
SFX GL inati nemoju .
SFX GL inati nemi .
SFX GL inati neme .
SFX GL inati nemyh .
SFX GL inati nemym .
SFX GL inati nemymi .
SFX GL ti vši .
SFX GL ti všego .
SFX GL ti všemu .
SFX GL ti všim .
SFX GL ti všem .
SFX GL ti vših .
SFX GL ti všimi .
SFX GL ti vša .
SFX GL ti všu .
SFX GL ti všej .
SFX GL ti všeju .
SFX GL ti vše .
SFX GL ti ny .
SFX GL ti nogo .
SFX GL ti nomu .
SFX GL ti nym .
SFX GL ti nom .
SFX GL ti ni .
SFX GL ti ne .
SFX GL ti nyh .
SFX GL ti nymi .
SFX GL ti na .
SFX GL ti nu .
SFX GL ti noj .
SFX GL ti noju .
SFX GL ti no .
SFX GL ti nje .
SFX GL ti nja .
SFX GL ti nju .
SFX GL ti njem .
SFX GL ti nij .
SFX GL ti njam .
SFX GL ti njami .
SFX GL ti njah .

SFX GM Y 54
SFX GM  se 0 .
SFX GM eti se l .
SFX GM eti se la .
SFX GM eti se lo .
SFX GM eti se li .
SFX GM eti se u .
SFX GM ti se m .
SFX GM ti se š .
SFX GM ti se 0 .
SFX GM ti se mo .
SFX GM i se e .
SFX GM eti se ut .
SFX GM ti se h .
SFX GM ti se še .
SFX GM ti se hmo .
SFX GM ti se ste .
SFX GM ti se hu .
SFX GM eti se i .
SFX GM eti se imo .
SFX GM eti se ite .
SFX GM eti se uči .
SFX GM eti se učego .
SFX GM eti se učemu .
SFX GM eti se učim .
SFX GM eti se učem .
SFX GM eti se učih .
SFX GM eti se učimi .
SFX GM eti se uča .
SFX GM eti se uču .
SFX GM eti se učej .
SFX GM eti se učeju .
SFX GM eti se uče .
SFX GM ti se my .
SFX GM ti se mogo .
SFX GM ti se momu .
SFX GM ti se mym .
SFX GM ti se mom .
SFX GM ti se mo .
SFX GM ti se ma .
SFX GM ti se mu .
SFX GM ti se moj .
SFX GM ti se moju .
SFX GM ti se mi .
SFX GM ti se me .
SFX GM ti se myh .
SFX GM ti se mym .
SFX GM ti se mymi .
SFX GM eti se ši .
SFX GM eti se ša .
SFX GM eti se še .
SFX GM eti se ty .
SFX GM eti se ta .
SFX GM eti se to .
SFX GM eti se tje .

SFX GN Y 43
SFX GN ti l .
SFX GN ti la .
SFX GN ti lo .
SFX GN ti li .
SFX GN ti h .
SFX GN ti še .
SFX GN ti hmo .
SFX GN ti ste .
SFX GN ti hu .
SFX GN ti vši .
SFX GN ti všego .
SFX GN ti všemu .
SFX GN ti všim .
SFX GN ti všem .
SFX GN ti vših .
SFX GN ti všimi .
SFX GN ti vša .
SFX GN ti všu .
SFX GN ti všej .
SFX GN ti všeju .
SFX GN ti vše .
SFX GN ti ny .
SFX GN ti nogo .
SFX GN ti nomu .
SFX GN ti nym .
SFX GN ti nom .
SFX GN ti ni .
SFX GN ti ne .
SFX GN ti nyh .
SFX GN ti nymi .
SFX GN ti na .
SFX GN ti nu .
SFX GN ti noj .
SFX GN ti noju .
SFX GN ti no .
SFX GN ti nje .
SFX GN ti nja .
SFX GN ti nju .
SFX GN ti njem .
SFX GN ti nij .
SFX GN ti njam .
SFX GN ti njami .
SFX GN ti njah .

SFX GO Y 9
SFX GO er ry .
SFX GO er ra .
SFX GO er rov .
SFX GO er ru .
SFX GO er rah .
SFX GO er ram .
SFX GO er rom .
SFX GO er rami .
SFX GO er re .

SFX GP Y 72
SFX GP  se 0 .
SFX GP ti se l .
SFX GP ti se la .
SFX GP ti se lo .
SFX GP ti se li .
SFX GP ti se u .
SFX GP ti se em .
SFX GP ti se eš .
SFX GP ti se e .
SFX GP ti se emo .
SFX GP ti se ete .
SFX GP ti se ut .
SFX GP ti se eh .
SFX GP ti se eše .
SFX GP ti se ehmo .
SFX GP ti se este .
SFX GP ti se ehu .
SFX GP ti se i .
SFX GP ti se imo .
SFX GP ti se ite .
SFX GP ti se uči .
SFX GP ti se učego .
SFX GP ti se učemu .
SFX GP ti se učim .
SFX GP ti se učem .
SFX GP ti se učih .
SFX GP ti se učimi .
SFX GP ti se uča .
SFX GP ti se uču .
SFX GP ti se učej .
SFX GP ti se učeju .
SFX GP ti se uče .
SFX GP ti se emy .
SFX GP ti se emogo .
SFX GP ti se emomu .
SFX GP ti se emym .
SFX GP ti se emom .
SFX GP ti se emo .
SFX GP ti se ema .
SFX GP ti se emu .
SFX GP ti se emoj .
SFX GP ti se emoju .
SFX GP ti se emi .
SFX GP ti se eme .
SFX GP ti se emyh .
SFX GP ti se emym .
SFX GP ti se emymi .
SFX GP ti se ši .
SFX GP ti se ša .
SFX GP ti se še .
SFX GP ti se eny .
SFX GP ti se enogo .
SFX GP ti se enomu .
SFX GP ti se enym .
SFX GP ti se enom .
SFX GP ti se eni .
SFX GP ti se ene .
SFX GP ti se enyh .
SFX GP ti se enymi .
SFX GP ti se ena .
SFX GP ti se enu .
SFX GP ti se enoj .
SFX GP ti se enoju .
SFX GP ti se eno .
SFX GP ti se enje .
SFX GP ti se enja .
SFX GP ti se enju .
SFX GP ti se enjem .
SFX GP ti se enij .
SFX GP ti se enjam .
SFX GP ti se enjami .
SFX GP ti se enjah .

SFX GQ Y 63
SFX GQ  se 0 .
SFX GQ ti se l .
SFX GQ ti se la .
SFX GQ ti se lo .
SFX GQ ti se li .
SFX GQ ti se vu .
SFX GQ ti se vem .
SFX GQ ti se veš .
SFX GQ ti se ve .
SFX GQ ti se vemo .
SFX GQ ti se vete .
SFX GQ ti se vut .
SFX GQ ti se h .
SFX GQ ti se še .
SFX GQ ti se hmo .
SFX GQ ti se ste .
SFX GQ ti se hu .
SFX GQ ti se vi .
SFX GQ ti se vimo .
SFX GQ ti se vite .
SFX GQ ti se vuči .
SFX GQ ti se vučego .
SFX GQ ti se vučemu .
SFX GQ ti se vučim .
SFX GQ ti se vučem .
SFX GQ ti se vučih .
SFX GQ ti se vučimi .
SFX GQ ti se vuča .
SFX GQ ti se vuču .
SFX GQ ti se vučej .
SFX GQ ti se vučeju .
SFX GQ ti se vuče .
SFX GQ ti se vemy .
SFX GQ ti se vemogo .
SFX GQ ti se vemomu .
SFX GQ ti se vemym .
SFX GQ ti se vemom .
SFX GQ ti se vemo .
SFX GQ ti se vema .
SFX GQ ti se vemu .
SFX GQ ti se vemoj .
SFX GQ ti se vemoju .
SFX GQ ti se vemi .
SFX GQ ti se veme .
SFX GQ ti se vemyh .
SFX GQ ti se vemym .
SFX GQ ti se vemymi .
SFX GQ ti se vši .
SFX GQ ti se všego .
SFX GQ ti se všemu .
SFX GQ ti se všim .
SFX GQ ti se všem .
SFX GQ ti se vših .
SFX GQ ti se všimi .
SFX GQ ti se vša .
SFX GQ ti se všu .
SFX GQ ti se všej .
SFX GQ ti se všeju .
SFX GQ ti se vše .
SFX GQ i se y .
SFX GQ i se a .
SFX GQ i se o .
SFX GQ i se je .

SFX GR Y 8
SFX GR i e .
SFX GR i u .
SFX GR i 0 .
SFX GR i ah .
SFX GR i am .
SFX GR i eju .
SFX GR i ami .
SFX GR i o .

SFX GS Y 80
SFX GS ti l .
SFX GS ti la .
SFX GS ti lo .
SFX GS ti li .
SFX GS skyvati šču .
SFX GS skyvati ščem .
SFX GS skyvati ščeš .
SFX GS skyvati šče .
SFX GS skyvati ščemo .
SFX GS skyvati ščete .
SFX GS skyvati ščut .
SFX GS ti h .
SFX GS ti še .
SFX GS ti hmo .
SFX GS ti ste .
SFX GS ti hu .
SFX GS skyvati šči .
SFX GS skyvati ščimo .
SFX GS skyvati ščite .
SFX GS skyvati ščuči .
SFX GS skyvati ščučego .
SFX GS skyvati ščučemu .
SFX GS skyvati ščučim .
SFX GS skyvati ščučem .
SFX GS skyvati ščučih .
SFX GS skyvati ščučimi .
SFX GS skyvati ščuča .
SFX GS skyvati ščuču .
SFX GS skyvati ščučej .
SFX GS skyvati ščučeju .
SFX GS skyvati ščuče .
SFX GS skyvati ščemy .
SFX GS skyvati ščemogo .
SFX GS skyvati ščemomu .
SFX GS skyvati ščemym .
SFX GS skyvati ščemom .
SFX GS skyvati ščemo .
SFX GS skyvati ščema .
SFX GS skyvati ščemu .
SFX GS skyvati ščemoj .
SFX GS skyvati ščemoju .
SFX GS skyvati ščemi .
SFX GS skyvati ščeme .
SFX GS skyvati ščemyh .
SFX GS skyvati ščemym .
SFX GS skyvati ščemymi .
SFX GS ti vši .
SFX GS ti všego .
SFX GS ti všemu .
SFX GS ti všim .
SFX GS ti všem .
SFX GS ti vših .
SFX GS ti všimi .
SFX GS ti vša .
SFX GS ti všu .
SFX GS ti všej .
SFX GS ti všeju .
SFX GS ti vše .
SFX GS ti ny .
SFX GS ti nogo .
SFX GS ti nomu .
SFX GS ti nym .
SFX GS ti nom .
SFX GS ti ni .
SFX GS ti ne .
SFX GS ti nyh .
SFX GS ti nymi .
SFX GS ti na .
SFX GS ti nu .
SFX GS ti noj .
SFX GS ti noju .
SFX GS ti no .
SFX GS ti nje .
SFX GS ti nja .
SFX GS ti nju .
SFX GS ti njem .
SFX GS ti nij .
SFX GS ti njam .
SFX GS ti njami .
SFX GS ti njah .

SFX GT Y 81
SFX GT  se 0 .
SFX GT ti se l .
SFX GT ti se la .
SFX GT ti se lo .
SFX GT ti se li .
SFX GT evati se uju .
SFX GT evati se ujem .
SFX GT evati se uješ .
SFX GT evati se uje .
SFX GT evati se ujemo .
SFX GT evati se ujete .
SFX GT evati se ujut .
SFX GT ti se h .
SFX GT ti se še .
SFX GT ti se hmo .
SFX GT ti se ste .
SFX GT ti se hu .
SFX GT evati se uj .
SFX GT evati se ujmo .
SFX GT evati se ujte .
SFX GT evati se ujuči .
SFX GT evati se ujučego .
SFX GT evati se ujučemu .
SFX GT evati se ujučim .
SFX GT evati se ujučem .
SFX GT evati se ujučih .
SFX GT evati se ujučimi .
SFX GT evati se ujuča .
SFX GT evati se ujuču .
SFX GT evati se ujučej .
SFX GT evati se ujučeju .
SFX GT evati se ujuče .
SFX GT evati se ujemy .
SFX GT evati se ujemogo .
SFX GT evati se ujemomu .
SFX GT evati se ujemym .
SFX GT evati se ujemom .
SFX GT evati se ujemo .
SFX GT evati se ujema .
SFX GT evati se ujemu .
SFX GT evati se ujemoj .
SFX GT evati se ujemoju .
SFX GT evati se ujemi .
SFX GT evati se ujeme .
SFX GT evati se ujemyh .
SFX GT evati se ujemym .
SFX GT evati se ujemymi .
SFX GT ti se vši .
SFX GT ti se všego .
SFX GT ti se všemu .
SFX GT ti se všim .
SFX GT ti se všem .
SFX GT ti se vših .
SFX GT ti se všimi .
SFX GT ti se vša .
SFX GT ti se všu .
SFX GT ti se všej .
SFX GT ti se všeju .
SFX GT ti se vše .
SFX GT ti se ny .
SFX GT ti se nogo .
SFX GT ti se nomu .
SFX GT ti se nym .
SFX GT ti se nom .
SFX GT ti se ni .
SFX GT ti se ne .
SFX GT ti se nyh .
SFX GT ti se nymi .
SFX GT ti se na .
SFX GT ti se nu .
SFX GT ti se noj .
SFX GT ti se noju .
SFX GT ti se no .
SFX GT ti se nje .
SFX GT ti se nja .
SFX GT ti se nju .
SFX GT ti se njem .
SFX GT ti se nij .
SFX GT ti se njam .
SFX GT ti se njami .
SFX GT ti se njah .

SFX GU Y 54
SFX GU  se 0 .
SFX GU eti se l .
SFX GU eti se la .
SFX GU eti se lo .
SFX GU eti se li .
SFX GU reti se eru .
SFX GU reti se erem .
SFX GU reti se ereš .
SFX GU reti se ere .
SFX GU reti se eremo .
SFX GU reti se erete .
SFX GU reti se erut .
SFX GU ti se h .
SFX GU ti se še .
SFX GU ti se hmo .
SFX GU ti se ste .
SFX GU ti se hu .
SFX GU reti se eri .
SFX GU reti se erimo .
SFX GU reti se erite .
SFX GU reti se eruči .
SFX GU reti se eručego .
SFX GU reti se eručemu .
SFX GU reti se eručim .
SFX GU reti se eručem .
SFX GU reti se eručih .
SFX GU reti se eručimi .
SFX GU reti se eruča .
SFX GU reti se eruču .
SFX GU reti se eručej .
SFX GU reti se eručeju .
SFX GU reti se eruče .
SFX GU reti se eremy .
SFX GU reti se eremogo .
SFX GU reti se eremomu .
SFX GU reti se eremym .
SFX GU reti se eremom .
SFX GU reti se eremo .
SFX GU reti se erema .
SFX GU reti se eremu .
SFX GU reti se eremoj .
SFX GU reti se eremoju .
SFX GU reti se eremi .
SFX GU reti se ereme .
SFX GU reti se eremyh .
SFX GU reti se eremym .
SFX GU reti se eremymi .
SFX GU eti se ši .
SFX GU eti se ša .
SFX GU eti se še .
SFX GU eti se ty .
SFX GU eti se ta .
SFX GU eti se to .
SFX GU eti se tje .

SFX GV Y 8
SFX GV   0 .
SFX GV o  a .
SFX GV ko  ek .
SFX GV o  u .
SFX GV o  ah .
SFX GV o  am .
SFX GV   m .
SFX GV o  ami .

SFX GW Y 27
SFX GW y o .
SFX GW y a .
SFX GW y ogo .
SFX GW y u .
SFX GW y oj .
SFX GW y om .
SFX GW y omu .
SFX GW 0 m .
SFX GW y oju .
SFX GW y i .
SFX GW y e .
SFX GW 0 h .
SFX GW 0 mi .
SFX GW oky ši/zz .
SFX GW oky šego .
SFX GW oky šemu .
SFX GW oky šim .
SFX GW oky šem .
SFX GW oky še .
SFX GW oky ša .
SFX GW oky šu .
SFX GW oky šej .
SFX GW oky šeju .
SFX GW oky ših .
SFX GW oky šim .
SFX GW oky šimi .
SFX GW stoky šče .

SFX GX Y 28
SFX GX ě povezany 0 .
SFX GX  svatbě povezany vezano .
SFX GX  svatbě povezany vezana .
SFX GX  svatbě povezany vezanogo .
SFX GX  svatbě povezany vezanu .
SFX GX  svatbě povezany vezanoj .
SFX GX  svatbě povezany vezanom .
SFX GX  svatbě povezany vezanomu .
SFX GX  svatbě povezany vezanym .
SFX GX  svatbě povezany vezanoju .
SFX GX  svatbě povezany vezani .
SFX GX  svatbě povezany vezane .
SFX GX  svatbě povezany vezanyh .
SFX GX  svatbě povezany vezanymi .
SFX GX  svatbě povezany vezanějši/zz .
SFX GX  svatbě povezany vezanějšego .
SFX GX  svatbě povezany vezanějšemu .
SFX GX  svatbě povezany vezanějšim .
SFX GX  svatbě povezany vezanějšem .
SFX GX  svatbě povezany vezanějše .
SFX GX  svatbě povezany vezanějša .
SFX GX  svatbě povezany vezanějšu .
SFX GX  svatbě povezany vezanějšej .
SFX GX  svatbě povezany vezanějšeju .
SFX GX  svatbě povezany vezanějših .
SFX GX  svatbě povezany vezanějšim .
SFX GX  svatbě povezany vezanějšimi .
SFX GX  svatbě povezany vezaněje/zz .

SFX GY Y 73
SFX GY  se 0 .
SFX GY sti se tl .
SFX GY sti se tla .
SFX GY sti se tlo .
SFX GY sti se tli .
SFX GY sti se tu .
SFX GY sti se tem .
SFX GY sti se teš .
SFX GY sti se te .
SFX GY sti se temo .
SFX GY sti se tete .
SFX GY sti se tut .
SFX GY sti se teh .
SFX GY sti se teše .
SFX GY sti se tehmo .
SFX GY sti se teste .
SFX GY sti se tehu .
SFX GY sti se ti .
SFX GY sti se timo .
SFX GY sti se tite .
SFX GY sti se tuči .
SFX GY sti se tučego .
SFX GY sti se tučemu .
SFX GY sti se tučim .
SFX GY sti se tučem .
SFX GY sti se tučih .
SFX GY sti se tučimi .
SFX GY sti se tuča .
SFX GY sti se tuču .
SFX GY sti se tučej .
SFX GY sti se tučeju .
SFX GY sti se tuče .
SFX GY sti se tomy .
SFX GY sti se tomogo .
SFX GY sti se tomomu .
SFX GY sti se tomym .
SFX GY sti se tomom .
SFX GY sti se tomo .
SFX GY sti se toma .
SFX GY sti se tomu .
SFX GY sti se tomoj .
SFX GY sti se tomoju .
SFX GY sti se tomi .
SFX GY sti se tome .
SFX GY sti se tomyh .
SFX GY sti se tomym .
SFX GY sti se tomymi .
SFX GY sti se tomo .
SFX GY sti se tši .
SFX GY sti se tša .
SFX GY sti se tše .
SFX GY sti se teny .
SFX GY sti se tenogo .
SFX GY sti se tenomu .
SFX GY sti se tenym .
SFX GY sti se tenom .
SFX GY sti se teni .
SFX GY sti se tene .
SFX GY sti se tenyh .
SFX GY sti se tenymi .
SFX GY sti se tena .
SFX GY sti se tenu .
SFX GY sti se tenoj .
SFX GY sti se tenoju .
SFX GY sti se teno .
SFX GY sti se tenje .
SFX GY sti se tenja .
SFX GY sti se tenju .
SFX GY sti se tenjem .
SFX GY sti se tenij .
SFX GY sti se tenjam .
SFX GY sti se tenjami .
SFX GY sti se tenjah .

SFX GZ Y 63
SFX GZ ti l .
SFX GZ ti la .
SFX GZ ti lo .
SFX GZ ti li .
SFX GZ nuti u .
SFX GZ nuti em .
SFX GZ nuti eš .
SFX GZ nuti e .
SFX GZ nuti emo .
SFX GZ nuti ete .
SFX GZ nuti ut .
SFX GZ ti h .
SFX GZ ti še .
SFX GZ ti hmo .
SFX GZ ti ste .
SFX GZ ti hu .
SFX GZ nuti i .
SFX GZ nuti imo .
SFX GZ nuti ite .
SFX GZ nuti uči .
SFX GZ nuti učego .
SFX GZ nuti učemu .
SFX GZ nuti učim .
SFX GZ nuti učem .
SFX GZ nuti učih .
SFX GZ nuti učimi .
SFX GZ nuti uča .
SFX GZ nuti uču .
SFX GZ nuti učej .
SFX GZ nuti učeju .
SFX GZ nuti uče .
SFX GZ nuti omy .
SFX GZ nuti omogo .
SFX GZ nuti omomu .
SFX GZ nuti omym .
SFX GZ nuti omom .
SFX GZ nuti omo .
SFX GZ nuti oma .
SFX GZ nuti omu .
SFX GZ nuti omoj .
SFX GZ nuti omoju .
SFX GZ nuti omi .
SFX GZ nuti ome .
SFX GZ nuti omyh .
SFX GZ nuti omym .
SFX GZ nuti omymi .
SFX GZ nuti omo .
SFX GZ ti vši .
SFX GZ ti všego .
SFX GZ ti všemu .
SFX GZ ti všim .
SFX GZ ti všem .
SFX GZ ti vših .
SFX GZ ti všimi .
SFX GZ ti vša .
SFX GZ ti všu .
SFX GZ ti všej .
SFX GZ ti všeju .
SFX GZ ti vše .
SFX GZ i y .
SFX GZ i a .
SFX GZ i o .
SFX GZ i je .

SFX Ga Y 64
SFX Ga  se 0 .
SFX Ga ti se l .
SFX Ga ti se la .
SFX Ga ti se lo .
SFX Ga ti se li .
SFX Ga nuti se u .
SFX Ga nuti se em .
SFX Ga nuti se eš .
SFX Ga nuti se e .
SFX Ga nuti se emo .
SFX Ga nuti se ete .
SFX Ga nuti se ut .
SFX Ga ti se h .
SFX Ga ti se še .
SFX Ga ti se hmo .
SFX Ga ti se ste .
SFX Ga ti se hu .
SFX Ga nuti se i .
SFX Ga nuti se imo .
SFX Ga nuti se ite .
SFX Ga nuti se uči .
SFX Ga nuti se učego .
SFX Ga nuti se učemu .
SFX Ga nuti se učim .
SFX Ga nuti se učem .
SFX Ga nuti se učih .
SFX Ga nuti se učimi .
SFX Ga nuti se uča .
SFX Ga nuti se uču .
SFX Ga nuti se učej .
SFX Ga nuti se učeju .
SFX Ga nuti se uče .
SFX Ga nuti se omy .
SFX Ga nuti se omogo .
SFX Ga nuti se omomu .
SFX Ga nuti se omym .
SFX Ga nuti se omom .
SFX Ga nuti se omo .
SFX Ga nuti se oma .
SFX Ga nuti se omu .
SFX Ga nuti se omoj .
SFX Ga nuti se omoju .
SFX Ga nuti se omi .
SFX Ga nuti se ome .
SFX Ga nuti se omyh .
SFX Ga nuti se omym .
SFX Ga nuti se omymi .
SFX Ga nuti se omo .
SFX Ga ti se vši .
SFX Ga ti se všego .
SFX Ga ti se všemu .
SFX Ga ti se všim .
SFX Ga ti se všem .
SFX Ga ti se vših .
SFX Ga ti se všimi .
SFX Ga ti se vša .
SFX Ga ti se všu .
SFX Ga ti se všej .
SFX Ga ti se všeju .
SFX Ga ti se vše .
SFX Ga i se y .
SFX Ga i se a .
SFX Ga i se o .
SFX Ga i se je .

SFX Gb Y 80
SFX Gb ti l .
SFX Gb ti la .
SFX Gb ti lo .
SFX Gb ti li .
SFX Gb skakati u .
SFX Gb skakati em .
SFX Gb skakati eš .
SFX Gb skakati e .
SFX Gb skakati emo .
SFX Gb skakati ete .
SFX Gb skakati ut .
SFX Gb ti h .
SFX Gb ti še .
SFX Gb ti hmo .
SFX Gb ti ste .
SFX Gb ti hu .
SFX Gb skakati j .
SFX Gb skakati jmo .
SFX Gb skakati jte .
SFX Gb skakati juči .
SFX Gb skakati jučego .
SFX Gb skakati jučemu .
SFX Gb skakati jučim .
SFX Gb skakati jučem .
SFX Gb skakati jučih .
SFX Gb skakati jučimi .
SFX Gb skakati juča .
SFX Gb skakati juču .
SFX Gb skakati jučej .
SFX Gb skakati jučeju .
SFX Gb skakati juče .
SFX Gb skakati emy .
SFX Gb skakati emogo .
SFX Gb skakati emomu .
SFX Gb skakati emym .
SFX Gb skakati emom .
SFX Gb skakati emo .
SFX Gb skakati ema .
SFX Gb skakati emu .
SFX Gb skakati emoj .
SFX Gb skakati emoju .
SFX Gb skakati emi .
SFX Gb skakati eme .
SFX Gb skakati emyh .
SFX Gb skakati emym .
SFX Gb skakati emymi .
SFX Gb ti vši .
SFX Gb ti všego .
SFX Gb ti všemu .
SFX Gb ti všim .
SFX Gb ti všem .
SFX Gb ti vših .
SFX Gb ti všimi .
SFX Gb ti vša .
SFX Gb ti všu .
SFX Gb ti všej .
SFX Gb ti všeju .
SFX Gb ti vše .
SFX Gb ti ny .
SFX Gb ti nogo .
SFX Gb ti nomu .
SFX Gb ti nym .
SFX Gb ti nom .
SFX Gb ti ni .
SFX Gb ti ne .
SFX Gb ti nyh .
SFX Gb ti nymi .
SFX Gb ti na .
SFX Gb ti nu .
SFX Gb ti noj .
SFX Gb ti noju .
SFX Gb ti no .
SFX Gb ti nje .
SFX Gb ti nja .
SFX Gb ti nju .
SFX Gb ti njem .
SFX Gb ti nij .
SFX Gb ti njam .
SFX Gb ti njami .
SFX Gb ti njah .

SFX Gc Y 28
SFX Gc  naděje 0 .
SFX Gc y naděje o .
SFX Gc y naděje a .
SFX Gc y naděje ogo .
SFX Gc y naděje u .
SFX Gc y naděje oj .
SFX Gc y naděje om .
SFX Gc y naděje omu .
SFX Gc  naděje m .
SFX Gc y naděje oju .
SFX Gc y naděje i .
SFX Gc y naděje e .
SFX Gc  naděje h .
SFX Gc  naděje mi .
SFX Gc y naděje ějši/zz .
SFX Gc y naděje ějšego .
SFX Gc y naděje ějšemu .
SFX Gc y naděje ějšim .
SFX Gc y naděje ějšem .
SFX Gc y naděje ějše .
SFX Gc y naděje ějša .
SFX Gc y naděje ějšu .
SFX Gc y naděje ějšej .
SFX Gc y naděje ějšeju .
SFX Gc y naděje ějših .
SFX Gc y naděje ějšim .
SFX Gc y naděje ějšimi .
SFX Gc y naděje ěje/zz .

